臺灣桃園地方法院刑事判決              98年度訴字第1119號
公  訴  人  臺灣桃園地方法院檢察署檢察官
被      告  林佑宣
選任辯護人  羅美鈴律師
            湯  偉律師
被      告  林志強
選任辯護人  陳俊隆律師
            李宗益律師
            黃柏承律師
被      告  龍尚億
選任辯護人  金鑫律師
被      告  薛筱強
選任辯護人  郭承昌律師
被      告  黃俞祐
選任辯護人  金惠民律師
被      告  吳友志
指定辯護人  本院公設辯護人彭詩雯
上列被告因違反毒品危害防制條例等案件，經檢察官提起公訴（
97年度偵字第21537、24260 號），本院判決如下︰
    主  文
林佑宣犯如附表一編號三、八、九所示之罪，均為累犯，各處如
附表一編號三、八、九所示主刑及從刑；又轉讓第三級毒品，共
參罪，均累犯，各處有期徒刑肆月。應執行有期徒刑拾陸年陸月
。扣案如附表三編號一、二所示之物，均沒收之。未扣案販賣第
三級毒品所得共計新臺幣肆仟貳佰元均沒收（其中新臺幣捌佰元
，應與龍尚億連帶沒收；新臺幣參仟元，應與薛筱強及某真實姓
名、年齡均不詳之成年男子連帶沒收），如全部或一部不能沒收
時，以其財產抵償之（其中新臺幣捌佰元，應與龍尚億連帶抵償
；新臺幣參仟元，應與薛筱強及某真實姓名、年齡均不詳之成年
男子連帶抵償）。其餘被訴部分無罪。
林志強犯如附表一編號十至十三所示之罪，處如附表一編號十至
十三所示主刑及從刑。應執行有期徒刑拾捌年。扣案如附表四編
號一、二所示之物，均沒收之。未扣案販賣第三級毒品所得共計
新臺幣拾伍萬元沒收，如全部或一部不能沒收時，以其財產抵償
之。
龍尚億犯如附表一編號八所示之罪，處如附表一編號八所示主刑
及從刑；又轉讓第三級毒品，共貳罪，各處有期徒刑參月。應執
行有期徒刑伍年捌月。扣案如附表三編號一、二所示之物，均沒
收之。未扣案販賣第三級毒品所得新臺幣捌佰元，應與林佑宣連
帶沒收，如全部或一部不能沒收時，以其與林佑宣財產連帶抵償
之。其餘被訴部分無罪。
薛筱強犯如附表一編號六、七、九所示之罪，各處如附表一編號
六、七、九所示主刑及從刑；又轉讓第三級毒品，處有期徒刑參
月。應執行有期徒刑拾伍年捌月。未扣案販賣第三級毒品所得共
計新臺幣參仟玖佰元均沒收（其中新臺幣肆佰元，應與某真實姓
名、年齡均不詳之成年男子連帶沒收；新臺幣參仟元，應與林佑
宣及某真實姓名、年齡均不詳之成年男子連帶沒收），如全部或
一部不能沒收時，以其財產抵償之（其中新臺幣肆佰元，應與某
真實姓名、年齡均不詳之成年男子連帶抵償；新臺幣參仟元，應
與林佑宣及某真實姓名、年齡均不詳之成年男子連帶抵償）。其
餘被訴部分無罪。
黃俞祐犯如附表一編號四、五所示之罪，各處如附表一編號四、
五所示之主刑及從刑。應執行有期徒刑肆年柒月，扣案如附表五
編號一所示之物，沒收。未扣案販賣第三級毒品所得共計新臺幣
壹仟參佰元沒收（其中新臺幣壹仟元，應與少年張○瑞連帶沒收
），如全部或一部不能沒收時，以其財產抵償之（其中新臺幣壹
仟元，應與少年張○瑞連帶抵償）。其餘被訴部分無罪。
吳友志犯如附表一編號一、二所示之罪，各處如附表一編號一、
二所示之主刑及從刑。應執行有期徒刑肆年陸月，扣案如附表五
編號二所示之物，沒收。未扣案販賣第三級毒品所得共計新臺幣
壹仟貳佰元沒收，如全部或一部不能沒收時，以其財產抵償之。
其餘被訴部分無罪。
    事  實
一、林佑宣（綽號「哲聖」）前於民國96年間，因違反毒品危害
    防制條例案件，經臺灣板橋地方法院以96年度易字第323 號
    判決，判處有期徒刑5 月確定，於96年5 月31日易科罰金執
    行完畢。與薛筱強（綽號「小強」、「強強」、「安迪」）
    、龍尚億（綽號「小龍」）、林志強（綽號「強哥」）、吳
    友志（綽號「阿志」、「小右」）、黃俞祐（綽號「阿賢」
    ）、與12歲以上未滿18歲之少年張○瑞（80年8 月○日生，
    經少年法庭移送檢察官偵辦中）及真實姓名、年齡均不詳之
    成年人，均明知愷他命（Ketamine，俗稱Ｋ他命，下同），
    業經公告列為毒品危害防制條例第2 條第2 項第3 款所明文
    列管之第三級毒品，未經許可不得販賣，竟意圖營利，於附
    表一所示之時間、地點，單獨基於販賣第三級毒品愷他命之
    犯意、或共同基於販賣第三級毒品愷他命之犯意聯絡，以附
    表一所示之價格、毒品數量及交易方式，先後販售愷他命予
    附表一所示之購毒者黃惠郁等人（詳細交易時間、地點、價
    格、數量、交易方式等，參閱附表一所示）。
二、林佑宣、薛筱強、龍尚億，均明知愷他命，業經公告列為毒
    品危害防制條例第2 條第2 項第3 款所明文列管之第三級毒
    品，未經許可不得轉讓，竟分別為下列行為：
  (一)林佑宣與龍尚億共同基於轉讓第三級毒品愷他命之犯意聯絡
    ，由林佑宣於97年9 月6 日晚上11時42分許，以其持用之門
    號0000000000號行動電話撥打龍尚憶所持用之門號00000000
    00號行動電話，指示龍尚億將2 包愷他命送至桃園縣桃園市
    ○○路17之2 號林佑宣住處，共同無償轉讓2 包愷他命予吳
    東展施用。
  (二)林佑宣與龍尚億共同基於轉讓第三級毒品愷他命之犯意聯絡
    ，林佑宣先於97年9 月8 日晚間7 時53分許，以其持用之門
    號0000000000號行動電話，撥打龍尚憶持用門號0000000000
    號行動電話，指示龍尚憶將2 包愷他命送至桃園縣桃園市○
    ○路16巷10號吳東展住處，龍尚億應允後，旋將愷他命送至
    前揭地點，共同無償轉讓2 包愷他命予吳東展施用。
  (三)林佑宣與薛筱強共同基於轉讓第三級毒品愷他命之犯意聯絡
    ，林佑宣復於97年9 月8 日晚間10時38分許（起訴書誤載為
    10時51分許），以其持用之上開行動電話撥打薛筱強持用門
    號0000000000號行動電話，指示薛筱強將2 包愷他命送至吳
    東展前揭住處，薛筱強應允後，旋將愷他命送至前揭地點，
    共同無償轉讓2 包愷他命予吳東展施用。
三、嗣於97年9 月24日，經檢察官核發拘票指揮臺北市政府警察
    局刑警大隊警員，在桃園縣桃園市○○路17之2 號等處執行
    搜索，並扣得被告龍尚億所有如附表三編號一所示愷他命；
    被告林志強所有如附表四編號一所示愷他命；被告龍尚億所
    有如附表三編號二所示、被告林志強所有如附表四編號二所
    示預備供販賣毒品分裝所用之分裝袋；被告黃俞祐、吳友志
    所有如附表五編號一、二所示供聯繫販毒交易所用之行動電
    話，而循線查悉上情。
四、案經臺北市政府警察局移送臺灣桃園地方法院檢察署檢察官
    偵查起訴。
    理  由
壹、證據能力部分；
一、被告龍尚億偵訊中自白任意性抗辯：
    被告龍尚億辯稱：因其在偵查中害怕被收押，檢察官要求伊
    配合，而做出不實自白云云。按被告之自白，非出於強暴、
    脅迫、利誘、詐欺、疲勞訊問、違法羈押或其他不正之方法
    ，且與事實相符者，得為證據，刑事訴訟法第156 條第1 項
    定有明文。又按訊問、詢問被告應出以懇切之態度，不得用
    強暴、脅迫、利誘、詐欺、疲勞訊問或其他不正之方法，刑
    事訴訟法第98條、第100 條之2 固定有明文，然職司訊問、
    詢問之公務人員，於訊問、詢問之際，告知法律規定，曉以
    法律上利害關係，適與刑事訴訟法第187 條關於證人具結、
    作證前，應告知其據實陳述義務與違反義務之處罰規定精神
    ，同其旨趣，均在促使受訊（詢）問人知所行止，以防免其
    虛偽陳述，誤導偵查、審判機關，致使國家刑罰權陷於誤用
    或濫用之危險，要與影響自由陳述意志之不正方法，迥不相
    牟（最高法院95年度臺上字第5741號判決意旨參照）。經查
    ：
  (一)被告龍尚億於本院審理時供稱：檢察官在偵查中，並無在問
    題中只要求伊回答「是」或「不是」，問題是檢察官提出的
    ，答案是伊自己說的。檢察官有問伊說被告林佑宣、薛筱強
    是否有威脅過伊，伊有說他們前在臺北市刑大時有威脅過伊
    ，但伊所回答的內容是伊自己講的。98年5 月27日偵訊時，
    是伊自己的自由意識作出來的。檢察官問伊問題，並無要求
    伊一定要如何回答等語（見本院卷一第189 頁反面至第191
    頁），足徵被告龍尚億偵查中陳述，均係自由意志，檢察官
    並無誘導之情。
  (二)復酌被告龍尚億為警查獲時，身上已持有如附表三所示大量
    愷他命，且前已遭檢警監聽，有附表二所示通訊監察譯文在
    卷可佐，被告龍尚億犯罪嫌疑重大，是檢察官依法告知可將
    其聲請羈押，乃依法執行職務，並無悖法，亦屬偵查作為一
    環，且相較被告龍尚億其後坦承販賣毒品（詳後述），將受
    有刑事責任，人身自由恐將拘束，苟被告龍尚億並未犯罪，
    利害關係權衡下，自不會輕易承認販賣毒品，被告龍尚億仍
    可以自由意志抉擇，是難認其事後坦承販毒之陳述，意思自
    由將因檢察官告知將聲請羈押而受有箝制。
  (三)且從本院勘驗被告龍尚億偵訊筆錄結果觀之，可見檢察官並
    無要求被告龍尚億配合辦案，檢察官告知被告龍尚億檢方另
    有偵查作為，可偵查其等犯罪，無須端賴其自白破案，係被
    告龍尚億一直向檢察官求情會配合辦案，請不要收押各節，
    有本院勘驗筆錄1 份在卷可稽（見本院卷二第5 至33頁反面
    ），足徵被告龍尚億前揭辯詞，顯與客觀事證不符，殊無足
    採。
  (四)又被告龍尚億偵訊中之證述，已於供前具結一節，有偵訊筆
    錄及結文各1 份在卷可參（見97年度偵字第21537 號卷二，
    下稱偵卷二，第211 至223 頁），足見共同被告龍尚億偵查
    中證述業經具結，自均有證據能力。
二、共同被告林佑宣、薛筱強警詢之陳述（就共犯互為證人部分
    ）：
    按被告以外之人於審判外之言詞或書面陳述，除法律有規定
    者外，不得作為證據，刑事訴訟法第159 條第1 項定有明文
    。查被告林佑宣、薛筱強於警詢中之陳述對其他被告而言，
    為傳聞證據，且與審判中證述，均同為否認犯罪，與審判中
    陳述不符部分亦無較為可信之特別情況，即無同法第159 條
    之2 之適用餘地，亦無同法第159 條之3 所規定之情事，是
    依前揭法條意旨，自均不具證據能力。
三、證人曹家豪警詢之陳述：
    按被告以外之人於審判外之言詞或書面陳述，除法律有規定
    者外，不得作為證據，刑事訴訟法第159 條第1 項固定有明
    文。惟按被告以外之人於審判中滯留國外或所在不明而無法
    傳喚或傳喚不到者，其於檢察事務官、司法警察官或司法警
    察調查中所為之陳述，經證明具有可信之特別情況，且為證
    明犯罪事實之存否所必要者，得為證據，刑事訴訟法第159
    條之3 第1 項第3 款定有明文。查證人曹家豪於警詢之陳述
    ，固屬傳聞證據，惟其於警詢時之陳述，係首次接受本件犯
    罪相關案情之詢問，距離案發較近，且被告並未在場，並無
    足夠時間思考其自身與被告間之利害關係，顯無外力介入、
    干擾其陳述之情形，具有可信之特別情況，且為證明本件犯
    罪事實之存否所必要，又於本院審理中經合法傳喚、拘提未
    到，有送達證書及拘提報告書各2 份在卷可參（見本院卷一
    第140 、141 、217 、221 頁），承前揭法條意旨，自有證
    據能力。
四、證人警詢之陳述：
    按被告以外之人於檢察事務官、司法警察官或司法警察調查
    中所為之陳述，與審判中不符時，其先前之陳述具有較可信
    之特別情況，且為證明犯罪事實存否所必要者，得為證據，
    刑事訴訟法第159 條之2 定有明文，此為同法第159 條第1
    項所稱「法律有規定」，而為傳聞法則之例外。此之「必要
    性」要件，必須該陳述之重要待證事實部分，與審判中之陳
    述有所不符，包括審判中改稱忘記、不知道、先前之陳述詳
    盡，於後簡略、有正當理由而拒絕陳述（如經許可之拒絕證
    言）等雖非完全相異，但實質內容已有不符者在內，且該審
    判外之陳述，必為證明犯罪之待證事實存在或不存在所不可
    或缺，二者兼備，始足當之。故此所謂「為證明犯罪事實存
    否所必要者」，既必須達不可或缺之程度，自係指就具體個
    案案情及相關卷證判斷，為發現實質真實目的，認為除該項
    審判外之陳述外，已無從再就同一供述者，取得與其上開審
    判外陳述之相同供述內容，倘以其他證據代替，亦無從達到
    同一目的之情形而言（最高法院95年度臺上字第4414號、96
    年度臺上字第4365號判決參照）。經查：
  1.同案被告黃俞祐於警詢之陳述（指擔任證人部分）：
    就被告林志強、林佑宣是否於事實欄一如附表一編號十至十
    三、附表六編號10所示時、地，販賣愷他命與同案被告黃俞
    祐一節，證人即同案被告黃俞祐於警詢中之陳述，與其於本
    院審理時之證述，有前後陳述不符之情形，且其於本院告知
    已記憶不清等語（見本院卷二第158 頁、第159 頁）。且其
    警詢中證述購買愷他命之時間、地點、次數及金額、過程等
    細節性事項均詳細陳述，惟於本院審理時已無法就此部分細
    節性事項陳述詳盡，故本院已無從再取得相同之供述內容，
    復此部分細節性之陳述係涉被告林志強、林佑宣有無販售愷
    他命之重要性事項，亦無其他證據證明同案被告黃俞祐之警
    詢筆錄有不宜作為證據之瑕疵，是其於警詢之陳述具有可信
    之特別情況，且為證明被告林志強、林佑宣犯罪事實存否所
    必要，依前開法條意旨，自有證據能力。
  2.證人何雅茹、黃翊禎（原名黃怡茹）警詢之陳述：
    就被告林佑宣、薛筱強是否於事實欄一如附表一編號三、六
    所示時、地，販賣愷他命與證人何雅茹、黃翊禎一節，證人
    證人何雅茹、黃翊禎於本院審理時均翻異前詞否認各向被告
    林佑宣、薛筱強購買愷他命，其等於警詢中之陳述，與本院
    審理時之證述，有前後陳述不符之情形。本院審酌其等於警
    詢中所為之陳述，應訊時距案發時點較近，記憶力應屬清晰
    ，其等陳述較趨於真實；且較無來自被告林佑宣、薛筱強在
    庭壓力而做出迴避對方不利之證述，或因不想生事乃虛構事
    實而為陳述，又互核證人何雅茹、黃翊禎於警詢中之證述，
    與且有如附表二(二)、(四)所示通訊監察譯文相符（詳後述），
    客觀上應具有較可信之特別情況，且本院審酌前揭陳述作成
    時之情況，並無違法取證之瑕疵，亦為證明犯罪事實存否所
    必要，依前開法條意旨，其等於警詢中之證言，自均有證據
    能力。
  3.證人黃翊禎警詢之指認程序：
  (1)按刑事實務上之對人指認，乃犯罪後，經由被害人、共犯或
    目擊之第三人，指證並確認犯罪嫌疑人之證據方法。現行刑
    事訴訟法並無關於指認程序之規定，如何由證人正確指認犯
    罪嫌疑人，自應依個案之具體情形為適當之處理，法務部及
    司法警察主管機關對於指認程序所訂頒之相關要領規範，或
    學者發表之指認原則，無非提供辦案人員參考之資料，故證
    人之指認程序與相關要領規範不盡相符時，尚難謂係違反法
    律位階之「法定程序」，遑論學者個人發表之指認原則。況
    指認之程序，固須注重人權之保障，亦需兼顧真實之發現，
    確保社會正義實現之基本目的。如證人於審判中，已依人證
    之調查程序，陳述其出於親身經歷之見聞所為指認，並依法
    踐行詰問之程序後，綜合證人於案發時停留之時間及所處之
    環境，足資認定其確能對被告觀察明白，認知被告行為之內
    容，該事後依憑個人之知覺及記憶所為之指認客觀可信，並
    非出於不當之暗示，亦未違悖通常一般日常生活經驗之定則
    或論理法則，又非單以證人之指認為被告論罪之唯一依據時
    ，自不得僅因證人之指認程序與相關要領規範或其他學者個
    人之見解未盡相符，遽認其指認有瑕疵；苟證人於警詢或偵
    查中所為之指認陳述，與審判中不符時，亦應審酌其先前之
    供述，是否符合刑事訴訟法第159 條之2 、之3 或之5 所規
    定得為證據之情形，以定其取捨，方符採證法則（最高法院
    97年度臺上字第4047號判決意旨參照）。
  (2)證人黃翊禎指認被告薛筱強前，員警有提供多人照片供其指
    認，未誘導證人黃翊禎指認，而證人黃翊禎亦明確證稱其可
    以確認綽號「安迪」之長相，而指認被告薛筱強一節，證據
    證人黃翊禎於本院審理時結證在卷（詳參閱貳、三(一)2.），
    而證人曹家豪亦結證稱：其有向綽號「安迪」之人購買愷他
    命，即警詢時所指認綽號「安迪」之被告薛筱強，其有看過
    本人，所以可以肯定綽號「安迪」者為被告薛筱強等語相符
    （見偵卷二第93、95頁），是綽號「安迪」之男子，確為被
    告薛筱強，益徵證人黃翊禎指認無誤，堪以採信，而前揭指
    認程序，亦難認有何悖法之情，是證人黃翊禎指認之照片自
    有證據能力。
五、被告林佑宣、薛筱強、黃俞祐（以上3 人指擔任證人部分）
    、證人黃翊禎、何雅茹偵查中之陳述：
    按被告以外之人於偵查中向檢察官所為之陳述，除顯有不可
    信之情況者外，得為證據，刑事訴訟法第159 條之1 第2 項
    定有明文。查證人即共同被告林佑宣、薛筱強、同案被告黃
    俞祐、證人黃翊禎、何雅茹於偵查中所為之陳述，固均屬於
    傳聞證據，惟均業經供前具結，各有結文1 紙附卷可稽（見
    97年度偵字第21537 號卷，下稱偵卷一，第326 、334 、34
    8 頁；偵卷二第48、124 頁），已足擔保其等證言之真實性
    ，此係檢察官依法訊問。雖前揭證人均非每次於偵訊中之證
    述均具結，然檢察官係就同一販賣愷他命事件，在同一偵查
    程序中，先前具結有效，應據實陳述之告知，則在同一程序
    下，自無庸再為具結。雖查證人黃翊禎於偵訊中之證述，僅
    有錄影畫面，而無聲音，然無其他事證足資認定其於檢察官
    訊問時有受違法取供情事，並無何特別不可信之情況，依前
    揭法條意旨，自均有證據能力。
六、按被告以外之人於審判外之陳述，雖不符前4 條之規定，而
    經當事人於審判程序同意作為證據，法院審酌該言詞陳述或
    書面陳述作成時之情況，認為適當者，亦得為證據。當事人
    、代理人或辯護人於法院調查證據時，知有第159 條第1 項
    不得為證據之情形，而未於言詞辯論終結前聲明異議者，視
    為有前項之同意，刑事訴訟法第159 條之5 第1 項、第2 項
    分別定有明文。查本案認定事實所引用之卷內其餘卷證資料
    ，除原已符同法第159 條之1 至第159 條之4 規定、及法律
    另有規定等傳聞法則例外規定，而得作為證據外，並無證據
    證明係公務員違背法定程序所取得，而檢察官、被告6 人及
    辯護人等於本院行準備程序及審理時，均不爭執其證據能力
    ，且本院審酌前揭陳述作成時之情況，並無違法取證之瑕疵
    ，亦認以之作為證據為適當，是本件有關被告以外之人於審
    判外之言詞或書面陳述等供述證據，依前揭法條意旨，自均
    得為證據。另被告黃俞祐、吳友志已於本院坦承全部犯罪，
    於本院言詞辯論終結時，已不再爭執證人之證據能力，承前
    述，本案認定其等2 人事實所引用之卷內卷證資料，自均有
    證據能力。又被告林佑宣辯護人否認全部被告以外之人供述
    證據能力，惟被告林志強、吳友志、證人即少年張○瑞、黃
    惠郁、劉純豪及陳宏睿等人，與被告林佑宣所涉前揭犯罪皆
    無直接關連性，且未經本判決採為認定被告林佑宣前揭犯罪
    之用，爰不一一論其證據能力，均附此敘明。
貳、有罪部分：
一、就事實欄一如附表一編號一、二、四、五所示販賣第三級毒
    品部分：
  (一)附表一編號一所示事實，業據被告吳友志於偵訊及本院審理
    時坦承不諱（見97年度偵字第21537 號卷一，下稱偵卷一，
    第302 頁；本院卷三第19頁），核與證人黃惠郁於偵訊之證
    述相符（見偵卷一第301 、367 頁），亦有如附表二(一)編號
    1 所示通訊監聽譯文1 份在卷可稽（見偵卷一第229 頁），
    並有如附表五編號二所示門號0000000000號行動電話1 支扣
    案足佐，足徵被告吳友志自白與客觀事實相符，是事實欄一
    如附表一編號一所示事實，即堪認定。
  (二)附表一編號二所示事實，業據被告吳友志於警詢、偵訊及本
    院審理時供承不諱（見偵卷一第173 、302 頁；本院卷三第
    19頁），核與證人黃惠郁於警詢、偵訊之證述若合符節（見
    偵卷一第222 、367 頁），亦有如附表二(一)編號2 、3 所示
    通訊監聽譯文1 份附卷可考（見偵卷一第228 頁），並有如
    附表五編號二所示行動電話1 支扣案足憑，足見被告吳友志
    自白與客觀事實相符，是事實欄一如附表一編號二所示事實
    ，洵堪認定。
  (三)附表一編號四所示事實，業據被告黃俞祐於偵訊及本院審理
    時坦承不諱（見偵卷一第303 頁；本院卷三第19頁正、反面
    ），亦據被告吳友志於警詢、偵訊時證稱：最後一次是在97
    年9 月19日凌晨2 時許，在桃園縣桃園市○○路的蟑螂網咖
    店內，以1 公克300 元向被告黃俞祐購得愷他命等語（見偵
    卷一第169 、170 、371 頁），復從如附表二(七)編號7 所示
    通訊監察譯文（見97年度偵字第24260 號卷，下稱偵卷四，
    第97頁）可知97年9 月19日晚間11時48分許，被告黃俞祐向
    被告林志強表示有朋友急著要愷他命，並向被告林志強表示
    欲以25,000元價格，購買100 公克愷他命，被告林志強應允
    後，被告黃俞祐隨後旋至被告林志強住處拿取愷他命（詳參
    閱貳、五、(六)所示），足見被告黃俞祐於97年9 月19日有從
    事販售愷他命之行為，且有相當管道及貨源，足供販售愷他
    命，被告吳友志前揭證述實屬有據，益徵被告黃俞祐於97年
    9 月19日凌晨2 時許，確有販售1 公克300 元愷他命與被告
    吳友志無疑。益見被告黃俞祐自白與客觀事實相符，是事實
    欄一如附表一編號四所示事實，堪以認定。
  (四)附表一編號五所示事實，業據被告黃俞祐於警詢、偵訊及本
    院審理時自承不諱（見偵卷一第145 至146 頁、第331 至33
    2 頁；本院卷三第19頁正、反面），核與證人陳宏睿於警詢
    、偵訊之證述若合符節（見97年度偵字第21537 號卷二，下
    稱偵卷二，第16、17、42、43頁），亦有如附表二(三)所示通
    訊監察譯文1 份附卷可參（見偵卷一第273 頁），並有如附
    表五編號一所示行動電話1 支扣案可佐，足徵被告黃俞祐自
    白與客觀事實相符，是事實欄一如附表一編號五所示事實，
    洵堪認定。
  (五)按購買毒品者通常無法探知販毒者賺取利潤多寡，是販賣毒
    品之利得，除被告坦承販入與販出之價量俱臻明確外，委難
    察得實情，且取得毒品之價格及販賣數量均存有諸多變動因
    素，常因雙方關係深淺、交易是否頻繁、警方查緝是否嚴緊
    、取得管道有無順暢等，而異其結果。加以毒品戕害人民身
    心，危害甚深，毒品之施用及流通，法有重懲，尤其販賣毒
    品，刑甚嚴厲，如非有重利可圖，斷無鋌而走險之理。查被
    告吳友志與證人黃惠郁間；被告黃俞祐與吳友志、證人陳宏
    睿間，並無特殊情誼，且甘冒重罪販毒，必當有利可圖，是
    被告吳友志於事實欄一如附表一編號一、二所示時、地；被
    告黃俞祐於事實欄一如附表一編號四、五所示時、地，分別
    販賣毒品給證人黃惠郁、吳友志及陳宏睿時，主觀上均應有
    營利之意圖。
二、就事實欄一如附表一編號三所示販賣第三級毒品部分：
    訊據被告林佑宣矢口否認有何販賣第三級毒品犯行，辯稱：
    伊並未販賣愷他命與證人何雅茹，當時證人何雅茹想吃愷他
    命，問伊有沒有認識藥頭，因為伊那些乾弟弟都叫伊哥哥，
    所以伊才會像證人何雅茹說他們都是伊在管，當時拿什麼東
    西給她伊忘記了，伊沒有在賣愷他命，伊不知為何證人何雅
    茹為什麼說跟伊買比較便宜云云。經查：
  (一)事實欄一如附表一編號三所示事實：
  1.業據證人何雅茹於警詢時證稱：附表二(二)所示通訊監察譯文
    應該是跟對方買愷他命，行動電話門號0000000000號是被告
    林佑宣持用的，該通訊監聽譯文就是其與被告林佑宣講話，
    當天談話後有見面等語（見偵卷一第207 、208 頁）、於偵
    訊時證稱：97年7 月12日當天晚一點，被告林佑宣有來其住
    處，有跟被告林佑宣買愷他命等語（見偵卷一第345 至346
    頁）、於本院審理時證稱：其對附表二(二)所示通訊監聽譯文
    內容有印象，當天晚一點被告林佑宣有來其住處，整個通聯
    對話，應該是說愷他命，當時其需要愷他命等語（見本院卷
    一第164 至167 頁），足見證人何雅茹有以門號0000000000
    號行動電話，撥打被告林佑宣所持用門號0000000000號行動
    電話，向被告林佑宣購買愷他命，被告林佑宣並親自將愷他
    命送至證人何雅茹住處販售。
  2.而被告林佑宣亦於警詢、偵訊時供稱：附表二(二)所示通訊監
    察譯文是證人何雅茹想吃愷他命，當時證人何雅茹想吃愷他
    命，問伊有沒有認識藥頭，因為伊那些乾弟弟都叫伊哥哥，
    所以伊才會像證人何雅茹說他們都是伊在管，當時拿什麼東
    西給她伊忘記了，伊沒有在賣愷他命，伊不知為何證人何雅
    茹為什麼說跟伊買比較便宜等語（見偵卷一第26、322 頁）
    ，足徵被告林佑宣亦坦認於附表一編號三所示時間，確與證
    人何雅茹以前揭行動電話門號為附表二(二)所示通訊監聽譯文
    內容之對話，當天被告林佑宣亦有「攜帶物品」前往證人何
    雅茹住處。
  3.復稽之附表二(二)所示通訊監察譯文（見偵卷一第287 頁），
    係證人何雅茹有以門號0000000000號行動電話，撥打被告林
    佑宣所持用門號0000000000號行動電話，為被告林佑宣所坦
    認，已如前述。細譯該通訊監聽譯文可知證人何雅茹詢問被
    告林佑宣是否認識綽號「阿賢」之朋友「阿瑞」，被告林佑
    宣表示綽號「阿瑞」者也沒有，而證人何雅茹則表示其叫綽
    號「阿瑞」者來找她，綽號「阿瑞」者說「好」，此時被告
    林佑宣即稱：「你要的話我現在拿過去給你也OK」等語，表
    示可以親送「物品」給證人何雅茹，而證人何雅茹即答覆稱
    ：「跟你買比較便宜喔」等語，向被告林佑宣表示向其購買
    「物品」價格是否有比較便宜，可見證人何雅茹向被告林佑
    宣殺價，而有毒品交易議價之情。衡情毒品係違禁物，為眾
    所周知之事，邇來政府查緝嚴密，且犯罪偵查之電話通訊監
    聽手段，亦廣為人所周知，致欲為毒品交易者，多隱而未彰
    ，故毒品交易有其隱密性、隱匿性存在，而為免他人察覺其
    所交易之客體為「毒品」，一般販毒或施用毒品者，多以「
    暗號」、「暱稱」等隱而未顯，或以「日常生活用語」等術
    語，來做為毒品種類之代號，甚或，販毒者與購毒者間，因
    購毒者有一定種類毒品之施用習慣，基於交易默契，更為減
    低電話接洽購毒事宜可能被監聽之交易風險，而直接省略購
    毒種類之電話對答，以防止政府查緝。是從被告林佑宣及證
    人何雅茹前揭通訊對話內容，顯與一般日常生活購物或交易
    ，須將交易種類、數量、價格等資訊表明後交易之情未符，
    足見被告林佑宣與證人何雅茹間，就交易物品之種類、數量
    ，確有交易默契無訛。復被告林佑宣、證人何雅茹均坦認其
    等對話內容是在談論愷他命，則其等2 人電話中所省略說明
    之「物品」種類，即為「愷他命」，被告林佑宣即向證人何
    雅茹表示可攜帶、之後亦攜帶前往證人何雅茹住處之「物品
    」，即為「愷他命」甚明。此外，並有被告林佑宣持有如附
    表五編號三所示門號0000000000號行動電話1 支，扣案足參
    ，益徵被告林佑宣確有於事實欄一如附表一編號三所示時、
    地販售愷他命與證人何雅茹無訛。
  4.衡酌毒品交易係隱而未顯，是以毒品之種類、交易數量、價
    格內容，除以一般毒品交易術語對話溝通等情外，苟非被告
    或購毒者願意明確供述外，一般人亦難查知。查本件被告林
    佑宣與證人何雅茹確有為前揭毒品交易，已如前述，惟被告
    林佑宣否認犯罪，而證人何雅茹亦因迴護被告林佑宣（詳後
    述），使本院無從查明確實毒品交易之數量及價格，基於罪
    疑唯輕，並參酌被告林佑宣另涉犯事實欄一如附表一編號八
    、九所示犯罪數量、價格，是被告林佑宣於附表一編號三所
    示時、地，至少販售1 包（重量不詳）愷他命，並收取至少
    400 元之價金，即堪認定。
  5.綜上各節以觀，足徵證人何雅茹於附表一編號三所示時間，
    以門號0000000000號行動電話，撥打被告林佑宣所持用門號
    0000000000號行動電話，向被告林佑宣表示其需要愷他命，
    被告林佑宣旋表示可以親自將愷他命送至證人何雅茹如附表
    一編號三所示住處，證人何雅茹應允後，被告林佑宣遂該交
    易地點，以400 元之價格，販售1 包（重量不詳）愷他命與
    何雅茹，並收取價金，自堪認定。
  (二)主觀營利之意圖：
    承前述，被告林佑宣與證人何雅茹間，並無特殊情誼，且甘
    冒重罪販毒，必當有利可圖，是被告林佑宣於事實欄如附表
    一編號三所示所示時、地，販賣毒品給證人何雅茹時，主觀
    上應有營利之意圖無訛。
  (三)雖證人何雅茹於警詢後改稱：當日沒有交付毒品、附表三所
    示通訊監察譯文應該問被告林佑宣跟誰買愷他命、通訊監聽
    譯文內容只是其開玩笑的說詞，實際上沒有買云云（見偵卷
    一第208 頁、本院卷一第164 頁反面），前後證述互有齟齬
    ，顯違常情，且此部分證詞，亦與前揭通訊監察譯文所示內
    容未符。況參以當日通話目的是證人何雅茹向被告林佑宣表
    示需要愷他命，則既然證人何雅茹當日需要愷他命施用，而
    被告林佑宣手邊亦有愷他命存貨，則被告林佑宣隨後至證人
    何雅茹住處豈會未帶愷他命空手而往？是證人何雅茹前揭所
    稱，有悖常情，顯係迴護被告林佑宣之詞，不足採信。被告
    林佑宣前揭所辯，顯係臨訟畏罪飾卸之詞，殊無足採。
三、就事實欄一如附表一編號六所示販賣第三級毒品部分：
    訊據被告薛筱強矢口否認有何販賣第三級毒品犯行，辯稱：
    伊並未販賣愷他命，伊不認識黃翊禎（原名黃怡茹），綽號
    「安迪」者不是伊，伊並未持用門號0000000000號行動電話
    云云。經查：
  (一)事實欄一如附表一編號六所示事實：
  1.業據證人黃翊禎於警詢時證稱：行動電話門號0000000000是
    綽號「安迪」之男子持用，如附表二(四)所示通訊監察譯文是
    指其是向他購買愷他命，可是等太久了，所以其朋友叫其打
    電話催他，該通電話內容是他回電告訴其，說他快到了等語
    （見偵卷二第29頁）；於警詢、偵訊時均證稱：因為其在朋
    友家，朋友要購買愷他命，所以請其聯繫被告薛筱強購買愷
    他命，其當時都是用手機撥打被告薛筱強持用之門號000000
    0000號電話。一共向被告薛筱強購買3 次，第1 次是97年6
    月29日清晨，當時約在桃園縣桃園市○○市○○路85號巷口
    ，以500 元向他購買1 小包是由被告薛筱強送愷他命過來，
    其等都是一手交錢一手交貨，而其所持用之行動電話門號為
    0000000000號等語（見偵卷二第29至30頁、第45至46頁）；
    於偵訊時亦明確證稱：如附表二(四)所示通訊監察譯文是其與
    警詢時所指認綽號「安迪」之被告薛筱強買愷他命的對話，
    其「確定」是向被告薛筱強買愷他命，因為每次購買時距離
    很近，故知道他的長相等語（見偵卷二第45至46頁）；於本
    院審理時結證稱：行動電話門號0000000000號這支電話，是
    別人提供給其說可以買愷他命，其打這支電話就是要跟這個
    人交易愷他命，所以其每次要購買愷他命時，就打這支電話
    。97年6 月29日當天持用行動電話門號0000000000號之人，
    後來有將愷他命交付給其等語（見本院卷一第169 頁正、反
    面），並稱：其於偵查中所述實在，員警及檢察官均未對其
    施任何強暴、脅迫、利誘行為，警詢、偵訊內容均係其自己
    講出來的等語（見本院卷一第170 頁；本院卷三第4 頁），
    足見證人黃翊禎有以門號000000000 號行動電話，與持用門
    號0000000000號行動電話綽號「安迪」之男子聯繫，向綽號
    「安迪」者以500 元之價格購買愷他命1 包（重量不詳），
    綽號「安迪」之男子並親自將愷他命送至桃園縣桃園市○○
    市○○路85號巷口販售並收取價金。
  2.被告薛筱強綽號「安迪」，且於前揭時間持用門號00000000
    00號行動電話一節，經警方提供綽號「安迪」照片，以多人
    指認方式供指認，並告知其中犯罪嫌疑人不一定在裡面後，
    證人黃翊禎於警詢指認稱：編號第2 號即為安迪（真實姓名
    ：薛筱強，民國○○年○○月○○日生，身份證號Ｚ000000000）無
    誤等語（見偵卷二第29頁），並有臺北市政府警察局刑事警
    察大隊指認犯罪嫌疑人紀錄表1 份在卷可稽（見偵卷二第33
    頁），並稱：行動電話門號0000000000是綽號「安迪」之男
    子持用等語（見偵卷二第21頁），於本院審理時亦證稱：販
    賣給其之人，他的照片有在前揭指認犯罪嫌疑人紀錄表裡，
    即編號2 號之人。其在看前揭指認犯罪嫌疑人紀錄表之前，
    警察並未以任何形式給其看過編號2 照片內之影像。其先前
    證述警察先開電腦給其看被告薛筱強之照片，是指警察將前
    揭指認犯罪嫌疑人紀錄表用開螢幕的方式先給其看之後，再
    把它印出來給其簽名。之前在法院作證時，其曾經向審判長
    表示，可以指認綽號「安迪」，是因為其可以確認安迪的長
    相等語（見本院卷三第5 頁反面、第6 頁正、反面），足認
    證人黃翊禎指認被告薛筱強前，員警有提供多人照片供其指
    認，未誘導證人黃翊禎指認，而證人黃翊禎亦明確證稱其可
    以確認綽號「安迪」之長相，而指認被告薛筱強。況證人曹
    家豪於偵訊時亦結證稱：其有向綽號「安迪」之人購買愷他
    命，即警詢時所指認綽號「安迪」之被告薛筱強，其有看過
    本人，所以可以肯定綽號「安迪」者為被告薛筱強等語相符
    （見偵卷二第93、95頁），是綽號「安迪」之男子，確為被
    告薛筱強，益徵證人黃翊禎指認無誤，堪以採信，是與證人
    黃翊禎聯繫之門號0000000000號行動電話為被告薛筱強所持
    用，洵堪認定。至證人黃翊禎雖曾一度於本院審理時翻異前
    詞證稱：綽號「安迪」者不在庭上、員警有先拿照片誘導其
    指認綽號「安迪」者為被告薛筱強云云，然此與前揭事證顯
    示未符，顯係感受來自在庭被告薛筱強之壓力而為迴護之詞
    ，自難為有利被告薛筱強之認定。
  3.復觀之附表二(四)所示通訊監察譯文（見偵卷二第50頁），係
    被告薛筱強以門號0000000000號行動電話，撥打證人黃翊禎
    門號0000000000號行動電話，已認定如前。細譯該通訊監聽
    譯文可知，被告薛筱強撥打電話給證人黃翊禎稱：「美女！
    」，證人黃翊禎則答稱：「你太久了，我已經叫別人送了」
    等語，被告薛筱強則稱：「剛剛在臨檢咧，我算快囉！我快
    到陽明公園了」等語，證人黃翊禎即稱：「好，你等一下」
    等語後證人黃翊禎再撥電話給被告薛筱強稱：「你過頭了，
    迴轉在85巷左手這邊有一家理髮」等語。被告薛筱強答稱：
    「嗯」等語，可知被告薛筱強向證人黃翊禎表示快到交易地
    點，而證人黃翊禎賭氣稱請別人送了，經被告薛筱強解釋後
    ，則表示願意等，亦打電話告知被告薛筱強正確地點，足徵
    被告薛筱強正在送「物品」給證人黃翊禎。從被告薛筱強及
    證人黃翊禎前揭通訊對話內容，顯與一般日常生活購物或交
    易，須將交易種類、數量、價格等資訊表明後交易之情未符
    ，足見被告薛筱強與證人黃翊禎間，就交易物品之種類、數
    量，確有交易默契，且從2 人間對話已無交易買賣對話以觀
    ，足認被告薛筱強與證人黃翊禎於該次電話通訊前，已將毒
    品種類、數量及價格達成買賣合意甚明。復證人黃翊禎亦證
    稱其等對話內容是其向被告薛筱強購買愷他命，已如前述，
    則其等2 人電話中所省略說明之「物品」種類，即為「愷他
    命」，足徵被告薛筱強攜帶給證人黃翊禎之「物品」，即為
    「愷他命」至明。雖證人黃翊禎事後翻異前詞，否認向被告
    薛筱強購毒，惟其亦於本院審理時證稱：其於偵查中所述實
    在，員警及檢察官均未對其施任何強暴、脅迫、利誘行為，
    警詢、偵訊內容均係其自己講出來的等語（見本院卷一第17
    0 頁；本院卷三第4 頁），而其前揭警詢、偵訊時之證述，
    亦與前揭客觀通訊監聽譯文相符，實屬信而有徵，自堪採信
    ，益徵被告薛筱強確有於事實欄一如附表一編號六所示時、
    地販售愷他命與證人黃翊禎無疑。
  4.綜上，足徵黃翊禎於附表一編號六所示時間前不久，撥打被
    告薛筱強持有門號0000000000號行動電話通話後，約定以50
    0 元價金，販售愷他命1 包（重量不詳），雙方達成買賣合
    意後，被告薛筱強遂於附表一編號六所示時間，並以前揭門
    號行動電話撥打證人黃翊禎門號0000000000號行動電話表示
    快到交易地點，復經證人黃翊禎打電話告知被告薛筱強正確
    地點後，被告薛筱強旋在桃園縣桃園市○○市○○路85號巷
    口，將1 包愷他命交付證人黃翊禎，並收取證人黃翊禎所交
    付之500 元價金。是被告薛筱強前揭所辯，與客觀事證未符
    ，顯係狡辯卸責之詞，無足採憑。另檢察官雖將被告薛筱強
    似涉犯罪嫌疑之「97年7 月10日下午4 時10分15秒」通訊監
    察部分送請聲紋鑑定，鑑定結果認：未知語與已知語者比對
    語音樣本「無法研判」出自同一語者，有內政部警政署刑事
    警察局98年2 月19日刑鑑字第0980022056號鑑定書1 份在卷
    可憑（見偵卷二第175 至191 頁），而無法認定該通訊監聽
    譯文為被告薛筱強之對話，惟該通訊監聽譯文犯罪時間與本
    案犯罪時間相迥，自非可逕以憑認本案如附表二(四)所示「97
    年6 月29日」通訊監察譯文非被告薛筱強所為，且與被告薛
    筱強相對話之證人黃翊禎已明確證述如前，自難率為有利被
    告薛筱強之認定，附此敘明。
  (二)主觀營利之意圖：
    承前述，被告薛筱強與證人黃翊禎間，並無特殊情誼，且甘
    冒重罪販毒，必當有利可圖，是被告薛筱強於事實欄如附表
    一編號六所示所示時、地，販賣毒品給證人黃翊禎時，主觀
    上應有營利之意圖無訛。
四、就事實欄一如附表一編號七至九所示販賣第三級毒品部分：
    訊據被告薛筱強、龍尚億及林佑宣矢口否認有何販賣第三級
    毒品犯行，被告薛筱強辯稱：伊並未販賣愷他命，伊不認識
    證人曹家豪，綽號「安迪」者不是伊，伊並未持用門號0000
    000000號行動電話云云；被告龍尚億及林佑宣則均以：其等
    均未販賣愷他命與證人曹家豪等語置辯。經查：
  (一)事實欄一如附表一編號七所示事實：
  1.業據證人曹家豪於偵訊時證稱：附表二(五)97年7 月21日通聯
    監察譯文所示行動電話門號0000000000號是被告薛筱強所持
    用，他綽號叫「安迪」，內容向他買1 公克愷他命，當天不
    是「安迪」送來，他請另外請一位其不認識、不高、未戴眼
    鏡、胖胖的的人送來，但其是向「安迪」買的。當天有交易
    成功，地點在其桃園縣龜山鄉○○路○ 段1289之2 號住處樓
    下。其所持有之行動電話號碼門號為0000000000號，其有向
    綽號「安迪」之人購買愷他命，即警詢時所指認綽號「安迪
    」之被告薛筱強，其有看過本人，所以可以肯定綽號「安迪
    」者為被告薛筱強。97年7 月到9 月間，其向被告薛筱強購
    買愷他命，詳細時間忘記了，每次買1 公克400 元，買了每
    多次，交易地點都是在其家樓下。通訊監察譯文之內容確實
    有關愷他命交易，且確實有進行等語（見偵卷二第93、95、
    96、157 頁）。復被告薛筱強綽號「安迪」，且於前揭時間
    持用門號0000000000號行動電話一節，業已認定如前（詳參
    閱貳、三、(一)2.所示），足見證人曹家豪有以門號00000000
    00號行動電話，與持用門號0000000000號行動電話之被告薛
    筱強聯繫，向被告薛筱強以400 元之價格購買愷他命1 包（
    約1 公克），被告薛筱強隨後即指示真實姓名、年齡均不詳
    之成年男子至證人曹家豪桃園縣龜山鄉○○路○ 段1289之2
    號住處，將1 包愷他命（約1 公克）交付，並收取400 元價
    金。
  2.復衡酌附表二(五)所示通訊監察譯文（見偵卷二第79頁），係
    證人曹家豪以門號0000000000號行動電話，撥打被告薛筱強
    以門號0000000000號行動電話，已認定如前。細譯該通訊監
    察譯文可知，證人曹家豪稱：「你有空嗎？」等語，被告薛
    筱強則答稱：「頭哥，我在漢神百貨這邊吃鐵板燒，等一下
    再過去」等語，證人曹家豪稱：「你不是有小鬼？小朋友？
    叫他們送就好？！」等語，被告薛筱強答稱：「頭哥我等一
    下打給你」等語，足見證人曹家豪打電話給被告薛筱強請其
    送「物品」給其，被告薛筱強答覆其再等候一下。後被告薛
    筱強再撥電話給證人曹家豪稱：「頭哥你下來了嗎？」、「
    頭哥我到臺北監獄了。」等語，證人曹家豪答覆稱：「我下
    去了。」、「你打給他。」等語，足徵被告薛筱強要求證人
    曹家豪下樓，且告知其已到達臺北監獄。嗣被告薛筱強告知
    證人曹家豪稱：「頭哥我已經OK了。」等語，證人曹家豪答
    覆：「好」等語，足見2 人間已完成「某項」交易。從被告
    薛筱強及證人曹家豪前揭通訊對話內容，顯與一般日常生活
    購物或交易，須將交易種類、數量、價格等資訊表明後交易
    之情未符，足見被告薛筱強與證人曹家豪間，就交易物品之
    種類、數量，確有交易默契。復證人曹家豪亦證稱其等對話
    內容是其向被告薛筱強購買愷他命，已如前述，則其等2 人
    電話中所省略說明之「物品」種類，即為「愷他命」，足徵
    被告薛筱強事後託人攜帶給證人曹家豪之「物品」，即為「
    愷他命」，則該「某項」交易，即為販賣愷他命交易至明。
    雖證人曹家豪曾於警詢否認購毒，惟其於偵訊時明確證稱：
    現在說的是真的等語（見偵卷二第94頁），而前揭偵訊時之
    證述，亦與前揭客觀通訊監聽譯文相符，實屬信而有徵，堪
    信屬實，益徵被告薛筱強確有於事實欄一如附表一編號七所
    示時、地販售愷他命與證人曹家豪至明。
  3.共同正犯：
  (1)按共同正犯之成立，祇須具有犯意之聯絡，行為之分擔，既
    不問犯罪動機起於何人，亦不必每一階段犯行，均經參與（
    最高法院34年上字第862 號判例意旨參照）。又刑法上所謂
    販賣行為，係指以營利為目的，有償轉讓，將商品購入或賣
    出，有一於此，犯罪即為完成，故交付商品與收取價金，均
    屬販賣犯罪之構成要件行為，縱以幫助他人營利犯罪之意思
    ，而有參與交付買賣標的物、收取貨款之販賣要件行為，自
    應論以共同正犯而非從犯（最高法院84年度臺上字第5647號
    、92年度臺上字第2141號判決、95年度臺上字第2913號判決
    意旨參照）。
  (2)從被告薛筱強與證人曹家豪達成買賣愷他命交易後，被告薛
    筱強旋指示真實姓名、年齡均不詳之成年男子至證人曹家豪
    前揭住處，送交愷他命及收取價金各節以觀，足徵被告薛筱
    強與真實姓名、年齡均不詳之成年男子對前揭犯罪分工行為
    均有所認識，且分別參與買賣毒品議價、交付毒品及收受價
    金之構成要件內之行為，為販賣愷他命犯罪不可或缺之分工
    ，自堪認被告薛筱強與真實姓名、年齡均不詳之成年男子間
    ，就事實欄一如附表一編號七所示犯行，有犯意聯絡及行為
    分擔。
  (二)事實欄一如附表一編號八所示事實：
  1.業據被告龍尚憶於偵訊時供認稱：被抓（即97年9 月25日）
    之前約2 個月即97年7 月下旬，伊有送2 、3 包愷他命給證
    人曹家豪，地點在證人曹家豪家樓下，證人曹家豪家在桃園
    縣龜山鄉，伊住家附近，因為被告林佑宣打電話要伊去找他
    一個朋友，在電話中他沒有說什麼，那時我有問他為何要叫
    伊去，伊又不認識他，他只說伊有看過對方，伊承認販買毒
    品，伊確實有拿錢。被告林佑宣、薛筱強賣1 包愷他命的價
    格不一定，看量，越多越便宜，1 包約400 至500 元，4 包
    或5 包2,000 元等語（見偵卷二第212 至213 頁、第218 頁
    、第221 、222 頁），亦有本院勘驗筆錄1 份在卷可參（見
    本院卷二第6 頁反面至第8 頁、第24至26頁、第32頁反面、
    第33頁）、復於98年5 月27日偵訊時稱：97年7 、8 月時，
    被告林佑宣請伊送愷他命給證人曹家豪時，僅叫伊找他1 個
    朋友。「伊不知證人曹家豪是否認出伊」，伊去的時候就認
    出他，因為伊見過他，被告林佑宣說伊來就知道了，「伊就
    告訴證人曹家豪誰叫伊來找他」，「證人曹家豪跟伊要愷他
    命」，所以伊就知道被告林佑宣找伊來送愷他命。伊確實有
    照被告林佑宣指示去送愷他命給證人曹家豪，時間不是97年
    7 月21日，伊沒有去臺北監獄等語（見97年度偵字第21537
    號卷，下稱偵卷三，第3 、4 頁），於本院審理時證稱：98
    年5 月27日偵訊之供述算是出於自由意志等語（見本院卷一
    第190 頁反面），足見被告龍尚億於97年7 月下旬某日，經
    被告林佑宣指示送2 、3 包愷他命（重量不詳）至曹家豪前
    揭住處，並收取1 包400 至500 元之價金，基於罪疑唯輕，
    自僅認被告龍尚億該次送交愷他命僅2 包（重量不詳），並
    收取1 包約400 元，2 包共800 元之價金。
  2.證人曹家豪亦於偵訊時證稱：綽號「則聖、哲聖」之人，即
    警詢指認照片編號3 之被告林佑宣，其向被告林佑宣、薛筱
    強購買毒品時，被告薛筱強有時候自己送，但被告林佑宣沒
    有自己送，他都是叫其打電話給被告薛筱強或其他人，他們
    就會送毒品過來等語（見偵卷二第94頁）。亦證稱：其都打
    電話給薛筱強比較多，但有時也有打電話給被告林佑宣等語
    （見偵卷二第96頁），足見被告林佑宣有指派他人送愷他命
    之習慣，是被告龍尚億前稱經被告林佑宣指示送交愷他命並
    收取價金，與證人曹家豪證述被告林佑宣之販毒習慣大致相
    符。復佐以附表二(六)所示通訊監察譯文，可見證人曹家豪確
    曾向被告林佑宣購買愷他命（詳後述），而被告林佑宣確非
    親自將愷他命送交證人曹家豪收取，且證人曹家豪亦證述購
    毒之交易地點均在其住家即桃園縣龜山鄉○○路○ 段1289之
    2 號住處，已如前述，則苟非被告林佑宣確有指派被告龍尚
    億送交與證人曹家豪，與證人曹家豪不甚相熟之被告龍尚億
    （詳後述），豈會輕易指出證人曹家豪住家即在桃園龜山鄉
    附近？被告龍尚億又何必虛構供認前揭對己不利之事實，而
    自陷囹圄？益見被告龍尚億供認前揭犯罪事實，與證人曹家
    豪購買愷他命之習慣相符，堪認被告龍尚億前揭自白實屬有
    據。
  3.又扣案被告龍尚億所有之白色細晶體共29包，經送檢驗，鑑
    定結果確係愷他命【一、送鑑資料編號02，另編號為B1至B
    29：經檢視均為白色細晶體，外觀型態均相似，隨機抽取編
    號B26 鑑定。驗前總毛重77.62 公克（包裝袋總重6.40公克
    ）。二、編號B26 ：1.淨重47.26 公克，取0.14公克鑑定用
    罄，餘47.12 公克。2.檢出三級毒品「愷他命」成分。3.純
    度約92％】，有內政部警政署刑事警察局97年10月30日刑鑑
    字第0970148480號鑑定書影本1 份在卷可考（見偵卷四第18
    2 頁正、反面），並有如附表三編號二、三所示分裝袋、電
    子磅秤扣案可憑，足見被告龍尚億確持有毒品愷他命，且數
    量達77.62 公克，為數甚多，並有電子磅秤、分裝袋可供隨
    時分秤毒品重量以分裝販售，是其確有相當貨源及工具足供
    販賣愷他命之用，益徵被告龍尚億前揭販毒與證人曹家豪之
    自白與客觀事證相符，堪信屬實。雖被告龍尚億事後改稱：
    伊為販賣毒品，扣案愷他命僅係供己施用，分裝袋、磅秤均
    予販毒無關云云，顯係事後卸責之詞，委無足採。
  4.再者，經檢察官將被告龍尚憶送測謊鑑定，鑑定結果認：(一)
    受測人龍尚憶於測前會談否認其有幫林佑宣賣（送貨、收錢
    ）愷他命，經測試結果，呈不實反應。(二)受測人龍尚憶於測
    後晤談坦承曾接到林佑宣電話指示分別去找過吳東展及曹家
    豪，並將身上愷他命交給他們等語，有內政部警政署98年2
    月5 日刑鑑字第0980015090號警察局鑑定書1 份在卷可參（
    見偵卷二第197 至209 頁），足見被告龍尚億針對供述「否
    認其有幫林佑宣賣（送貨、收錢）愷他命」部分，有說謊之
    情形，是被告龍尚億事後翻異前詞否認經被告林佑宣指示販
    賣愷他命，尚非實在，更顯被告龍尚億確有經被告林佑宣指
    示送交愷他命與證人曹家豪並收取價金甚明。矧被告龍尚憶
    亦於偵訊時結證稱：之前不說實話，因為怕被告林佑宣、薛
    筱強對伊造成威脅，在臺北市刑大被抓當時，被告林佑宣、
    薛筱強有說過不該說的話不要說，且有聽他們聊天說其他朋
    友因為官司問題「作證」受到傷害，所以伊會怕等語（見偵
    卷二第219 頁），是被告龍尚億於本院審理時翻異前詞改稱
    ：被告林佑宣未販賣毒品云云，顯係感受來自在庭被告林佑
    宣之壓力，而為迴護之詞，殊無足採，而己亦辯稱：未販賣
    愷他命與證人曹家豪云云，僅係臨訟畏罪飾卸之詞，無以採
    憑。
  5.綜上各節，足徵證人曹家豪於97年7 月下旬某日，與被告林
    佑宣聯絡，約定以800 元價金，販售愷他命2 包（重量不詳
    ），雙方達成買賣合意後，被告林佑宣旋指示被告龍尚憶前
    往證人曹家豪前揭住處，被告龍尚憶到達後，即將2 包愷他
    命交付證人曹家豪，並收取證人曹家豪所交付之800 元價金
    無疑。
  6.雖證人曹家豪於偵訊時經指認稱：其購毒不是被告龍尚億送
    的等語（見偵卷二第157 頁），然衡酌證人曹家豪購毒次數
    非一，已如前述，而被告龍尚憶亦於偵訊時稱：證人曹家豪
    是經由與被告薛筱強、林佑宣一起出去玩時認識的。證人曹
    家豪與被告林佑宣比較熟，「伊不知證人曹家豪是否認出伊
    」等語（見偵卷三第4 頁），足見被告龍尚億與證人曹家豪
    不甚相熟，況被告龍尚億僅擔任送交毒品、收取價金之角色
    ，而非主掌毒品交易販售聯繫、議價之要角，則證人曹家豪
    無法指認被告龍尚憶，尚屬常情，不足為有利被告龍尚憶之
    認定，附此敘明。
  7.共同正犯：
    雖被告龍尚億並未參與被告林佑宣與證人曹家豪毒品交易議
    價，但從被告林佑宣與證人曹家豪達成毒品交易合意後，被
    告林佑宣遂指示被告龍尚億送交愷他命給證人曹家豪並收取
    價金等情以觀，足徵被告林佑宣、龍尚億對前揭犯罪分工行
    為均有所認識，且分別參與買賣毒品議價、交付毒品及收受
    價金之構成要件內之行為，為販賣愷他命犯罪不可或缺之分
    工，自堪認被告林佑宣、龍尚億間，就事實欄一如附表一編
    號八所示犯行，有犯意聯絡及行為分擔。
  (三)事實欄一如附表一編號九所示事實：
  1.業據證人曹家豪於偵訊時結證稱：附表二(六)所示97年9 月20
    日通訊監察譯文，是其要向被告林佑宣買愷他命，「10個」
    是指10公克愷他命3,000 元。當天其打電話給被告林佑宣，
    他叫其打給「胖胖」，電話打不通，其直接打給被告薛筱強
    。被告薛筱強在跟其聯絡後，有交易愷他命，但不是被告薛
    筱強拿給其，是另外的人送的，其不認識那個人。97年9 月
    20日當天晚上，在其家樓下，桃園縣龜山鄉○○路○ 段1289
    之2 號，其買10公克3,000 元。通訊監察譯文之內容確實有
    關愷他命交易，且確實有進行。其打電話給被告林佑宣，被
    告林佑宣會幫其調毒品，告知誰那邊有毒品，叫其直接打電
    話給對方，被告薛筱強的電話是其本來就有的，97年9 月20
    日10公克那次，被告林佑宣有幫其調毒品等語（見偵卷二第
    94、96 156、158 頁），而被告林佑宣亦於偵訊時供稱：伊
    平時都請被告薛筱強幫伊聯絡送毒品等語（見偵卷一第306
    頁），足見證人曹家豪有以門號0000000000號行動電話，與
    持用門號0000000000號行動電話之被告林佑宣，後再跟被告
    薛筱強聯繫，以3,000 元之價格購買愷他命1 包（約10公克
    ），被告薛筱強隨後即指示真實姓名、年齡均不詳之成年男
    子至證人曹家豪前揭住處，將1 包愷他命（約10公克）交付
    ，並收取3,000 元價金。
  2.稽之附表二(六)所示通訊監察譯文（見偵卷二第80頁），門號
    0000000000行動電話係被告林佑宣所持用，業經被告林佑宣
    坦認如前，而被告薛筱強綽號「安迪」，門號0000000000號
    行動電話係證人曹家豪所使用，亦已認定如前。細譯該通訊
    監察譯文可知，證人曹家豪向被告林佑宣稱：「我是小曹，
    我叫你們那個10個3000要不要？」等語，被告林佑宣答覆稱
    ：「好」等語，足見被告林佑宣已與證人曹家豪就「某項物
    品」，數量「10個」，價格「3,000 」元，達成買賣之合意
    。之後，證人曹家豪再稱：「我打給他們就說你說好」等語
    ，被告林佑宣稱：「你打給誰？」，證人曹家豪答：「安迪
    」等語，被告林佑宣稱：「你打0000000000他叫胖胖，你講
    我就好了」，證人曹家豪稱：「沒接ㄟ，還是我打給『安迪
    』，他在我家旁邊而已」、被告林佑宣稱：「『安迪』喔，
    公事上會比較麻煩，不然你跟他講一下」等語，證人曹家豪
    答：「好」等語，可見證人曹家豪請示被告林佑宣前揭「物
    品」買賣應請何人送交，並告知被告林佑宣將通知其他人其
    同意此項交易，然被告林佑宣先指示其向綽號「胖胖」者聯
    繫相關事宜，迨證人曹家豪聯繫不上綽號「胖胖」者，旋同
    意證人曹家豪與綽號「安迪」之被告薛筱強聯繫。從被告林
    佑宣及證人曹家豪前揭通訊對話內容，顯與一般日常生活購
    物或交易，須將交易種類資訊表明後交易之情未符，足見被
    告林佑宣與證人曹家豪間，就交易物品之種類，確有交易默
    契。復證人曹家豪亦證稱其等對話內容是其透過被告林佑宣
    向被告薛筱強購買愷他命，已如前述，則其等2 人電話中所
    省略說明之「物品」種類，即為「愷他命」，足徵證人曹家
    豪告知被告林佑宣後，被告薛筱強事後託人攜帶給證人曹家
    豪之「物品」，即為「愷他命」至明。雖證人曹家豪曾與警
    詢否認購毒，惟其於偵訊時明確證稱：現在說的是真的等語
    （見偵卷二第94頁），而前揭偵訊時之證述，亦與前揭客觀
    通訊監聽譯文相符，實屬信而有徵，堪信屬實。此外，亦有
    被告林佑宣所持用如附表五編號三所示門號0000000000號行
    動電話1 支扣案足憑，益徵被告林佑宣、薛筱強確有於事實
    欄一如附表一編號九所示時、地販售愷他命與證人曹家豪至
    明。
  3.綜上各節以觀，足徵證人附表一編號九所示時間，以門號00
    00000000號行動電話，撥打被告林佑宣持用之門號00000000
    00行動電話，與被告林佑宣取得聯絡，約定以3,000 元價金
    ，販售愷他命1 包（約10公克），雙方達成買賣合意後，被
    告林佑宣原表示將請綽號「胖胖」之成年男子送交毒品，惟
    經證人曹家豪表示聯絡不上該位男子後，向被告林佑宣表示
    請被告薛筱強送交毒品可否，被告林佑宣應允後。證人曹家
    豪隨即與被告薛筱強聯繫，被告薛筱強遂指示真實姓名、年
    齡均不詳之成年男子至證人曹家豪前揭住處，將1 包愷他命
    交付證人曹家豪，並收取證人曹家豪所交付之3,000 元價金
    。
  4.共同正犯：
    從附表二(六)所示通訊監察譯文，可見證人曹家豪與被告林佑
    宣達成毒品交易合意後，遂請示被告林佑宣前揭愷他命買賣
    應請何人送交，並告知被告林佑宣將通知其他人其同意此項
    交易，後再徵求被告林佑宣同意請被告薛筱強送交毒品各情
    以觀，足徵被告林佑宣對此項交易有相當之主導權存在。而
    被告林佑宣亦於偵訊時供稱：伊平時都請被告薛筱強幫伊聯
    絡送毒品等語（見偵卷一第306 頁），堪認被告林佑宣與薛
    筱強間有共同販賣毒品之犯意聯絡。復參酌被告林佑宣與證
    人曹家豪達成買賣愷他命交易後，被告林佑宣同意證人曹家
    豪聯絡被告薛筱強送交毒品，而被告薛筱強旋指示真實姓名
    、年齡均不詳之成年男子至證人曹家豪前揭住處，送交愷他
    命及收取價金各節以觀，足徵被告林佑宣、薛筱強與真實姓
    名、年齡均不詳之成年男子對前揭犯罪分工行為均有所認識
    ，且分別參與買賣毒品議價、交付毒品及收受價金之構成要
    件內之行為，為販賣愷他命犯罪不可或缺之分工，自堪認被
    告林佑宣、薛筱強與真實姓名、年齡均不詳之成年男子間，
    就事實欄一如附表一編號九所示犯行，有犯意聯絡及行為分
    擔。
  (四)主觀營利之意圖：
    承前述，被告薛筱強、林佑宣、龍尚億與證人曹家豪間，並
    無特殊情誼，且甘冒重罪販毒，必當有利可圖，是被告薛筱
    強於事實欄一如附表一編號七所示時、地；被告林佑宣、龍
    尚億於事實欄一如附表一編號八所示時、地；被告林佑宣、
    薛筱強於事實欄一如附表一編號九所示時、地，販賣毒品給
    證人曹家豪時，主觀上均應有營利之意圖。
五、就事實欄一如附表一編號十至十三所示販賣第三級毒品部分
    ：
    訊據被告林志強矢口否認有何販賣第三級毒品犯行，辯稱：
    伊並未販賣愷他命與被告黃俞祐，通訊監察譯文中之對話，
    僅是被告黃俞祐透過其向綽號「阿德」之人購買愷他命云云
    。經查：
  (一)被告林志強有販賣愷他命與被告黃俞祐之事實：
  1.業據被告黃俞祐於警詢證稱：伊以前都是向綽號「強哥」之
    被告林志強購買愷他命，每次100 公克，26,000元價格購買
    ，且每次都是去他家，他家住址伊不清楚，只知道是在清溪
    派出所附近，最近因為缺錢，所以最後1 次只跟他以3,000
    元購買10公克愷他命等語（見偵卷一第135 至136 頁）、於
    偵訊時結證稱：愷他命是向被告林志強購買，97年7 月至9
    月間晚上，7 、8 次，每次買100 公克26,000元，地點在桃
    園縣桃園市舊來來百貨附近，最後一次買10公克3,000 元等
    語（見偵卷一第303 頁、第327 至328 頁）、於本院審理時
    結證稱：伊都直接找被告林志強購買毒品，每次向被告林志
    強拿大約「100 公克愷他命，26,000元」等語（見本院卷二
    第161 頁正、反面、第162 頁），核與被告林志強於偵訊時
    供認稱：伊有賣愷他命給被告黃俞祐，97年8 月中開始，賣
    了7 、8 次，地點在伊桃園縣桃園市○○街18號8 樓租屋處
    ，每100 公克2,5000元，伊買進來24,000元，伊承認有販賣
    毒品等語大致相符（見偵卷一第304 頁）。
  2.雖被告黃俞祐證述被告林志強販售愷他命之地點、價格，與
    被告林志強前揭供述未符，惟衡情人類對於事物之注意及觀
    察，有其能力上之限制，未必如攝影機或照相機般，對所發
    生或經歷的事實能機械式無誤地捕捉，亦未必能洞悉事實發
    生過程之每一細節及全貌。且常人對於過往事物之記憶，隨
    時日之間隔而漸趨模糊或失真，自難期其如錄影重播般地將
    過去事物之原貌完全呈現。此外，因個人教育程度、生活經
    驗、語言習慣之不同，其表達意思之能力與方式，亦易產生
    差異。故供述證據每因個人觀察角度、記憶能力、表達能力
    、誠實意願、嚴謹程度及利害關係之不同，而有對相同事物
    異其供述之情形發生，而其歧異之原因，未必絕對係出於虛
    偽所致。次按告訴人、證人之陳述有部分前後不符，或相互
    間有所歧異時，究竟何者為可採，法院仍得本其自由心證予
    以斟酌，非謂一有不符或矛盾，即應認其全部均為不可採信
    。而被告黃俞祐亦於本院審理時結證稱：伊向被告林志強拿
    毒品的實際次數真的記不得了等語（見本院卷二第161 頁）
    ，足見被告黃俞祐已有記憶淡忘之情，是證人黃俞祐因記憶
    模糊，而就購買愷他命之價格部分異其所言，因不知被告林
    志強住處詳細門牌號碼，僅能證述大概位置，尚符常情，參
    以被告林志強既已明確供出販售愷他命之地點為其住處、價
    格，亦有如附表二(七)編號7 所示通訊監聽譯文對話顯示其等
    2 人通話內容表示「1 個25,000」之交易數量、價格，被告
    黃俞祐亦證稱該用語係指「愷他命100 公克25,000元」（詳
    後述），並基於罪疑唯輕原則，自應以被告林志強明白所供
    為可採。
  3.準此，足徵被告林志強於97年7 月至9 月間，在其桃園縣桃
    園市○○街18號8 樓租屋處，每次販售被告黃俞祐大約每10
    0 公克2,5000元之愷他命，次數達7 、8 次，是後述如附表
    二(七)所示通訊監察譯文中，代表毒品數量「1 個」之用語，
    即代表100 公克愷他命，價格為25,000元，自堪認定，合先
    敘明。
  (二)被告林志強綽號「強哥」，持用行動電話門號0000000000號
    一節，業據被告黃俞祐於警詢、偵訊時證述在卷（見偵卷一
    第137 、328 頁），核與被告林志強供述相符（見偵卷一第
    357 頁），而行動電話門號0000000000號是被告黃俞祐所有
    （亦為申登人）之情，亦據被告黃俞祐供認在卷（見偵卷一
    第137 頁），足認附表二(七)所示通訊監察譯文（見偵卷一第
    253 、256 頁；偵卷四第97頁），均為被告林志強與黃俞祐
    之通訊甚明，並先與敘明。
  (三)事實欄一如附表一編號十所示部分：
  1.除被告黃俞祐前揭證述及被告林志強前揭自白外，細譯如附
    表二(七)編號1 至4 所示通訊監察譯文（見偵卷一第256 頁）
    可知，被告黃俞祐撥打電話給被告林志強稱：「喂！林志強
    ！『1 個』」、「強哥！你在家嗎？我去找你。」等語，被
    告林志強答覆稱：「對！好。」等語，後被告黃俞祐再撥打
    電話與被告林志強稱：「強哥！我在電梯了。」等語、被告
    林志強答覆稱：「喔！好。」等語，足徵被告黃俞祐向被告
    林志強告知需要某項「物品」，數量為「1 個」，並表示要
    前往被告林志強住處拿取，被告林志強表示同意，而達成某
    項「物品」交易之合意。從被告林志強及黃俞祐前揭通訊對
    話內容，顯與一般日常生活購物或交易，須將交易種類、數
    量、價格等資訊表明後交易之情未符，足見被告林志強與黃
    俞祐間，就交易物品之種類、數量，確有交易默契。而徵之
    被告黃俞祐有向被告林志強購買100 公克愷他命價格為25,0
    00元之習慣，足徵其等2 人電話中所省略說明之「物品」種
    類，即為「愷他命」，「1 個」即為重量100 公克，價金即
    為其等交易慣例之25,000元，自堪認定。此外，並有附表四
    編號二所示分裝袋1 批、附表四編號三所示門號0000000000
    號行動電話1 支扣案足佐。
  2.綜上，足認被告黃俞祐確於97年8 月18日晚上8 時5 分許，
    以門號0000000000號行動電話，撥打被告林志強持用之門號
    0000000000號行動電話，與被告林志強取得聯絡，約定以25
    ,000元價金，販售愷他命1 包（約100 公克），雙方達成買
    賣合意後，並約定由被告黃俞祐前往被告林志強桃園縣桃園
    市○○街18號8 樓租屋處交易。被告黃俞祐旋至前揭地點，
    被告林志強將1 包愷他命交付被告黃俞祐，並收取被告黃俞
    祐所交付之25,000元價金。
  (四)事實欄一如附表一編號十一所示部分：
  1.除被告黃俞祐前揭證述及被告林志強前揭自白外，細譯如附
    表二(七)編號5 所示通訊監察譯文（見偵卷一第256 頁）可知
    ，被告林志強稱：「我出門了，你如果回家，直接放我下室
    好了」、「阿你還有要『那個』嗎？我要幫你留嗎多少？」
    等語，被告黃俞祐答覆稱：「好。」、「要！要！要！明天
    大概要『2 個』」、「明天要『2 張』... 不！不！『3 個
    』好，對！對！對！都是那種的。」等語，被告林志強答覆
    ：「好！」等語，足見被告林志強告知被告黃俞祐將出門，
    詢問被告黃俞祐是否還需要「那個」東西，被告黃俞祐原表
    示需要「2 個」，後表示要「3 個」，被告林志強隨即應允
    ，而達成某項「物品」交易之合意。從被告林志強及黃俞祐
    前揭通訊對話內容，顯與一般日常生活購物或交易，須將交
    易種類、數量、價格等資訊表明後交易之情未符，足見被告
    林志強與黃俞祐間，就交易物品之種類、數量，確有交易默
    契。而參以被告黃俞祐有向被告林志強購買「1 個」即100
    公克愷他命，價格為25,000元之習慣，已如前述，足徵其等
    2 人電話中所省略說明之「物品」種類，「那個」用語，即
    為「愷他命」，而「3 個」即為重量300 公克，價金自為10
    0 公克價格之3 倍即75,000元，堪以認定。此外，並有附表
    四編號二所示分裝袋1 批、附表四編號三所示門號00000000
    00號行動電話1 支扣案足佐。雖被告林志強於警詢辯稱：如
    附表二(七)編號5 所示通訊監察譯文主要是被告黃俞祐問伊還
    要不要愷他命，如果要的話，伊幫他向「阿德」拿貨，2 個
    大約100 公克，1 個是50公克云云（見偵卷一第110 頁），
    然酌以前揭通訊，係被告林志強主動詢問被告黃俞祐是否需
    要愷他命，已如前述，被告林志強前揭所辯，顯與客觀事證
    未符，況被告黃俞祐習慣向被告林志強購買「1 個」即100
    公克愷他命，價格為25,000元，已如前述，又豈會告知「2
    個」時，卻突然變成只有100 公克，而非200 公克？是被告
    林志強前揭所辯，顯悖常理，殊無足採，附此敘明。
  2.綜上，被告林志強於97年8 月19日凌晨0 時21分許，以前揭
    門號行動電話，主動撥打被告黃俞祐所有前揭門號行動電話
    ，與被告黃俞祐取得聯絡，告知被告黃俞祐其將出門，詢問
    被告黃俞祐是否還需要愷他命，幾番交涉後，約定以75,000
    元價金，販售愷他命3 包（約100 公克），雙方達成買賣合
    意後，並約定由被告黃俞祐前往被告林志強前揭住處交易。
    迨被告黃俞祐至交易地點，被告林志強將3 包愷他命交付被
    告黃俞祐，並收取被告黃俞祐所交付之75,000元價金。
  (五)事實欄一如附表一編號十二所示部分：
  1.除被告黃俞祐前揭證述及被告林志強前揭自白外，細譯如附
    表二(七)編號6 所示通訊監察譯文（見偵卷四第97頁）可知，
    被告黃俞祐撥打電話給被告林志強稱：「強哥，我朋友打電
    話來了」等語。被告林志強答覆稱：「好，我在外面買東西
    ，等一下回去就幫你們弄」，「他是1 個就好嘛！」等語。
    被告黃俞祐答覆：「對。」等語，足徵被告黃俞祐告知被告
    林志強有需求，被告林志強即詢問數量是否「1 個」之「物
    品」即可，被告黃俞祐隨即應允，而達成某項「物品」交易
    之合意。從被告林志強及黃俞祐前揭通訊對話內容，顯與一
    般日常生活購物或交易，須將交易種類、數量、價格等資訊
    表明後交易之情未符，足見被告林志強與黃俞祐間，就交易
    物品之種類、數量，確有交易默契。而參以被告黃俞祐有向
    被告林志強購買「1 個」即100 公克愷他命，價格為25,000
    元之習慣，已如前述，足徵其等2 人電話中所省略說明之「
    物品」種類，即為「愷他命」，而「1 個」即為重量?00公
    克，價金即為其等交易慣例之25,000元，洵堪認定。此外，
    並有附表四編號二所示分裝袋1 批、附表四編號三所示門號
    0000000000號行動電話1 支扣案足佐。
  2.從而，被告黃俞祐於97年9 月13日晚上9 時32分許，以前揭
    門號行動電話，撥打被告林志強持用之前揭門號行動電話，
    與被告林志強取得聯絡，約定以25,000元價金，販售愷他命
    1 包（約100 公克），雙方達成買賣合意後，並約定由被告
    黃俞祐前往被告林志強前揭住處交易。被告黃俞祐旋至前揭
    交易地點，被告林志強將1 包愷他命交付被告黃俞祐，並收
    取被告黃俞祐所交付之25,000元價金。
  (六)事實欄一如附表一編號十三所示部分：
  1.除被告黃俞祐前揭證述及被告林志強前揭自白外，被告黃俞
    祐亦於警詢時明確證稱：如附表二(七)編號7 所示通訊監察譯
    文中，「強哥這次是要給你49200 對嗎？」是伊之前欠被告
    林志強現金的數目，而「25000 ，又跟你拿1 個」是伊向被
    告林志強拿100 公克愷他命以25,000元購買，之後對話是告
    訴被告林志強伊繼續欠他現金的數目。被告林志強說「你就
    先拿1 個錢去用，1 錢給我就好了，你說你另1 個朋友要多
    久才給錢」、「你要用1 個你先用，你看等一下還明天把錢
    拿給我」，是指伊拿1 個（100 公克愷他命），現金方面明
    天再給他等語（見偵卷一第137 至138 頁），於偵訊時結證
    稱：如附表二(七)編號7 所示通訊監聽譯文是指伊欠被告林志
    強49,200元，這次要向他以25,000元買100 公克愷他命，這
    次要先還他25,000元，伊告訴被告林志強外面還有錢可以收
    回來，可以還給他。當時是要先還他25,000元，還要再向他
    買100 公克愷他命，被告林志強確定有販賣愷他命給伊等語
    （見偵卷一第328 至329 頁），足見被告黃俞祐附表一編號
    十三所示向被告林志強表示欲購買「1 個」100 公克之愷他
    命，價金25,000元約定翌日再給即可，而先還之25,000元是
    之前被告黃俞祐欠被告林志強之費用。
  2.細譯如附表二(七)編號7 所示通訊監察譯文（見偵卷一第253
    頁）可知，被告黃俞祐撥打電話給被告林志強稱：「25000
    ，又跟你拿1 個」「我可以先給你1 個的錢，然後1 個錢先
    轉下去」、「因為現在人家就急著那」等語，足見被告黃俞
    祐向被告林志強表示需要「1 個」「物品」，先給之前的價
    金25,000元，因為有人急著使用該「物品」。被告林志強答
    稱：「好。那不要拖太久」、「你要用1 個你先用，你看等
    一下還明天把錢拿給我，其他見面再跟我講，因為我在臺北
    ，現在跟你講不清楚」等語，被告黃俞祐即稱：「好」等語
    ，足徵被告黃俞祐告知被告林志強有「1 個」「物品」需求
    ，且朋友急著要，但無法先給價金，被告林志強則同意可先
    至其住處拿取「物品」，明日再交付價金即可，被告黃俞祐
    隨即應允，而達成某項「物品」交易之合意。且從被告林志
    強告知被告黃俞祐現在人在臺北等情以觀，是前揭交易自係
    迨被告林志強回到住處後所為，堪以認定。從被告林志強及
    黃俞祐前揭通訊對話內容，顯與一般日常生活購物或交易，
    須將交易種類、數量、價格等資訊表明後交易之情未符，足
    見被告林志強與黃俞祐間，就交易物品之種類、數量，確有
    交易默契。而被告黃俞祐亦坦認該次伊向被告林志強購買「
    1 個」即100 公克愷他命，價格為25,000元，已如前述，足
    徵其等2 人電話中所省略說明之「物品」種類，即為「愷他
    命」，而「1 個」即為重量?00公克，價金即為其等交易慣
    例之25,000元，洵堪認定。
  3.又扣案被告林志強所持有之白色晶體粉末共2 包，經送檢驗
    ，確均含愷他命成分【一、送鑑資料編號03，經拆封檢視實
    際有2 包，另分別編號為C1、C2。(一)編號C1：經檢視為白色
    細晶體。驗前毛重23.39 公克（包裝袋重0.55公克）。1.取
    0.11公克鑑定用罄，餘22.73 公克。2.檢出三級毒品「愷他
    命」成分。(二)編號C2：經檢視為白色粉末。驗前毛重1.20公
    克（包裝袋重0.55公克）。1.取0.01公克鑑定用罄，餘0.64
    公克。2.檢出三級毒品「愷他命」成分】，有內政部警政署
    刑事警察局97年10月30日刑鑑字第0970148480號鑑定書影本
    1 份在卷可稽（見偵卷四第182 頁正、反面），並有附表四
    編號二所示分裝袋1 批、附表四編號三所示門號0000000000
    號行動電話1 支，足見被告林志強確持有毒品愷他命，且數
    量達24.59 公克，數量非微，並有分裝袋可供分裝、包裝毒
    品以販售，亦持有前揭門號行動電話聯繫毒品交易，是其確
    有相當貨源及工具足供販賣愷他命之用，益徵被告林志強前
    揭自白及被告黃俞祐前揭證述被告林志強確有販毒之情，實
    屬信而有徵。雖被告林志強事後改稱：查獲毒品、分裝袋等
    物係供己施用，並非販毒之用云云。然此顯係事後卸責之詞
    ，委無足採。
  4.綜上各節以觀，足徵被告黃俞祐於左列時間，以前揭門號行
    動電話，撥打被告林志強持用之前揭門號行動電話，與被告
    林志強取得聯絡，約定以25,000元價金，販售愷他命1 包（
    約100 公克），翌日再給價金，雙方達成買賣合意後，並約
    定由被告黃俞祐前往被告林志強前揭住處交易。嗣被告林志
    強從臺北回到左列住處後，被告黃俞祐至前揭地點，被告林
    志強將1 包愷他命交付被告黃俞祐，翌日，並收取被告黃俞
    祐所交付之25,000元價金。
  5.雖被告黃俞祐偵訊時後改稱：該次後來沒有拿云云（見偵卷
    一第329 頁），惟稽之前揭通訊監察譯文內容，可知係被告
    黃俞祐向被告林志強表示「因為有朋友急需要愷他命」，而
    向被告林志強購買，可知被告黃俞祐手邊無愷他命存貨，但
    急著販售，而被告林志強既向其表示可先拿「1 個」去用，
    可知被告林志強手邊有愷他命存貨，被告林志強既已應允先
    賒帳，急需愷他命之被告黃俞祐，豈不前往被告林志強處所
    拿取？益徵被告黃俞祐於如附表一編號十三所示97年9 月19
    日晚間11時48分許與被告林志強通話後，有前往被告林志強
    處所拿取愷他命甚明，自難為有利被告林志強之認定。
  6.另被告林志強雖辯稱：僅是被告黃俞祐透過其向綽號「阿德
    」之人購買愷他命云云，然從附表二(七)編號7 所示通訊監察
    譯文被告林志強與黃俞祐間之對話中，均未曾提及綽號「阿
    德」之人，被告黃俞祐亦明確證稱係向被告林志強購買，而
    被告林志強亦曾坦認有販賣愷他命與被告黃俞祐之情，已如
    前述，足認被告黃俞祐愷他命交易對象僅係被告林志強，是
    被告林志強前揭所辯，顯與前揭客觀事證未符，顯係狡辯卸
    責之詞，委無足採。
  (五)營利之意圖：
    被告林志強於偵訊時供認稱：伊有賣愷他命給被告黃俞祐，
    97年8 月中開始，賣了7 、8 次，地點在伊桃園縣桃園市○
    ○街18號8 樓租屋處，每100 公克2,5000元，伊買進來24,0
    00元，伊承認有販賣毒品等語（見偵卷一第304 頁），可見
    被告林志強販售每100 公克愷他命獲利約1,000 元，足徵被
    告林志強販售愷他命有相當獲利，是被告林志強於事實欄一
    如附表一編號十至十三所示時、地販售愷他命與被告黃俞祐
    ，主觀上自均有營利之意圖甚明。
六、事實欄二所示轉讓第三級毒品部分：
  (一)事實欄二(一)所示事實，業據被告林佑宣、龍尚億於偵訊及本
    院審理時，均坦承不諱（見偵卷一第305 至306 頁；偵卷二
    第220 、221 頁；本院卷二第3 頁反面、第4 頁正、反面）
    ，亦有如附表二(八)編號1 所示通訊監察譯文1 份在卷可參（
    見偵卷一第80頁），並有如附表三編號四所示門號00000000
    00號行動電話、附表五編號四所示門號0000000000號行動電
    話各1 支扣案足佐，足認被告林佑宣、龍尚億自白與客觀事
    實相符，是事實欄二(一)所示事實，洵堪認定。
  (二)事實欄二(二)所示事實，業據被告林佑宣於警詢、偵訊及本院
    審理時；龍尚億於偵訊及本院審理時，均供承不諱（見偵卷
    一第33至34頁、第305 至306 頁、第309 頁；偵卷二第220
    、221 頁；本院卷二第3 頁反面、第4 頁正、反面），核與
    證人吳東展於警詢、偵訊之證述相符（見偵卷一第341 至34
    2 頁；偵卷四第46頁正、反面），亦有如附表二(八)編號2 、
    3 所示通訊監察譯文1 份在卷可按（見偵卷一第80頁），並
    有如附表三編號四所示門號0000000000號行動電話、附表五
    編號四所示門號0000000000號行動電話各1 支扣案足佐，足
    認被告林佑宣、龍尚億自白與客觀事實相符，是事實欄二(二)
    所示事實，洵堪認定。
  (三)事實欄二(三)所示事實，業據被告林佑宣、薛筱強於警詢、偵
    訊及本院審理時，均坦承不諱（見偵卷一第32至33頁、第30
    6 頁、第324 頁；偵卷二第107 至108 頁、第137 頁；本院
    卷一第36頁反面；本院卷二第4 頁正、反面），核與證人吳
    東展於警詢之證述相符（見偵卷四第46頁正、反面），亦有
    如附表二(八)編號4 、5 所示通訊監察譯文1 份在卷可憑（見
    偵卷一第80頁），並有如附表五編號四所示門號0000000000
    號行動電話1 支扣案足佐，足認被告林佑宣、薛筱強自白與
    客觀事實相符，是事實欄二(三)所示事實，洵堪認定。
  (四)共同正犯：
    雖被告林佑宣分別指示被告龍尚億、薛筱強將愷他命無償送
    交給證人吳東展各情以觀，足徵被告林佑宣、龍尚億及薛筱
    強對前揭犯罪分工行為均有所認識，且分別參與轉讓毒品交
    易、及交付毒品之構成要件內之行為，為轉讓愷他命犯罪不
    可或缺之分工，自堪認被告林佑宣、龍尚億間，就事實欄二
    (一)、(二)所示犯行；被告林佑宣、薛筱強間，就事實欄二(三)所
    示犯行，有犯意聯絡及行為分擔甚明。
七、綜上，被告林佑宣、薛筱強、龍尚億及林志強等人，就販賣
    第三級毒品犯行所辯，顯均係狡辯卸責之詞，委無足採。本
    案事證明確，被告被告吳友志、黃俞祐、林佑宣、薛筱強、
    龍尚億及林志強上揭犯行，洵堪認定，均應予依法論科。
八、新舊法比較適用部分；
  (一)查被告林佑宣等人行為後，毒品危害防制條例已於98年5 月
    20日修正公佈，又因本次修法並未明定法律生效施行日期，
    致關於本次修正毒品危害防制條例條文應自何時起生效施行
    發生爭議。雖毒品危害防制條例第36條規定「本條例自公布
    後六個月施行」。惟查，毒品危害防制條例第36條係該條例
    於92年7 月9 日修正時所制定，其立法理由謂：「依本條例
    新修正之規定，法務部需會同衛生署成立審議委員會每3 個
    月定期檢討調整毒品之分級及品項，而本次新增第四級毒品
    ，有需要在新法施行前先經該審議會檢討後再調整公佈，且
    依修正條文亦有必要再訂定相關子法及修正相關法規，以配
    合本條例之施行，故亦有需要預留適當緩衝期，以利訂頒相
    關子法及相關法規之配合修正」，是前揭毒品危害防制條例
    第36條所稱「自公布後6 個月施行」之法律，即應專指92年
    7 月9 日該次全面修正毒品危害防制條例之條文，而該條於
    毒品危害防制條例本次修正時並未再做修訂或變更，於立法
    理由亦未說明本次修正條文係依該條例第36條規定，於修正
    後6 個月始生效之要旨，故尚難認本次毒品危害防制條例之
    修正有上開規定之適用。
  (二)又按中央法規標準法第13條規定：「法規明定自公布日或發
    布日施行者，自公布或發布之日起算至第3 日起發生效力」
    ，而於法規未明示自公布日或發布日施行之情形，應僅能解
    為立法機關之意思為該法規從公布日施行，否則立法者當會
    另定其他生效日期，從而本院認為毒品危害防制條例98年5
    月20日修正公布之條文，當適用中央法規標準法第13條規定
    ，認為應自公布日起算第3 日起生效（司法院98年6 月29日
    院台廳刑一字第0980014643號函參照），即生效日應為同年
    月22日，本院判決於該條例施行後，於適用相關修正條文時
    ，自有新舊法律比較適用之問題。
  (三)就事實欄一所示販賣愷他命部分：
  1.按修正前毒品危害防制條例第4 條第3 項規定：「製造、運
    輸、販賣第三級毒品者，處5 年以上有期徒刑，得併科新臺
    幣5 百萬元以下罰金」；而依修正後同條項規定：「製造、
    運輸、販賣第三級毒品者，處5 年以上有期徒刑，得併科新
    臺幣7 百萬元以下罰金」，法定罰金刑部分，由修正前之「
    新臺幣5 百萬元以下」提高為「新臺幣7 百萬元以下」。是
    經比較新舊法律適用之結果，自以修正前即行為時之毒品危
    害防制條例對被告林佑宣等人較為有利。
  2.按修正前毒品危害防制條例第17條規定：「犯第4 條第1 項
    至第4 項、第5 條第1 項至第4 項前段、第6 條第1 項至第
    4 項、第7 條第1 項至第4 項、第8 條第1 項至第4 項、第
    10條或第11條第1 項、第2 項之罪，供出毒品來源，因而破
    獲者，得減輕其刑」；而修正後則規定：「犯第4條 至第8
    條、第10條或第11條之罪，供出毒品來源，因而查獲其他正
    犯或共犯者，減輕或免除其刑；犯第4 條至第8條 之罪於偵
    查及審判中均自白者，減輕其刑」，則按修正後之規定，行
    為人若有自白犯罪之情形，屬必減輕其刑，又於行為人供出
    毒品來源之情形，則不限於所查獲者係其上手或其他共同正
    犯，均必減輕其刑，是就此部分自以修正後毒品危害防制條
    例之規定對被告較為有利。
  3.查本案被告林佑宣、薛筱強、龍尚億及林志強，分別、或共
    同就事實欄一所涉如附表一編號三、六至十三所示販賣愷他
    命部分，均於本院審理時否認犯罪，自無修正後毒品危害防
    制條例第17條第2 項規定之適用，是本院經綜合全部罪刑之
    結果，在適用「罪刑綜合比較原則」、「擇用整體性原則」
    （最高法院27年上字第2615號判例意旨參照），本案此部分
    犯行，應一體適用被告林佑宣、薛筱強、龍尚億及林志強行
    為時即修正前之毒品危害防制條例規定對其較為有利。
  4.復查本案被告吳友志、黃俞祐各就事實欄一所涉如附表一編
    號一、二、四、五所示販賣愷他命毒品犯行，迭於偵查及本
    院審理中均自白犯行，而合於自白減輕之規定，是本院經綜
    合全部罪刑之結果，在適用「罪刑綜合比較原則」、「擇用
    整體性原則」（最高法院27年上字第2615號判例意旨參照）
    ，本案此部分犯行，應一體適用修正後毒品危害防制條例之
    規定對被告較為有利而應予以適用。
  (四)就事實欄二所示轉讓愷他命部分：
    按修正前毒品危害防制條例第17條規定：「犯第4 條第1 項
    至第4 項、第5 條第1 項至第4 項前段、第6 條第1 項至第
    4 項、第7 條第1 項至第4 項、第8 條第1 項至第4 項、第
    10條或第11條第1 項、第2 項之罪，供出毒品來源，因而破
    獲者，得減輕其刑」；而修正後則規定：「犯第4條 至第8
    條、第10條或第11條之罪，供出毒品來源，因而查獲其他正
    犯或共犯者，減輕或免除其刑；犯第4 條至第8 條之罪於偵
    查及審判中均自白者，減輕其刑」，則按修正後之規定，行
    為人若有自白犯罪之情形，屬必減輕其刑，又於行為人供出
    毒品來源之情形，則不限於所查獲者係其上手或其他共同正
    犯，均必減輕其刑，復查本案被告林佑宣、薛筱強、龍尚億
    就事實欄二所示轉讓毒品犯行，迭於偵查及本院審理中均自
    白犯行，而合於自白減輕之規定，是就此部分犯行，自以修
    正後毒品危害防制條例之規定對被告林佑宣、薛筱強、龍尚
    億較為有利而應予以適用。
九、論罪科刑部分：
  (一)就事實欄一所示販買愷他命部分：
  1.如附表一編號一、二所示部分：
    按愷他命係同條例第2 條第2 項第3 款所定之第三級毒品，
    係屬違禁物。是核被告吳友志就上開事實欄一如附表一編號
    一、二所為，均係犯修正後毒品危害防制條例第4 條第3 項
    之販賣第三級毒品罪。
  2.如附表一編號三所示部分：
    核被告林佑宣就上開事實欄一如附表一編號三所為，係犯修
    正前毒品危害防制條例第4 條第3 項之販賣第三級毒品罪。
  3.如附表一編號四所示部分：
    核被告黃俞祐就上開事實欄一如附表一編號四所為，係犯修
    正後毒品危害防制條例第4 條第3 項之販賣第三級毒品罪。
  4.如附表一編號五所示部分：
  (1)核被告黃俞祐就上開事實欄一如附表一編號五所為，均係犯
    修正後毒品危害防制條例第4 條第3 項之販賣第三級毒品罪
    。
  (2)被告黃俞祐與少年張○瑞間，就上開事實欄一如附表一編號
    五所為，互有犯意之聯絡及行為之分擔，皆為共同正犯。另
    被告黃俞祐（民國○○年○ 月○ 日生）為前揭犯罪行為時，年
    僅19歲，尚未成年（民法第12條規定滿20歲為成年），自無
    兒童及少年福利法第70條第1 項前段「與之共同實施犯罪」
    之加重規定適用，附此敘明。
  5.如附表一編號六所示部分：
    核被告薛筱強就上開事實欄一如附表一編號六所為，係犯修
    正前毒品危害防制條例第4 條第3 項之販賣第三級毒品罪。
  6.如附表一編號七所示部分：
  (1)核被告薛筱強就上開事實欄一如附表一編號七所為，係犯修
    正前毒品危害防制條例第4 條第3 項之販賣第三級毒品罪。
  (2)被告薛筱強與真實姓名、年齡均不詳之成年人間，就上開事
    實欄一如附表一編號七所為，互有犯意之聯絡及行為之分擔
    ，皆為共同正犯。
  7.如附表一編號八所示部分：
  (1)核被告林佑宣、龍尚億就上開事實欄一如附表一編號八所為
    ，係犯修正前毒品危害防制條例第4 條第3 項之販賣第三級
    毒品罪。
  (2)被告林佑宣與龍尚億間，就上開事實欄一如附表一編號八所
    為，互有犯意之聯絡及行為之分擔，皆為共同正犯。
  8.如附表一編號九所示部分：
  (1)核被告林佑宣、薛筱強就上開事實欄一如附表一編號九所為
    ，係犯修正前毒品危害防制條例第4 條第3 項之販賣第三級
    毒品罪。
  (2)被告林佑宣、薛筱強與真實姓名、年齡均不詳之成年人間，
    就上開事實欄一如附表一編號九所為，互有犯意之聯絡及行
    為之分擔，皆為共同正犯。
  9.如附表一編號十至十三所示部分：
    核被告林志強就上開事實欄一如附表一編號十至十三所為，
    均係犯修正前毒品危害防制條例第4 條第3 項之販賣第三級
    毒品罪。
  (二)就事實欄二所示販買愷他命部分：
  1.就事實欄二(一)、(二)所示部分：
  (1)核被告林佑宣、龍尚億事實欄二(一)、(二)所為，均係犯毒品危
    害防制條例第8 條第3 項之轉讓第三級毒品罪。
  (2)被告林佑宣與龍尚億間，就上開事實欄二(一)、(二)所為，分別
    互有犯意之聯絡及行為之分擔，皆為共同正犯。
  2.就事實欄二(三)所示部分：
  (1)核被告林佑宣、薛筱強事實欄二(三)所為，均係犯毒品危害防
    制條例第8 條第3 項之轉讓第三級毒品罪。
  (2)被告林佑宣與薛筱強間，就上開事實欄二(三)所為，分別互有
    犯意之聯絡及行為之分擔，皆為共同正犯。
  (三)被告吳友志所犯事實欄一如附表一編號一、二所示2 犯行間
    ，犯意各別，行為互殊，應予分論併罰。又所犯事實欄一如
    附表一編號一、二所示各罪，其於偵查及本院審理中，均自
    白坦承犯罪，各應依毒品危害防制條例第17條第2 項規定，
    均減輕其刑。
  (四)被告黃俞祐所犯事實欄一如附表一編號四、五所示2 犯行間
    ，犯意各別，行為互殊，應予分論併罰。又所犯事實欄一如
    附表一編號四、五所示各罪，其於偵查及本院審理中，均自
    白坦承犯罪，各應依毒品危害防制條例第17條第2 項規定，
    均減輕其刑。
  (五)被告林佑宣所犯事實欄一如附表一編號三、八、九所示3 犯
    行，及事實欄二所示3 犯行間，犯意各別，行為互殊，應予
    分論併罰。復其曾有如事實欄所載之犯罪科刑執行情形，有
    臺灣高等法院被告前案紀錄表1份 在卷可參，其受有期徒刑
    執行完畢，5 年以內故意再犯有期徒刑以上之6 罪，均為累
    犯，各應依刑法第47條第1 項規定加重其刑。又所犯事實欄
    二所示各罪，其於偵查及本院審理中，均自白坦承犯罪，各
    應依毒品危害防制條例第17條第2 項規定，均減輕其刑並均
    依法先加後減之。
  (六)被告薛筱強所犯事實欄一如附表一編號六、七、九所示3 犯
    行，及事實欄二(三)所示犯行間，犯意各別，行為互殊，應予
    分論併罰。又所犯事實欄二(三)所示之罪，其於警詢、偵查及
    本院審理中，均自白坦承犯罪，應依毒品危害防制條例第17
    條第2 項規定，減輕其刑。
  (七)被告龍尚億所犯事實欄一如附表一編號八所示犯行，及事實
    欄二(一)、(二)所示2 犯行間，犯意各別，行為互殊，應予分論
    併罰。又所犯事實欄二(一)、(二)所示之罪，其於警詢、偵查及
    本院審理中，均自白坦承犯罪，各應依毒品危害防制條例第
    17 條 第2 項規定，均減輕其刑。
  (八)被告林志強所犯事實欄一如附表一編號十至十三所示4 犯行
    間，犯意各別，行為互殊，應予分論併罰。
  (九)另查本案檢警早已鎖定被告林佑宣、薛筱強、龍尚億、林志
    強、吳友志、黃俞祐等6 人分別販賣毒品情資，有附表一證
    據欄內所示通訊監聽譯文表在卷可稽，足見被告林佑宣等6
    人供出彼等間之犯行前，檢警人員已依其他確切證據合理懷
    疑其等均涉案，承前判決意旨，自無適用毒品危害防制條例
    第17條第1 項規定予以減刑之餘地，附此敘明。
  (十)爰審酌被告林佑宣、薛筱強、龍尚億、林志強、吳友志、黃
    俞祐等6 人，均明知毒品對人體之危害性，仍為圖一己私利
    而販賣第三級毒品，被告林佑宣、薛筱強、龍尚億並率爾轉
    讓第三級毒品，故其行為已足以助長吸食毒品之氾濫，並戕
    害他人身心，危害社會治安及善良風氣，被告薛筱強、龍尚
    億、林志強等人雖無前科，惟與被告林佑宣犯罪後，均飾詞
    詭辯，毫無悔意，犯後態度不佳，而被告黃俞祐、吳友志均
    無前科，犯罪後均坦承犯行，態度尚佳，並參酌被告林佑宣
    等6 人販賣之次數、數量、獲利及扣得毒品重量等一切情狀
    ，各量處如主文所示之刑，並分別定其應執行之刑。又本院
    經依刑法第57條規定所列各事項為前述各情狀綜合審認，而
    認被告量處如主文所示之刑為適當，檢察官就被告林佑宣部
    分，建請量處有期徒刑10年；就被告薛筱強部分，建請量處
    有期徒刑9 年，核屬過輕，尚非允洽，併此敘明。
  (十一)沒收部分：
  1.按毒品危害防制條例第2 條第2 項規定，毒品依其成癮性、
    濫用性及對社會危害性分為4 級，並就製造、運輸、販賣、
    意圖販賣而持有、以非法方法使人施用、引誘他人施用及轉
    讓不同品項之毒品等行為，分別定其處罰；至施用或持有第
    三、四級毒品，因其可罰性較低，故除持有第三級、第四級
    毒品純質淨重20公克以上者，同條例第11條第5 項、第6 項
    有處罰規定外，其餘並未設處罰之規定，僅就施用及持有第
    一、二級毒品科以刑罰。但鑑於第三、四級毒品均係管制藥
    品，特於同條例第11條之1 明定無正當理由，不得擅自持有
    ；第18條第1 項中段復規定查獲之第三、四級毒品，無正當
    理由而擅自持有者，沒入銷燬之。從而，依同條例第18條第
    1 項中段應沒入銷燬之毒品，專指查獲施用、持有第三、四
    級毒品而言；倘係查獲製造、運輸、販賣、意圖販賣而持有
    、以非法方法使人施用、引誘他人施用或轉讓第三、四級毒
    品，既屬同條例相關法條明文規定處罰之犯罪行為，即非該
    條項應依行政程序沒入銷燬之範圍。另同條例第19條第1 項
    所定「供犯罪所用或因犯罪所得之物」，係指犯第4 條至第
    9 條、第12條、第13條或第14條第1 項、第2 項之罪所用或
    所得之物，不包括毒品本身在內，是尚不得援用此項規定為
    第三、四級毒品之沒收依據。又同條例對於查獲之製造、運
    輸、販賣、意圖販賣而持有、以非法方法使人施用、引誘他
    人施用及轉讓第三、四級毒品之沒收，並無特別規定，如其
    行為已構成犯罪，則該毒品即屬不受法律保護之違禁物，應
    回歸刑法之適用，依刑法第38條第1 項第1 款之規定沒收之
    （最高法院98年度臺上字第6117號、99年度臺上字第2733號
    及99年度臺上字第3733號判決意旨參照）。查本件扣案如附
    表三編號一所示之愷他命29包（含包裝袋29個）、扣案如附
    表四編號一所示之愷他命2 包（含包裝袋2 個），均係被告
    龍尚億、林志強為販賣愷他命犯行前所販入而持有之物，揆
    諸前開判決意旨，該等物品自均屬違禁物，應依刑法第38條
    第1 項第1 款規定宣告沒收之。又包裝毒品之包裝袋，因與
    其內之毒品，難以析離，且無析離之實益與必要，應一併沒
    收之；至毒品送鑑耗損之部分，既已滅失，自無庸宣告沒收
    。另按沒收為從刑之一種，依主從不可分原則，應附隨於主
    刑同時宣告之（最高法院98年度臺上字第5634號、98年度臺
    上字第7330號判決同此意旨）。再按以營利為目的販入毒品
    ，經多次販賣後，持有剩餘毒品被查獲，其各次販賣毒品行
    為，固應併合處罰。惟該持有剩餘毒品之低度行為，應僅為
    最後一次販賣毒品之高度行為所吸收，不另論罪，故就該查
    獲之剩餘毒品，祇能於最後一次之販賣毒品罪宣告沒收銷燬
    ，不得於各次販賣毒品罪均宣告沒收銷燬（最高法院99年臺
    上字第7 號、98年臺上字第3823號、98年臺上字第3471號、
    98年臺上字第3337號判決意旨參照）。是附表四編號一所示
    2 包愷他命，應僅於被告林志強最後一次販賣第三級毒品罪
    即事實欄一如附表一編號十三所示部分，諭知沒收，均附此
    敘明。
  2.扣案如附表三編號二、附表四編號二所示之未使用分裝袋，
    均係被告龍尚億、林志強所有，亦據其等供明在卷（見本院
    卷二第249 頁反面、第250 頁），均用以盛裝毒品、供預備
    販賣毒品所用之物，應依刑法第38條第1 項第2 款之規定，
    均宣告沒收。至被告龍尚億、林志強辯稱：分裝袋非用於販
    毒，僅供給施用毒品所用云云，顯與前揭客觀事證不符，委
    無足採，附此敘明。
  3.扣案如附表五編號一所示之行動電話1 支（均含SIM 卡1 張
    ），係被告黃俞祐所有於事實欄一附表一編號五所示時、地
    ，持之用以與購毒者洽談毒品交易所用之工具，業據被告黃
    俞祐供承在卷（見本院卷二第250 頁）；扣案如附表五編號
    二所示之行動電話1 支（均含SIM 卡1 張），係被告吳友志
    所有於事實欄一附表一編號一、二所示時、地，持之用以與
    購毒者洽談毒品交易所用之工具，業據被告吳友志自承在卷
    （見本院卷二第250 頁），上開扣案物品均係被告黃俞祐、
    吳友志供販賣毒品之犯罪所用，均應依毒品危害防制條例第
    19條第1 項前段之規定，宣告沒收之。另事實欄一如附表一
    編號四所示部分，並無證據證明被告黃俞祐有使用其所有如
    附表五編號一所示之行動電話與被告吳友志聯繫毒品交易，
    是爰不於該主文攔下併予宣告沒收，附此敘明。
  4.按毒品危害防制條例第19條第1 項規定，係採義務沒收主義
    ，故販賣毒品所得之對價，不問其中成本若干，利潤多少，
    均應全部諭知沒收，以符立法意旨之貫徹政府查禁煙毒決心
    （最高法院91年度臺上字第2419號判決意旨參照）。又按毒
    品危害防制條例第19條第1 項固規定「犯第4 條至第9 條、
    第12條、第13條或第14條第1 項、第2 項之罪者，其供犯罪
    所用或因犯罪所得之財物，均沒收之，如全部或一部不能沒
    收時，追徵其價額或以其財產抵償之」。但共同正犯之犯罪
    所得為新台幣時，因係合併計算，且於全部或一部不能沒收
    時以其財產抵償之，為避免執行時發生重複沒收、抵償之情
    形，故各共同正犯之間係採連帶沒收主義，於裁判時僅諭知
    連帶沒收，不得就全體共同正犯之總所得，對各該共同正犯
    分別重複諭知沒收；此與罰金刑應分別諭知、分別執行者不
    同（最高法院95年度臺上字第925 號判決參照）。經查：
  被告吳友志就事實欄一如附表一編號一至二所示先後2 次，
    販賣愷他命予證人黃惠郁，所取得之因犯販賣第三級毒品罪
    所得之財物，各為800 元、400 元，2 次販賣毒品所得共1,
    200 元，業經上開證人交付予被告吳友志收取，即分屬其因
    犯罪所得之財物，雖未扣案，均應依毒品危害防制條例第19
    條第1 項前段之規定沒收，如全部或一部不能沒收時，則依
    同條項後段規定，以其財產抵償之。
  被告林佑宣就事實欄一如附表一編號三所示販賣愷他命犯行
    之犯罪所得400 元，雖未扣案，仍應於該次所涉犯行下，依
    毒品危害防制條例第19條第1 項前段之規定沒收，如全部或
    一部不能沒收時，則依同條項後段規定，以其財產抵償之。
  被告黃俞祐就事實欄一如附表一編號四所示販賣愷他命犯行
    之犯罪所得300 元，雖未扣案，仍應於該次所涉犯行下，依
    毒品危害防制條例第19條第1 項前段之規定沒收，如全部或
    一部不能沒收時，則依同條項後段規定，以其財產抵償之。
  被告黃俞祐就事實欄一如附表一編號五所示販賣愷他命犯行
    之共同犯罪所得1,000 元，雖未扣案，仍應於該次所涉犯行
    下，依毒品危害防制條例第19條第1 項前段之規定宣告沒收
    ，應與少年張○瑞者連帶沒收，如全部或一部不能沒收時，
    應與少年張○瑞財產連帶抵償。
  被告薛筱強就事實欄一如附表一編號六所示販賣愷他命犯行
    之犯罪所得500 元，雖未扣案，仍應於該次所涉犯行下，依
    毒品危害防制條例第19條第1 項前段之規定沒收，如全部或
    一部不能沒收時，則依同條項後段規定，以其財產抵償之。
  被告薛筱強就事實欄一如附表一編號七所示販賣愷他命犯行
    之共同犯罪所得400 元，雖未扣案，仍應於該次所涉犯行下
    ，依毒品危害防制條例第19條第1 項前段之規定宣告沒收，
    且應與某真實姓名、年齡均不詳之成年男子連帶沒收，如全
    部或一部不能沒收時，以其與某真實姓名、年齡均不詳之成
    年男子財產連帶抵償。
  被告林佑宣就事實欄一如附表一編號八所示販賣愷他命犯行
    之共同犯罪所得800 元，雖未扣案，仍應於該次所涉犯行下
    ，依毒品危害防制條例第19條第1 項前段之規定宣告沒收，
    且應與被告龍尚億連帶沒收，如全部或一部不能沒收時，應
    與被告龍尚億財產連帶抵償。
  被告龍尚億就事實欄一如附表一編號八所示販賣愷他命犯行
    之共同犯罪所得800 元，雖未扣案，仍應於該次所涉犯行下
    ，依毒品危害防制條例第19條第1 項前段之規定宣告沒收，
    且應與被告林佑宣連帶沒收，如全部或一部不能沒收時，應
    與被告林佑宣財產連帶抵償。
  被告林佑宣就事實欄一如附表一編號九所示販賣愷他命犯行
    之共同犯罪所得3,000 元，雖未扣案，仍應於該次所涉犯行
    下，依毒品危害防制條例第19條第1 項前段之規定宣告沒收
    ，且應與被告薛筱強及某真實姓名、年齡均不詳之成年男子
    連帶沒收，如全部或一部不能沒收時，應與被告薛筱強及某
    真實姓名、年齡均不詳之成年男子財產連帶抵償。
  被告薛筱強就事實欄一如附表一編號九所示販賣愷他命犯行
    之共同犯罪所得3,000 元，雖未扣案，仍應於該次所涉犯行
    下，依毒品危害防制條例第19條第1 項前段之規定宣告沒收
    ，且應與被告林佑宣及某真實姓名、年齡均不詳之成年男子
    連帶沒收，如全部或一部不能沒收時，應與被告林佑宣及某
    真實姓名、年齡均不詳之成年男子財產連帶抵償。
  被告林志強就事實欄一如附表一編號十至十三所示先後4 次
    ，販賣愷他命予證人即同案被告黃俞祐，所取得之因犯販賣
    第三級毒品罪所得之財物，各為25,000元、75,000元、25,0
    00元、25,000元，4 次販賣毒品所得共15萬元，業經上開證
    人交付予被告林志強收取，即分屬其因犯罪所得之財物，雖
    未扣案，均應依毒品危害防制條例第19條第1 項前段之規定
    沒收，如全部或一部不能沒收時，則依同條項後段規定，以
    其財產抵償之。
  5.至扣案如附表三編號三所示電子磅秤，雖係被告龍尚億遭查
    獲時所持有，用以分秤毒品而分裝販售之用，已認定如前，
    惟非被告龍尚億所有，業據其自承在卷（見本院卷二第249
    頁反面）；扣案如附表三編號四所示行動電話門號00000000
    00號，固為被告龍尚億供聯繫轉讓毒品交易所用，惟非以其
    名義申請，業據被告龍尚億陳明在卷（見本院卷二第249 頁
    反面）；扣案如附表四編號三所示行動電話門號0000000000
    號，固為被告林志強供聯繫販毒交易所用，已認定如前，惟
    非以其名義申請，業據被告林志強陳明在卷（見本院卷二第
    250 頁）；扣案如附表五編號三所示行動電話門號00000000
    00號、如附表五編號四所示行動電話門號0000000000號，固
    分別為被告林佑宣供聯繫販賣、轉讓毒品交易所用，已認定
    如前，惟均非以其名義申請，業據被告林佑宣陳明在卷（見
    本院卷二第249 頁）；扣案如附表三編號五所示黑色皮包，
    非被告龍尚億所有，業據其供明在卷（見本院卷二第249 頁
    反面）；扣案如附表三編號六所示帳冊、附表四編號四、五
    所示行動電話及帳冊、附表五編號五所示行動電話，均無證
    據足認與被告龍尚億、林志強、林佑宣所犯本件販賣、轉讓
    毒品罪有直接關連；另附表五編號六至七所示行動電話及愷
    他命，為被告謝睿結所持有，與前揭犯罪均無直接關連；另
    未扣案被告薛筱強所持有用以販毒之門號0000000000號行動
    電話、用以轉讓毒品之門號0000000000號行動電話，亦均無
    積極證據證明為被告薛筱強所有，爰均不諭知沒收。
參、無罪部分：
一、公訴意旨略以：被告林佑宣、薛筱強、龍尚憶、吳友志、黃
    俞祐，均明知愷他命係毒品危害防制條例第2 條第2 項第3
    款規定列管之第3 級毒品，未經許可不得擅自販賣，竟基於
    販賣毒品之犯意，自民國97年4 月間某日起，以「下面」、
    「東西」代表愷他命，「1 件」、「1 個」代表愷他命數量
    為1 公克或100 公克、「做回的」代表賒帳，藉附表六所示
    之行動電話為聯絡工具，與欲購買毒品之人聯絡，嗣於如附
    表六所示之時、地內，販賣第3 級毒品愷他命予如附表六所
    示之黃惠郁等人，因認被告林佑宣、薛筱強、龍尚憶、吳友
    志、黃俞祐此部分亦涉犯毒品危害防制條例第4 條第3項 之
    販賣第三級毒品等罪嫌等語。
二、按犯罪事實應依證據認定之，無證據不得認定犯罪事實；不
    能證明被告犯罪者，應諭知無罪之判決，刑事訴訟法第154
    條第2 項、第301 條第1 項分別定有明文。次按事實之認定
    ，應憑證據，如未能發現相當證據，或證據不足以證明，自
    不能以推測或擬制之方法，以為裁判基礎。而認定不利於被
    告之事實，須依積極證據，茍積極之證據本身存有瑕疵而不
    足為不利於被告事實之認定，即應為有利於被告之認定，更
    不必有何有利之證據，而此用以證明犯罪事實之證據，猶須
    於通常一般人均不至於有所懷疑，堪予確信其已臻真實者，
    始得據以為有罪之認定，倘其證明尚未達到此一程度，而有
    合理性之懷疑存在，致使無從為有罪之確信時，即應為無罪
    之判決（最高法院82年度臺上字第163 號判決、同院76年臺
    上字第4986號及30年上字第816 號等判例意旨參照）。又檢
    察官就被告犯罪事實，應負舉證責任，並指出證明之方法，
    刑事訴訟法第161 條第1 項定有明文。因此，檢察官對於起
    訴之犯罪事實，應負提出證據及說服之實質舉證責任。倘其
    所提出之證據，不足為被告有罪之積極證明，或其指出證明
    之方法，無從說服法院以形成被告有罪之心證，基於無罪推
    定之原則，自應為被告無罪判決之諭知（最高法院92年臺上
    字第128 號判例要旨參照）。
三、按刑事訴訟法第156 條第2 項規定：被告或共犯之自白，不
    得作為有罪判決之唯一證據，仍應調查其他必要之證據，以
    察其是否與事實相符。其立法旨意乃在防範被告或共犯自白
    之虛擬致與真實不符，故對自白在證據上之價值加以限制，
    明定須藉補強證據以擔保其真實性。又毒品施用者所稱其向
    某人買受毒品之指證，不得作為有罪判決之唯一證據，仍須
    調查其他必要之證據，以察其是否與事實相符，良以毒品買
    受者之指證，依毒品危害防制條例第17條之規定，供出毒品
    來源而破獲者，得減輕其刑，其憑信性於通常一般人已有所
    懷疑，為防範施用毒品者作利己損人之不實供述，以邀上開
    減輕其刑寬典，縱自形式上觀察，並無瑕疵，自須以其他補
    強證據擔保該項供述之真實性，始得作為判斷之依據。所謂
    必要之補強證據，固不以證明販賣毒品犯罪構成要件之全部
    事實為必要，但以與施用毒品者關於相關毒品交易之指證具
    有相當程度之關聯性，經與施用者之指證綜合判斷，已達於
    通常一般人均不致有所懷疑，而得確信施用者之指證為真實
    者，始足當之，此亦為刑事訴訟法第一百五十四條，犯罪事
    實應依證據認定之證據裁判原則，及因保障被告人權，無罪
    推定原則之所在，不能因販賣毒品行為之交易期間短暫、交
    易方法隱密、交易對象單純，致查獲不易、搜證困難等原因
    而放棄，或減低對於犯罪構成要件應予嚴格證明之堅持，此
    項基本原則應為法官證據證明力自由判斷職權行使之限制（
    最高法院97年度臺上字第730 號判決意旨參照）。
四、復按證據之證明力，雖委由法官評價，然心證之形成，由來
    於經嚴格證明之證據資料之推理作用，通常有賴數個互補性
    之證據始足以形成確信心證，單憑一個證據則較難獲得正確
    之心證。尤其具有對向性關係之單一證據，例如被害人與被
    告係立於相反之立場，其所述被害情形，難免不盡不實；又
    如毒品交易之買賣雙方，買方或為獲邀減刑寬典，不免有作
    利己損人之不實供述之虞。此種虛偽危險性較大之被告以外
    之人所為之陳述，為避免其嫁禍他人，藉以發見實體之真實
    ，除以具結、交互詰問、對質等方法，以擔保其真實性外，
    依刑事訴訟法第156 條第2 項規定之意旨，自仍應認有補強
    證據之必要性，非別求其他證據，以增強其陳述之憑信性，
    殊不足為認定被告犯罪事實之依據。亦即，必至因其他證據
    之補強，已足令人確信該項陳述為真實而無合理之懷疑時，
    始得據為對被告不利之認定。又數罪併罰案件，因其所涉及
    之訴訟客體有數個以上，各個犯罪事實彼此互不相屬，故均
    須有補強證據，不得籠統為同一之觀察。再者，所謂必要之
    補強證據，固不以證明販賣毒品犯罪構成要件之全部事實為
    必要，但以與施用毒品者關於相關毒品交易之指證具有相當
    程度之關聯性，經與施用者之指證綜合判斷，已達於通常一
    般人均不致有所懷疑，而得確信施用者之指證為真實者，始
    足當之，此亦為刑事訴訟法第154 條，犯罪事實應依證據認
    定之證據裁判原則，及因保障被告人權，無罪推定原則之所
    在，不能因販賣毒品行為之交易期間短暫、交易方法隱密、
    交易對象單純，致查獲不易、搜證困難等原因而放棄，或減
    低對於犯罪構成要件應予嚴格證明之堅持，此項基本原則應
    為法官證據證明力自由判斷職權行使之限制（最高法院97年
    度臺上字第730 號、97年度臺上字第3857號、97年度臺上字
    第5290號判決意旨參照）。
五、公訴意旨認被告林佑宣、薛筱強、龍尚憶、吳友志、黃俞祐
    ，涉有販賣第三級毒品罪嫌部分，無非係以如附表六所示證
    人及被告吳友志、黃俞祐之自白等為主要論斷之依據。
六、訊據被告吳友志、黃俞祐固均坦承附表六所示販賣愷他命犯
    行，而被告林佑宣、薛筱強、龍尚憶則堅決否認有何附表六
    所示販賣第三級毒品犯行，均辯稱：其未販賣第三級毒品等
    語。經查：
  (一)公訴意旨如附表六編號01部分（黃惠郁）：
  1.證人黃惠郁固於警詢時證稱：其跟被告吳友志買過愷他命，
    每小包（重約0.8 公克），以400 元至500 元不等之代價購
    入。大約5 次左右。大多約在我家桃園縣秀山路96巷口之7-
    11便利商店外，「時間期無法記得」等語（見偵卷一第222
    頁）、於偵訊時固證稱：其有向被告吳友志購買愷他命，約
    從97年8 月初到9 月初，約買過3 、4 次，最後1 次是在20
    幾天前，第1 次在凱悅KTV 包廂外，地點在桃園市火車站旁
    邊，其他都在其桃園縣桃園市○○路96巷19之1 號巷口住處
    外面的7-11便利商店，每次買1 至2 公克，400 元到800 元
    ，每公克400 元等語（見偵卷一第301 頁）、亦稱：其係向
    綽號「小右」之被告吳友志購買，以400 元買1 公克愷他命
    。最後1 次買是在20幾天前，在其住家樓下的7-11便利商店
    ，其跟被告吳友志買過3 、4 次等語（見偵卷一第367 頁）
    ，惟證人黃惠郁僅泛言購毒之約略時間、地點、金額、數量
    及次數，對各次詳細時間、交易地點、金額，均無法予以指
    明，則證人黃惠郁是否果於如附表六編號01所示時、地，購
    買每公克400 元，每次購買1 至2 公克之愷他命，即有合理
    可疑。
  2.復酌該次亦未從證人黃惠郁或被告吳友志身上查獲毒品，且
    本院遍查全部卷證，亦無何通訊監聽紀錄、電子磅秤及交易
    帳冊紀錄等物以供佐證。是證人黃惠郁前揭證述並無其他補
    強證據足以佐證前揭證述之真實性，檢察官所提出之證據，
    尚未達於通常一般人均不致有所懷疑，而確信為真實的程度
    ，承前揭判決意旨，自難僅以證人黃惠郁具瑕疵之片面證詞
    ，遽認被告吳友志有為附表六編號01所示犯行。
  3.雖被告吳友志固於偵訊時坦認稱：伊有販賣愷他命給證人黃
    惠郁，時間約97年8 月至9 月間，地點在證人黃惠郁住家附
    近的7-11便利商店還有凱悅KTV ，賣過3 次，每克400 元等
    語（見偵卷一第302 頁），本院亦坦認犯罪，然被告吳友志
    亦未能對各次詳細時間、交易地點、金額，予以指明，則被
    告吳友志是否果於如附表六編號01所示時、地，販售每公克
    400 元，每次1 至2 公克之愷他命，要非無疑，且為避免自
    白認罪者，僅因證人單一指訴，即為有罪認定，遭涉重刑；
    而飾詞狡辯者，僅因否認犯罪，即脫免重責，罪刑衡酌顯不
    相當，是應從嚴認定被告自白範圍，自非可僅以被告吳友志
    不明確之單一自白，及證人黃惠郁前揭具瑕疵之片面證詞，
    遽認被告吳友志為有罪認定。
  (二)公訴意旨如附表六編號03部分（吳友志）：
  1.被告吳友志固於警詢、偵訊時證稱：伊所施用愷他命來源，
    係向綽號「阿賢」之被告黃俞祐，以每包（1 公克）300 元
    價錢購得施用，伊於97年7 月間開始向他購買愷他命毒品，
    共購買10餘次左右，每次約向他購買1 公克至5 公克價值約
    300 元至1,500 元不等，交易地點均在桃園縣桃園市○○○
    街117 號當代藝術大廈其住處前，或蟑螂網咖內等語（見偵
    卷一第169 至170 頁、第371 頁），惟被告吳友志僅泛言購
    毒之約略時間、地點、金額、數量及次數，對各次詳細時間
    、交易地點、金額、數量，均無法予以指明，被告吳友志並
    未指明是否於「97年7 月初某日」購買，且其證稱係從「97
    年7 月間」甫開始向被告黃俞祐購買愷他命，則被告黃俞祐
    是否果於起訴書如附表六編號03所示「96年6 月間某日」、
    「96年7 月間某日」販售愷他命與被告吳友志，亦啟人疑竇
    ，則被告吳友志是否果於如附表六編號03所示分別於「96年
    6 月間某日」、「97 年7月初某日」、「96年7 月間某日」
    ，在如附表六編號03所示地點，向被告黃俞祐購買愷他命，
    即有合理可疑。
  2.復酌前揭各次亦未從被告吳友志或被告黃俞祐身上查獲毒品
    ，且本院遍查全部卷證，亦無何通訊監聽紀錄、電子磅秤及
    交易帳冊紀錄等物以供佐證。是被告吳友志前揭證述並無其
    他補強證據足以佐證前揭證述之真實性，檢察官所提出之證
    據，尚未達於通常一般人均不致有所懷疑，而確信為真實的
    程度，承前揭判決意旨，自難僅以被告吳友志具瑕疵之片面
    證詞，遽認被告黃俞祐有為附表六編號03所示各犯行。
  3.雖被告黃俞祐固於偵訊時坦認稱：從97年8 月、9 月間，在
    被告吳友志住處，每包300 元等語（見偵卷一第303 頁），
    本院亦坦認犯罪，然被告黃俞祐亦未能對各次詳細時間、交
    易地點、金額、數量，予以指明，則被告黃俞祐是否果於如
    附表六編號03所示時、地，販售每公克300 元，金額300 元
    至3,000 元之愷他命與被告吳友志，要非無疑，且承前述，
    為避免罪刑失衡，應從嚴認定被告自白範圍，非可僅以被告
    黃俞祐不明確之單一自白，及被告吳友志前揭具瑕疵之片面
    證詞，遽認被告黃俞祐為有罪認定。
  (三)公訴意旨如附表六編號04部分（劉純豪）：
  1.證人劉純豪固於警詢時證稱：其所施用之愷他命是向綽號「
    阿賢」之被告黃俞祐所購得，其一共跟被告黃俞祐購買3 次
    ，每次係其前往桃園縣桃園市○○路上之蟑螂網咖店，以40
    0 元購買愷他命1 公克。大約97年4 月至6 月期間。另外有
    2 次是其向綽號「阿賢」之被告黃俞祐購買，被告黃俞祐叫
    其他人拿愷他命販售給其，該2 次也是400 元購買1 公克，
    且該2 次都是同一人，因為日子久了，所以忘記他的長相等
    語（見偵卷二第11、12頁）、於偵訊時證稱：其有向被告黃
    俞祐購買愷他命，97年4 月到6 月間，一共買了3 次至4 次
    ，地點在桃園縣桃園市○○路上之蟑螂網咖店，1 公克400
    元，其每次都買1 公克等語（見偵卷二第39頁），惟證人劉
    純豪僅泛言購毒之約略時間及次數，對各次詳細時間、交易
    地點，均無法予以指明，且證人劉純豪並未指明是否於起訴
    書如附表六編號04所示分別於「97年4 月間某日」、「97年
    5 月間某日」、「97年6 月間某日」向被告黃俞祐購買，則
    被告黃俞祐是否果於前揭時間販售愷他命與證人劉純豪，即
    有合理可疑。
  2.復酌前揭各次亦未從證人劉純豪或被告黃俞祐身上查獲毒品
    ，且本院遍查全部卷證，亦無何通訊監聽紀錄、電子磅秤及
    交易帳冊紀錄等物以供佐證。是證人劉純豪前揭證述並無其
    他補強證據足以佐證前揭證述之真實性，檢察官所提出之證
    據，尚未達於通常一般人均不致有所懷疑，而確信為真實的
    程度，承前揭判決意旨，自難僅以證人劉純豪具瑕疵之片面
    證詞，遽認被告黃俞祐有為附表六編號04所示各犯行。
  3.雖被告黃俞祐固於偵訊時坦認稱：伊有販買愷他命等語（見
    偵卷一第303 頁），本院亦坦認犯罪，然被告黃俞祐亦未能
    對各次詳細時間、交易地點、金額、數量，予以指明，則被
    告黃俞祐是否果於如附表六編號04所示時、地，販售1 包40
    0 元愷他命與證人劉純豪，亦啟人疑竇，且承前述，為避免
    罪刑失衡，應從嚴認定被告自白範圍，自非可僅以被告黃俞
    祐不明確之單一自白，及證人劉純豪前揭具瑕疵之片面證詞
    ，遽認被告黃俞祐為有罪認定。
  (四)公訴意旨如附表六編號06部分（黃翊禎）：
  1.如附表六編號06於被告林佑宣部分：
  (1)證人黃翊禎於本院審理時證稱：不認識被告林佑宣，其跟綽
    號「安迪」者購買3 次愷他命時，均未聽過綽號「安迪」者
    提過被告林佑宣，其未問過綽號「安迪」者其毒品來源等語
    （見本院卷一第173 頁反面），復從證人黃翊禎前揭證述（
    詳參閱貳、三、(一)1.）以觀，益見證人黃翊禎證述時，均未
    曾提及被告林佑宣之名字及綽號。再從附表二(四)所示通訊監
    察譯文（見偵卷二第50頁）觀之，亦僅見被告薛筱強與證人
    黃翊禎間之對話，且對話間均未曾提及有關被告林佑宣之名
    字及綽號，亦未提及需要另外請人送愷他命、或向其他人拿
    取愷他命之情（詳參閱貳、三、(一)3.），是被告林佑宣辯稱
    ：不認識證人黃翊禎，未販賣愷他命與證人黃翊禎等語，尚
    非全然無據，則被告林佑宣是否果於附表六編號06所示時、
    地與被告薛筱強共同販賣愷他命與證人黃翊禎，即有合理可
    疑。
  (2)此外，本院遍查全部卷證，亦無何通訊監聽紀錄、電子磅秤
    及交易帳冊紀錄等物以供佐證，是檢察官所提出之證據，尚
    未達於通常一般人均不致有所懷疑，而確信為真實的程度，
    自難率認被告林佑宣有參與附表六編號06所示各犯行。
  2.如附表六編號06(2)(3)關於被告薛筱強部分：
  (1)證人黃翊禎固於警詢、偵訊時證稱：綽號「安迪」者即被告
    薛筱強。因為其在朋友家，其朋友要購買愷他命，所以請其
    聯繫被告薛筱強購買愷他命，當時其都是用手機撥打被告薛
    筱強持用之門號0000000000號行動電話。一共向被告薛筱強
    購買3 次，第1 次是97年6 月29日清晨，當時約在桃園市○
    ○市○○路85號巷口，以500 元向他購買1 小包，第2 次是
    7 月初，也是約在桃園縣桃園市○○市○○路85巷口，以1,
    000 元向他購買2 小包，第3 次是7 月中，也是約在桃園縣
    桃園市○○市○○路85巷口，以1,000 元向他購買2 小包，
    這3 次都是由被告薛筱強送愷他命過來，其等都是一手交錢
    一手交貨，所購得之愷他命都是朋友施用等語（見偵卷二第
    29至30頁、第46頁）。惟證人黃翊禎除第1 次購毒外（此部
    分已為被告薛筱強有罪認定，詳參閱貳、三所示），其餘第
    2 、3 次，均僅泛言購毒之約略時間，對各次詳細時間，均
    無法予以指明。且證人黃翊禎復於本院審理時翻異前詞改稱
    ：未見過被告薛筱強，不認識綽號「安迪」之人、不認識被
    告薛筱強。其沒有印象在警局及偵查中都說向被告薛筱強買
    3 次，第1 次就是通聯的時間，地點在桃德路85號巷口，50
    0 元的買1 包，第2 次是7 月初同樣地點，以1,000 元跟他
    買2 包，第3 次是7 月中，同樣的地點以1,000 元跟他買2
    包，3 次由被告薛筱強送愷他命過來云云（見本院卷一第16
    9 頁正、反面、第170 、171 頁），前後證述互有齟齬，顯
    悖常情，已難盡信，則被告薛筱強是否果於前揭時間販售愷
    他命與證人黃翊禎，即有合理可疑。
  2.此外，本院遍查全部卷證，亦無何通訊監聽紀錄、電子磅秤
    及交易帳冊紀錄等物以供佐證。是證人黃翊禎前揭證述並無
    其他補強證據足以佐證前揭證述之真實性，檢察官所提出之
    證據，尚未達於通常一般人均不致有所懷疑，而確信為真實
    的程度，承前揭判決意旨，自難僅以證人黃翊禎前揭具瑕疵
    之單一片面證詞，遽認被告薛筱強有為附表六編號06(2)、(3)
    所示各犯行。
  (五)公訴意旨如附表六編號07部分（曹家豪）：
  1.如附表六編號07(1)部分：
  (1)證人曹家豪固於偵訊時證稱：之前有一次在桃園市凱悅KTV
    ，去喝酒時，有叫傳播，喝完酒很想拉Ｋ，傳播說他有辦法
    幫其等調，給其這電話，就是綽號『安迪』的電話00000000
    00，電話號碼是警察查其手機找出來的，就是這號碼，「7
    月初」，其只買1 克500 元，詳細時間我忘記了，這是警察
    從其手機輸入號碼中找出來的等語（見偵卷二第157 頁）、
    亦證稱：綽號「哲聖」之人，即警詢指認照片編號3 之被告
    林佑宣，其向被告林佑宣、薛筱強購買毒品時，被告薛筱強
    有時候自己送，但被告林佑宣沒有自己送，他都是叫其打電
    話給被告薛筱強或其他人，他們就會送毒品過來等語（見偵
    卷二第94頁），足見證人曹家豪並未指明「97年7 月上旬某
    日」有向被告薛筱強、林佑宣2 人共同購買愷他命，證人曹
    家豪除事實欄一如附表一編號七、八、九所示購毒外（此部
    分已分別為被告薛筱強、林佑宣、龍尚億為有罪認定，詳參
    閱貳、四所示），對該次詳細時間，無法予以指明，則被告
    林佑宣、薛筱強是否果於起訴書如附表六編號07(1)所示販售
    愷他命與證人曹家豪，即有合理可疑。
  2.此外，本院遍查全部卷證，亦無何通訊監聽紀錄、電子磅秤
    及交易帳冊紀錄等物以供佐證。是證人曹家豪前揭證述並無
    其他補強證據足以佐證前揭證述之真實性，檢察官所提出之
    證據，尚未達於通常一般人均不致有所懷疑，而確信為真實
    的程度，承前揭判決意旨，自難僅以證人曹家豪前揭具瑕疵
    之單一片面證詞，遽認被告林佑宣、薛筱強有為附表六編號
    07(1)所示犯行。
  2.如附表六編號07(2)關於被告林佑宣部分：
  (1)從證人曹家豪前揭證述（詳參閱貳、四、(一)1.）以觀，足見
    證人曹家豪該次交易，均未曾提及被告林佑宣之名字及綽號
    ，且係直接向被告薛筱強購買愷他命。復稽之附表二(五)所示
    通訊監察譯文（見偵卷二第79頁），亦僅見被告薛筱強與證
    人曹家豪間之對話，且對話間均未曾提及有關被告林佑宣之
    名字及綽號，亦未提及需要另外請人送愷他命、或向其他人
    拿取愷他命之情（詳參閱貳、四、(一)2.所示），是被告林佑
    宣是否果於附表六編號07所示時、地與被告薛筱強共同販賣
    愷他命與證人曹家豪，即有合理可疑。
  (2)此外，本院遍查全部卷證，亦無何通訊監聽紀錄、電子磅秤
    及交易帳冊紀錄等物以供佐證，是檢察官所提出之證據，尚
    未達於通常一般人均不致有所懷疑，而確信為真實的程度，
    自難率認被告林佑宣有參與附表六編號07(2)所示犯行。
  (六)公訴意旨如附表六編號08部分（「阿宏」）：
  (1)被告龍尚億固於偵訊時供稱：97年8 月到9 月間，伊有送毒
    品給綽號「阿宏」之人，地點在綽號「阿宏」家，在桃園縣
    桃園市新光三越附近，綽號「阿宏」者買1 、2 包等語（見
    偵卷二第219 頁），惟被告龍尚億僅泛言購毒之約略時間、
    地點、數量，對各次詳細時間、交易地點、金額，均無法予
    以指明，被告龍尚億並未指明是否於「97年7 月下旬至同年
    8 月上旬某日」、「97年8 月中旬某日」，分別在「桃園縣
    桃園市○○路某不詳地點」、「桃園縣蘆竹鄉南崁某不詳地
    點」交付愷他命，交易數量金額為「愷他命，每包400 元，
    金額800 至1,200 元」，亦未指明係與被告林佑宣、薛筱強
    共同販售，更未指明綽號「阿宏」之人究為何人，則被告林
    佑宣、薛筱強及龍尚億是否果於起訴書如附表六編號08所示
    時、地販售愷他命與綽號「阿宏」之人，即有合理可疑。
  (2)本院遍查卷證，固查得被告薛筱強與綽號「阿宏」者如附表
    二(九)所示通訊監聽譯文（見偵卷一第75頁），該通訊時間為
    97年6 月23日晚間6 時59分，要與起訴書如附表六編號08所
    示時間「97年7 月下旬至同年8 月上旬某日」、「97年8 月
    中旬某日」不符，細譯該通訊監聽譯文，綽號「阿宏」打電
    話給被告薛筱強稱：「你是阿信的弟弟嗎？我是阿宏啦！我
    要怎麼跟你拿？」等語，被告薛筱強答稱：「我是阿信他朋
    友，你過來『來來』（百貨）」，足徵其等交易地點係在桃
    園縣桃園市就來來百貨公司附近，而非起訴書如附表六編號
    8 所示「桃園縣桃園市○○路某不詳地點」、「桃園縣蘆竹
    鄉南崁某不詳地點」，該通通訊監聽譯文，要與起訴書所載
    犯罪時間、地點迥異，自難認前揭通訊監聽譯文與起訴事實
    係屬同一事實。承前揭判決意旨，數罪併罰案件，因其所涉
    及之訴訟客體有數個以上，各個犯罪事實彼此互不相屬，故
    均須有補強證據，不得籠統為同一之觀察，是前揭通訊監聽
    譯文，自非可作為被告林佑宣、薛筱強及龍尚億涉犯起訴書
    如附表六編號08所示犯行之補強證據。
  (3)此外，綽號「阿宏」者究為何人無法特定對象，是否果有前
    揭毒品交易，要非無疑，而本院遍查全部卷證，亦無其他通
    訊監聽紀錄、電子磅秤及交易帳冊紀錄等物以供佐證，是檢
    察官所提出之證據，尚未達於通常一般人均不致有所懷疑，
    而確信為真實的程度，自非可僅以被告龍尚億前揭不明確之
    單一自白，難率認被告林佑宣、薛筱強及龍尚億有共同參與
    附表六編號08所示各犯行。
  (七)公訴意旨如附表六編號10部分（黃俞祐）：
  1.證人即同案被告黃俞祐固於警詢證稱：另綽號「哲聖」之林
    佑宣，伊只有在很久之前向他購買2 次，每次皆以26,000元
    購買「50公克」，是伊前往被告林佑宣位於桃園縣桃園市○
    ○路尾的大樓13樓租屋處購買，詳細住址忘了等語（見偵卷
    一第136 頁）、於偵訊時供稱：有向被告林佑宣購買，在伊
    向被告林志強購買前，97年5 、6 月間，地點在桃園縣桃園
    市○○路被告林佑宣之前住處經國之星，「100 公克」買入
    26,000元等語（見偵卷一第303 頁）。後又改稱：：有向被
    告林佑宣買過毒品，每次「買50公克」，價格是「13,000至
     14,000 元」，買過2 、3 次，交易地點都是被告林佑宣指
    定的，大概都在桃園縣桃園市○○路附近等語（見偵卷一第
    328 頁）。於本院審理時再改稱：伊向被告林佑宣購買愷他
    命之時間、地點太久其忘記了，其大概買了1 、2 次，其中
    有一次是用17,000元購買70公克愷他命，另外一次價錢大約
    是以1 公克250 元購買數量不詳的愷他命等語（見本院卷二
    第158 頁反面）。足見證人即同案被告黃俞祐證述向被告林
    佑宣購買愷他命之次數、金額及數量，前後證述互有扞格，
    顯悖常情，且僅泛言購毒之約略時間，對各次詳細時間，無
    法予以指明，是證人即同案被告黃俞祐是否果於起訴書如附
    表六編號10所示時、地，向證人即同案被告黃俞祐購買「10
    0 公克26,000元」愷他命，即有合理可疑。
  2.檢察官雖提示卷附證人即同案被告黃俞祐與林佑宣於97年6
    月10日1 時46分31秒之通訊監察譯文（見偵卷一第254 頁）
    供證人即同案被告黃俞祐辨識，惟其證稱：警方提示伊以00
    00000000號行動電話門號於97年6 月10日1 時46分31秒與被
    告林佑宣0000000000號通訊監聽譯文內容之意，伊忘記了等
    語（見偵卷一第329 頁），而細譯該通訊監察譯文，被告林
    佑宣稱：你回來、你回來，弄錯了」等語，證人即同案被告
    黃俞祐稱：「少拿了對不對？」等語，被告林佑宣稱：「對
    ！對！對！」等語，並未顯示交易數量、金額，則97年6 月
    10日被告林佑宣與黃俞祐間是否從事毒品交易，交易之數量
    、金額，無從知悉，自難作為證人即同案被告黃俞祐前揭證
    述之補強證據。又被告黃俞祐固亦於偵訊時證稱：97年7 月
    7 日5 時3 分49秒通訊監聽譯文（見偵卷一第255 頁），是
    指伊要向被告林佑宣買愷他命，問被告林佑宣有沒有貨，被
    告林佑宣說他沒有，要伊去找被告林志強，但是因為那時沒
    東西，所以沒買成等語（見偵卷一第329 頁）。惟起訴書所
    載被告林佑宣販賣愷他命給證人即同案被告黃俞祐之時間為
    「97年5 、6 月間」，要與「97年7 月7 日」之起訴月份未
    符，難認僅係檢察官誤載起訴時間，承前揭判決意旨，數罪
    併罰案件，因其所涉及之訴訟客體有數個以上，各個犯罪事
    實彼此互不相屬，故均須有補強證據，不得籠統為同一之觀
    察，是前揭通訊監聽譯文，自非可作為被告林佑宣涉犯起訴
    書如附表六編號10所示犯行之補強證據。
  3.此外，本院遍查全部卷證，亦無何其他通訊監聽紀錄、電子
    磅秤及交易帳冊紀錄等物以供佐證。是證人即同案被告黃俞
    祐前揭證述並無其他補強證據足以佐證前揭證述之真實性，
    檢察官所提出之證據，尚未達於通常一般人均不致有所懷疑
    ，而確信為真實的程度，承前揭判決意旨，自難僅以證人即
    同案被告黃俞祐前揭具瑕疵之單一片面證詞，遽認被告林佑
    宣有為附表六編號10 所示犯行。
  (八)綜上各節所述，足徵前揭公訴意旨所指被告吳友志、黃俞祐
    、林佑宣、薛筱強及龍尚億其他犯行，並無其他證人、通訊
    監察譯文、電子磅秤及交易帳冊紀錄或任何證據，可資為補
    強證據，以資佐認證人黃惠郁、劉純豪、黃翊禎、曹家豪、
    及同案被告吳友志、黃俞祐上揭不利於被告吳友志、黃俞祐
    、林佑宣、薛筱強及龍尚億供述各情是否與事實相符，自不
    得單憑前揭證人上揭片面、具瑕疵之證述，被告吳友志、黃
    俞祐不明確之單一自白，即認定被告吳友志、黃俞祐、林佑
    宣、薛筱強及龍尚億有前揭販賣愷他命之犯行，是檢察官所
    提出之證據，不足為被告此部分有罪之積極證明，其指出證
    明之方法，無從說服法院以形成被告此部分為有罪之心證。
    此外，復查無其他積極證據足以證明被告吳友志、黃俞祐、
    林佑宣、薛筱強及龍尚億此部分之犯行，揆諸前開判決意旨
    ，本件公訴意旨所指被告吳友志、黃俞祐、林佑宣、薛筱強
    及龍尚億有如附表六所示販賣第三級毒品愷他命犯行部分，
    其等犯罪自屬不能證明，依無罪推定原則，自均應為無罪之
    諭知。
據上論斷，應依刑事訴訟法第299 條第1 項前段、第301 條第1
項前段，毒品危害防制條例第19條第1 項、第8 條第3 項、修正
前毒品危害防制條例第4 條第3 項、修正後毒品危害防制條例第
4 條第3 項、第17條第2 項，刑法第2 條第1 項前段、第11條、
第28條、第47條第1 項、第38條第1 項第1 款、第2 款、第51條
第5 款，判決如主文。
本案經檢察官蔡佩玲到庭執行職務。
中    華    民    國   100    年    7     月    12    日
                  刑事第八庭    審判長法  官   劉為丕
                                      法  官   呂綺珍
                                      法  官   謝枚霏
以上正本證明與原本無異。
如不服本判決應於收受判決後10日內向本院提出上訴書狀，並應
敘述具體理由。其未敘述上訴理由者，應於上訴期間屆滿後20日
內向本院補提理由書(均須按他造當事人之人數附繕本)「切勿逕
送上級法院」。
                                      書記官   林舒涵
中    華    民    國   100    年    7     月    18    日
附表一：有罪部分：
  ┌──┬───┬──────┬─────────┬──────┬───┬───────┬────┬───────┐
  │編號│購毒者│販毒時間、  │行為方式          │聯絡電話    │販毒者│證據欄        │販毒所得│主文欄        │
  │    │      │地點（民國）│                  │            │      │              │        │              │
  │    │      │            │                  │            │      │              │（新臺幣│              │
  │    │      │            │                  │            │      │              │）      │              │
  ├──┼───┼──────┼─────────┼──────┼───┼───────┼────┼───────┤
  │一  │黃惠郁│97年9 月5 日│吳友志意圖營利，基│0000000000  │吳友志│1.被告吳友志偵│800元   │吳友志販賣第三│
  │    │      │凌晨0時9分許│於販賣第三級毒品愷│（起訴書誤載│      │  訊、本院審理│        │級毒品，處有期│
  │    │      │            │他命之犯意，緣黃惠│為0000000000│      │  時之自白（見│        │徒刑貳年柒月，│
  │    │      │桃園縣桃園市│郁於左列時間，以右│）          │      │  偵卷一第302 │        │扣案如附表五編│
  │    │      │凱悅KTV 「51│列門號行動電話，撥│（吳友志）  │      │  頁；本院卷三│        │號二所示之物，│
  │    │      │1 」包廂門口│打吳友志所有右列門│   ↑ ↓    │      │  第19頁）。  │        │沒收。未扣案販│
  │    │      │。          │號行動電話，與吳友│0000000000  │      │2.證人黃惠郁偵│        │賣第三級毒品所│
  │    │      │            │志取得聯絡，約定以│（黃惠郁）  │      │  訊之證述（見│        │得新臺幣捌佰元│
  │    │      │            │新臺幣（下同）800 │            │      │  偵卷一第301 │        │沒收，如全部或│
  │    │      │            │元價金，販售愷他命│            │      │  、367頁）。 │        │一部不能沒收時│
  │    │      │            │2 包（約2 公克），│            │      │3.如附表二(一)編│        │，以其財產抵償│
  │    │      │            │雙方達成買賣合意後│            │      │  號1 所示通訊│        │之。          │
  │    │      │            │，並約定由吳友志前│            │      │  監察譯文1 份│        │              │
  │    │      │            │往左列地點交易。吳│            │      │  （見偵卷一第│        │              │
  │    │      │            │友志旋至左列地點，│            │      │  229 頁）。  │        │              │
  │    │      │            │將2 包愷他命交付黃│            │      │4.扣案如附表五│        │              │
  │    │      │            │惠郁，並收取黃惠郁│            │      │  編號二所示行│        │              │
  │    │      │            │所交付之800 元價金│            │      │  動電話1 支。│        │              │
  │    │      │            │。                │            │      │              │        │              │
  ├──┼───┼──────┼─────────┼──────┼───┼───────┼────┼───────┤
  │二  │黃惠郁│97年9 月9 日│吳友志意圖營利，基│0000000000  │吳友志│1.被告吳友志警│400元   │吳友志販賣第三│
  │    │      │凌晨1 時19分│於販賣第三級毒品愷│（起訴書誤載│      │  詢、偵訊及本│        │級毒品，處有期│
  │    │      │許          │他命之犯意，緣黃惠│為0000000000│      │  院審理時之自│        │徒刑貳年柒月，│
  │    │      │            │郁左列時間，以右列│）          │      │  白（見偵卷一│        │扣案如附表五編│
  │    │      │桃園縣桃園市│門號行動電話，撥打│（吳友志）  │      │  第173 、302 │        │號二所示之物，│
  │    │      │秀山路96巷19│吳友志所有右列門號│   ↑ ↓    │      │  頁；本院卷三│        │沒收。未扣案販│
  │    │      │之1 號巷口7-│行動電話，與吳友志│0000000000  │      │  第19頁）。  │        │賣第三級毒品所│
  │    │      │11便利商店外│取得聯絡，原欲購買│（黃惠郁）  │      │2.證人黃惠郁警│        │得新臺幣肆佰元│
  │    │      │            │3 包愷他命，惟吳友│            │      │  詢、偵訊之證│        │沒收，如全部或│
  │    │      │            │志只剩1 包愷他命存│            │      │  述（見偵卷一│        │一部不能沒收時│
  │    │      │            │貨，故約定以400 元│            │      │  第222 、367 │        │，以其財產抵償│
  │    │      │            │價金，販售愷他命1 │            │      │  頁）。      │        │之。          │
  │    │      │            │包（約1 公克），雙│            │      │3.如附表二(一)編│        │              │
  │    │      │            │方達成買賣合意後，│            │      │  號2 、3 所示│        │              │
  │    │      │            │並約定由吳友志前往│            │      │  通訊監察譯文│        │              │
  │    │      │            │左列地點交易。吳友│            │      │  1 份（見偵卷│        │              │
  │    │      │            │志旋於同日凌晨1 時│            │      │  一第228 頁）│        │              │
  │    │      │            │35分許，前往左列地│            │      │  。          │        │              │
  │    │      │            │點，將1 包愷他命交│            │      │4.扣案如附表五│        │              │
  │    │      │            │付黃惠郁，並收取黃│            │      │  編號二所示行│        │              │
  │    │      │            │惠郁所交付之400 元│            │      │  動電話1 支。│        │              │
  │    │      │            │價金。            │            │      │              │        │              │
  ├──┼───┼──────┼─────────┼──────┼───┼───────┼────┼───────┤
  │三  │何雅茹│97年7 月12日│林佑宣意圖營利，基│0000000000  │林佑宣│1.被告林佑宣警│400元   │林佑宣販賣第三│
  │    │      │下午5 時41分│於販賣第三級毒品愷│（林佑宣）  │      │  詢之供述（見│        │級毒品，累犯，│
  │    │      │許          │他命之犯意，緣何雅│   ↑ ↓    │      │  偵卷一第26、│        │處有期徒刑伍年│
  │    │      │            │茹於左列時間，以右│0000000000  │      │  322 頁）。  │        │參月。未扣案販│
  │    │      │桃園縣桃園市│列門號行動電話，撥│（何雅茹）  │      │2.證人何雅茹警│        │賣第三級毒品所│
  │    │      │永安路住處  │打林佑宣所持用右列│            │      │  詢、偵訊及本│        │得新臺幣肆佰元│
  │    │      │            │門號行動電話，向林│            │      │  院審理時之證│        │沒收，如全部或│
  │    │      │            │佑宣表示其需要愷他│            │      │  述（見偵卷一│        │一部不能沒收時│
  │    │      │            │命，林佑宣旋表示可│            │      │  第207 至208 │        │，以其財產抵償│
  │    │      │            │以親自將愷他命送至│            │      │  頁、第345 至│        │之。          │
  │    │      │            │何雅茹左列住處，何│            │      │  346 頁；本院│        │              │
  │    │      │            │雅茹應允後，林佑宣│            │      │  卷一第164 至│        │              │
  │    │      │            │遂至左列地點，以40│            │      │  167 頁）。  │        │              │
  │    │      │            │0 元之價格，販售1 │            │      │3.如附表二(二)所│        │              │
  │    │      │            │包（重量不詳）愷他│            │      │  示通訊監察譯│        │              │
  │    │      │            │命與何雅茹，並收取│            │      │  文1 份（見偵│        │              │
  │    │      │            │價金。            │            │      │  卷一第287 頁│        │              │
  │    │      │            │                  │            │      │  ）。        │        │              │
  │    │      │            │                  │            │      │4.扣案如附表五│        │              │
  │    │      │            │                  │            │      │  編號三所示行│        │              │
  │    │      │            │                  │            │      │  動電話1 支（│        │              │
  │    │      │            │                  │            │      │  非被告林佑宣│        │              │
  │    │      │            │                  │            │      │  所有）。    │        │              │
  ├──┼───┼──────┼─────────┼──────┼───┼───────┼────┼───────┤
  │四  │吳友志│97年9 月19日│黃俞祐意圖營利，基│            │黃俞祐│1.被告黃俞祐於│300元   │黃俞祐販賣第三│
  │    │      │凌晨2 時許  │於販賣第三級毒品愷│            │      │  偵訊、本院審│        │級毒品，處有期│
  │    │      │            │他命之犯意，於左列│            │      │  理時之自白（│        │徒刑貳年柒月，│
  │    │      │桃園縣桃園市│時、地，以300 元價│            │      │  見偵卷一第30│        │未扣案販賣第三│
  │    │      │中山路蟑螂網│金，販售愷他命1 包│            │      │  3 頁；本院卷│        │級毒品所得新臺│
  │    │      │咖          │（約1 公克）與吳友│            │      │  三第19頁正、│        │幣參佰元沒收，│
  │    │      │            │志。              │            │      │  反面）。    │        │如全部或一部不│
  │    │      │            │                  │            │      │2.被告吳友志於│        │能沒收時，以其│
  │    │      │            │                  │            │      │  警詢、偵訊之│        │財產抵償之。  │
  │    │      │            │                  │            │      │  證述（見偵卷│        │              │
  │    │      │            │                  │            │      │  一第169 、  │        │              │
  │    │      │            │                  │            │      │  170 、371 頁│        │              │
  │    │      │            │                  │            │      │  ）。        │        │              │
  │    │      │            │                  │            │      │3.如附表二(七)編│        │              │
  │    │      │            │                  │            │      │  號7 所示通訊│        │              │
  │    │      │            │                  │            │      │  監察譯文1 份│        │              │
  │    │      │            │                  │            │      │  （見偵卷一第│        │              │
  │    │      │            │                  │            │      │  253 頁）。  │        │              │
  ├──┼───┼──────┼─────────┼──────┼───┼───────┼────┼───────┤
  │五  │陳宏睿│97年6 月15日│黃俞祐與12歲以上未│0000000000  │黃俞祐│1.被告黃俞祐於│1,000元 │黃俞祐共同販賣│
  │    │      │晚間9 時23分│滿18歲之少年張○瑞│（黃俞祐）  │      │  警詢、偵訊及│        │第三級毒品，處│
  │    │      │許          │，均意圖營利，共同│0000000000  │少年張│  本院審理時之│        │有期徒刑貳年捌│
  │    │      │            │基於販賣第三級毒品│（少年張○瑞│○瑞（│  自白（見偵卷│        │月，扣案如附表│
  │    │      │桃園縣桃園市│愷他命之犯意聯絡，│）          │另經檢│  一第145 至14│        │五編號一所示之│
  │    │      │向善路口    │緣黃俞祐於左列時間│  ↑↓      │察官偵│  6 頁、第331 │        │物，沒收。未扣│
  │    │      │            │，以其所有右列門號│0000000000  │辦中）│  至332 頁；本│        │案販賣第三級毒│
  │    │      │            │行動電話，主動撥打│（陳宏睿）  │      │  院卷三第19頁│        │品所得新臺幣壹│
  │    │      │            │陳宏睿右列門號行動│            │      │  正、反面）。│        │仟元應與少年張│
  │    │      │            │電話通話後，約定以│            │      │2.證人陳宏睿警│        │○瑞連帶沒收，│
  │    │      │            │1,000 元價金，販售│            │      │  詢、偵訊之證│        │如全部或一部不│
  │    │      │            │愷他命1 包（重量不│            │      │  述（見偵卷二│        │能沒收時，以其│
  │    │      │            │詳），雙方達成買賣│            │      │  第16 、17 、│        │與少年張○瑞財│
  │    │      │            │合意後，旋打電話給│            │      │  42、43頁）。│        │產連帶抵償之。│
  │    │      │            │少年張○瑞指示其打│            │      │3.如附表二(三)所│        │              │
  │    │      │            │電話聯絡陳宏睿並送│            │      │  示通訊監察譯│        │              │
  │    │      │            │交毒品。少年張○瑞│            │      │  文1 份（見偵│        │              │
  │    │      │            │聯繫陳宏睿後，隨即│            │      │  卷一第273 頁│        │              │
  │    │      │            │至左列地點，將1 包│            │      │  ）。        │        │              │
  │    │      │            │愷他命交付陳宏睿，│            │      │4.扣案如附表五│        │              │
  │    │      │            │並收取陳宏睿所交付│            │      │  編號一所示行│        │              │
  │    │      │            │之1,000 元價金。  │            │      │  動電話1 支。│        │              │
  ├──┼───┼──────┼─────────┼──────┼───┼───────┼────┼───────┤
  │六  │黃翊禎│97年6 月29日│薛筱強意圖營利，基│0000000000  │薛筱強│1.證人黃翊禎警│500元   │薛筱強販賣第三│
  │    │（原名│凌晨3 時27分│於販賣第三級毒品愷│（薛筱強）  │      │  詢、偵訊之證│        │級毒品，處有期│
  │    │黃怡茹│許          │他命之犯意，緣黃翊│   ↑ ↓    │      │  述（見偵卷二│        │徒刑伍年貳月。│
  │    │）    │            │禎於左列時間前不久│0000000000  │      │  第29至30頁、│        │未扣案販賣第三│
  │    │      │桃園縣八德市│，撥打薛筱強持有右│（黃翊禎）  │      │  第45至46頁；│        │級毒品所得新臺│
  │    │      │桃德路85號巷│列門號行動電話通話│            │      │  本院卷一第16│        │幣伍佰元沒收，│
  │    │      │口          │後，約定以500 元價│            │      │  9 頁正、反面│        │如全部或一部不│
  │    │      │            │金，販售愷他命1 包│            │      │  、第170 頁；│        │能沒收時，以其│
  │    │      │            │（重量不詳），雙方│            │      │  本院卷三第4 │        │財產抵償之。  │
  │    │      │            │達成買賣合意後，薛│            │      │  頁、第5 頁反│        │              │
  │    │      │            │筱強遂於左列時間前│            │      │  面、第6 頁正│        │              │
  │    │      │            │往左列地點，並以右│            │      │  、反面）。  │        │              │
  │    │      │            │列門號行動電話撥打│            │      │2.證人曹家豪偵│        │              │
  │    │      │            │黃翊禎右列行動電話│            │      │  訊之證述（見│        │              │
  │    │      │            │門號表示快到交易地│            │      │  偵卷二第93、│        │              │
  │    │      │            │點，復經黃翊禎打電│            │      │  95頁）。    │        │              │
  │    │      │            │話告知薛筱強正確地│            │      │3.如附表二(四)所│        │              │
  │    │      │            │點後，薛筱強旋在左│            │      │  示通訊監察譯│        │              │
  │    │      │            │列地點，將1 包愷他│            │      │  文1 份（見偵│        │              │
  │    │      │            │命交付黃翊禎，並收│            │      │  卷二第50頁）│        │              │
  │    │      │            │取黃翊禎所交付之50│            │      │  。          │        │              │
  │    │      │            │0 元價金。        │            │      │4.臺北市政府警│        │              │
  │    │      │            │                  │            │      │  察局刑事警察│        │              │
  │    │      │            │                  │            │      │  大隊指認犯罪│        │              │
  │    │      │            │                  │            │      │  嫌疑人紀錄表│        │              │
  │    │      │            │                  │            │      │  1 份（見偵卷│        │              │
  │    │      │            │                  │            │      │  二第33頁）。│        │              │
  ├──┼───┼──────┼─────────┼──────┼───┼───────┼────┼───────┤
  │七  │曹家豪│97年7 月21日│薛筱強與真實姓名、│0000000000  │薛筱強│1.證人曹家豪偵│400元   │薛筱強共同販賣│
  │    │      │晚間9 時6 分│年齡均不詳之成年人│（薛筱強）  │      │  訊之證述（見│        │第三級毒品，處│
  │    │      │許          │，均意圖營利，共同│   ↑ ↓    │某真實│  偵卷二第93、│        │有期徒刑伍年貳│
  │    │      │            │基於販賣第三級毒品│0000000000  │姓名、│  95、96、157 │        │月。未扣案販賣│
  │    │      │桃園縣龜山鄉│愷他命之犯意聯絡，│（曹家豪）  │年齡均│  頁）。      │        │第三級毒品所得│
  │    │      │萬壽路2 段12│緣曹家豪於左列時間│            │不詳之│2.如附表二(五)所│        │新臺幣肆佰元，│
  │    │      │89之2號     │，以右列門號行動電│            │成年男│  示通訊監察譯│        │應與某真實姓名│
  │    │      │            │話，撥打薛筱強持用│            │子    │  文1 份（見偵│        │、年齡均不詳之│
  │    │      │            │之右列門號行動電話│            │      │  卷二第79頁）│        │成年男子連帶沒│
  │    │      │            │，與薛筱強取得聯絡│            │      │  。          │        │收，如全部或一│
  │    │      │            │，約定以400 元價金│            │      │              │        │部不能沒收時，│
  │    │      │            │，販售愷他命1 包（│            │      │              │        │以其與某真實姓│
  │    │      │            │約1 公克），雙方達│            │      │              │        │名、年齡均不詳│
  │    │      │            │成買賣合意後，並約│            │      │              │        │之成年男子財產│
  │    │      │            │定由薛筱強派人前往│            │      │              │        │連帶抵償之。  │
  │    │      │            │左列地點交易。薛筱│            │      │              │        │              │
  │    │      │            │強旋指示真實姓名、│            │      │              │        │              │
  │    │      │            │年齡均不詳之成年男│            │      │              │        │              │
  │    │      │            │子至左列地點，將1 │            │      │              │        │              │
  │    │      │            │包愷他命（約1 公克│            │      │              │        │              │
  │    │      │            │）交付曹家豪，並收│            │      │              │        │              │
  │    │      │            │取曹家豪所交付之  │            │      │              │        │              │
  │    │      │            │400 元價金。      │            │      │              │        │              │
  ├──┼───┼──────┼─────────┼──────┼───┼───────┼────┼───────┤
  │八  │曹家豪│97年7 月下旬│林佑宣與龍尚億，均│            │林佑宣│1.被告龍尚億偵│800元   │林佑宣共同犯販│
  │    │      │某日        │意圖營利，共同基於│            │      │  訊之供述（見│        │賣第三級毒品，│
  │    │      │            │販賣第三級毒品愷他│            │龍尚憶│  偵卷二第212 │        │累犯，處有期徒│
  │    │      │桃園縣龜山鄉│命之犯意聯絡，緣曹│            │      │  至213 頁、第│        │刑伍年伍月。扣│
  │    │      │萬壽路2 段12│家豪於左列時間，與│            │      │  218 、221 、│        │案如附表三編號│
  │    │      │89之2號     │林佑宣聯絡，約定以│            │      │  222 頁；偵卷│        │一、二所示之物│
  │    │      │            │800 元價金，販售愷│            │      │  三第3 、4 頁│        │，均沒收之。未│
  │    │      │            │他命2 包（重量不詳│            │      │  ；本院卷一第│        │扣案販賣第三級│
  │    │      │            │），雙方達成買賣合│            │      │  190 頁反面）│        │毒品所得新臺幣│
  │    │      │            │意後，林佑宣旋指示│            │      │  。          │        │捌佰元應與龍尚│
  │    │      │            │龍尚憶前往曹家豪左│            │      │2.證人曹家豪偵│        │億連帶沒收，如│
  │    │      │            │列住處，龍尚憶到達│            │      │  訊之證述（見│        │全部或一部不能│
  │    │      │            │後，即將2 包愷他命│            │      │  偵卷二第94、│        │沒收時，以其與│
  │    │      │            │交付曹家豪，並收取│            │      │  96頁）。    │        │龍尚億財產連帶│
  │    │      │            │曹家豪所交付之800 │            │      │3.本院勘驗筆錄│        │抵償之。      │
  │    │      │            │元價金。          │            │      │  1 份（見本院│        │              │
  │    │      │            │                  │            │      │  卷二第6 頁反│        │龍尚億共同犯販│
  │    │      │            │                  │            │      │  面至第8頁 、│        │賣第三級毒品，│
  │    │      │            │                  │            │      │  第24至26頁、│        │處有期徒刑伍年│
  │    │      │            │                  │            │      │  第32頁反面、│        │肆月。扣案如附│
  │    │      │            │                  │            │      │  第33頁）。  │        │表三編號一、二│
  │    │      │            │                  │            │      │4.附表二(六)所示│        │所示之物，均沒│
  │    │      │            │                  │            │      │  通訊監察譯文│        │收之。未扣案販│
  │    │      │            │                  │            │      │  （見偵卷一第│        │賣第三級毒品所│
  │    │      │            │                  │            │      │  290 頁）。  │        │得新臺幣捌佰元│
  │    │      │            │                  │            │      │5.扣案如附表三│        │應與林佑宣連帶│
  │    │      │            │                  │            │      │  編號一所示愷│        │沒收，如全部或│
  │    │      │            │                  │            │      │  他命29包。  │        │一部不能沒收時│
  │    │      │            │                  │            │      │6.扣案如附表三│        │，以其與林佑宣│
  │    │      │            │                  │            │      │  編號二、三所│        │財產連帶抵償之│
  │    │      │            │                  │            │      │  示分裝袋、電│        │。            │
  │    │      │            │                  │            │      │  子磅秤（電子│        │              │
  │    │      │            │                  │            │      │  磅秤非被告龍│        │              │
  │    │      │            │                  │            │      │  尚億所有）。│        │              │
  │    │      │            │                  │            │      │7.內政部警政署│        │              │
  │    │      │            │                  │            │      │  刑事警察局97│        │              │
  │    │      │            │                  │            │      │  年10 月30 日│        │              │
  │    │      │            │                  │            │      │  刑鑑字第0970│        │              │
  │    │      │            │                  │            │      │  148480號鑑定│        │              │
  │    │      │            │                  │            │      │  書1 份（見偵│        │              │
  │    │      │            │                  │            │      │  卷四第182 至│        │              │
  │    │      │            │                  │            │      │  182 頁反面）│        │              │
  │    │      │            │                  │            │      │  。          │        │              │
  │    │      │            │                  │            │      │8.內政部警政署│        │              │
  │    │      │            │                  │            │      │  98年2 月5 日│        │              │
  │    │      │            │                  │            │      │  刑鑑字第0980│        │              │
  │    │      │            │                  │            │      │  015090號警察│        │              │
  │    │      │            │                  │            │      │  局鑑定書1 份│        │              │
  │    │      │            │                  │            │      │  （見偵卷二第│        │              │
  │    │      │            │                  │            │      │  197 至209 頁│        │              │
  │    │      │            │                  │            │      │  ）。        │        │              │
  ├──┼───┼──────┼─────────┼──────┼───┼───────┼────┼───────┤
  │九  │曹家豪│97年9 月20日│林佑宣、薛筱強與真│0000000000  │林佑宣│1.被告林佑宣之│3,000元 │林佑宣共同犯販│
  │    │      │晚間7時許   │實姓名、年齡均不詳│（林佑宣）  │      │  供述（見偵卷│        │賣第三級毒品，│
  │    │      │            │之成年人，均意圖營│  ↑↓      │薛筱強│  一第306 頁）│        │累犯，處有期徒│
  │    │      │桃園縣龜山鄉│利，共同基於販賣第│0000000000  │      │  。          │        │刑伍年拾壹月。│
  │    │      │萬壽路2 段12│三級毒品愷他命之犯│（曹家豪）  │某真實│2.證人曹家豪偵│        │未扣案販賣第三│
  │    │      │89之2號     │意聯絡，緣曹家豪於│            │姓名、│  訊之證述（見│        │級毒品所得新臺│
  │    │      │            │左列時間，以右列門│            │年齡均│  偵卷二第94、│        │幣參仟元，應與│
  │    │      │            │號行動電話，撥打林│            │不詳之│  96、156 、15│        │薛筱強及某真實│
  │    │      │            │佑宣持用之右列門號│            │成年男│  8 頁）。    │        │姓名、年齡均不│
  │    │      │            │行動電話，與林佑宣│            │子    │3.如附表二(六)所│        │詳之成年男子連│
  │    │      │            │取得聯絡，約定以3,│            │      │  示通訊監察譯│        │帶沒收，如全部│
  │    │      │            │000 元價金，販售愷│            │      │  文1 份（見偵│        │或一部不能沒收│
  │    │      │            │他命1 包（約10公克│            │      │  卷二第80頁）│        │時，以其與薛筱│
  │    │      │            │），雙方達成買賣合│            │      │  。          │        │強及某真實姓名│
  │    │      │            │意後，林佑宣原表示│            │      │4.扣案如附表五│        │、年齡均不詳之│
  │    │      │            │將請綽號「胖胖」之│            │      │  編號三所示行│        │成年男子財產連│
  │    │      │            │成年男子送交毒品，│            │      │  動電話1 支（│        │帶抵償之。    │
  │    │      │            │惟經曹家豪表示聯絡│            │      │  非被告林佑宣│        │              │
  │    │      │            │不上該位男子後，向│            │      │  所有）。    │        │薛筱強共同犯販│
  │    │      │            │林佑宣表示請薛筱強│            │      │              │        │賣第三級毒品，│
  │    │      │            │送交毒品可否，林佑│            │      │              │        │處有期徒刑伍年│
  │    │      │            │宣應允後。曹家豪隨│            │      │              │        │拾月。未扣案販│
  │    │      │            │即與薛筱強聯繫，薛│            │      │              │        │賣第三級毒品所│
  │    │      │            │筱強遂指示真實姓名│            │      │              │        │得新臺幣參仟元│
  │    │      │            │年齡均不詳之成年男│            │      │              │        │，應與林佑宣及│
  │    │      │            │子至左列地點，將1 │            │      │              │        │某真實姓名、年│
  │    │      │            │包愷他命交付曹家豪│            │      │              │        │齡均不詳之成年│
  │    │      │            │，並收取曹家豪所交│            │      │              │        │男子連帶沒收，│
  │    │      │            │付之3,000 元價金。│            │      │              │        │如全部或一部不│
  │    │      │            │                  │            │      │              │        │能沒收時，以其│
  │    │      │            │                  │            │      │              │        │與林佑宣及某真│
  │    │      │            │                  │            │      │              │        │實姓名、年齡均│
  │    │      │            │                  │            │      │              │        │不詳之成年男子│
  │    │      │            │                  │            │      │              │        │財產連帶抵償之│
  │    │      │            │                  │            │      │              │        │。            │
  ├──┼───┼──────┼─────────┼──────┼───┼───────┼────┼───────┤
  │十  │黃俞祐│97年8 月18日│林志強意圖營利，基│0000000000  │林志強│1.被告林志強警│25,000元│林志強販賣第三│
  │    │      │晚上8 時5 分│於販賣第三級毒品愷│（林志強）  │      │  詢之供述（見│        │級毒品，處有期│
  │    │      │許          │他命之犯意，緣黃俞│   ↑ ↓    │      │  偵卷一第357 │        │徒刑陸年陸月。│
  │    │      │            │祐於左列時間，以右│0000000000  │      │  頁）。      │        │扣案如附表四編│
  │    │      │桃園縣桃園市│列門號行動電話，撥│（黃俞祐）  │      │2.被告林志強偵│        │號二之物，沒收│
  │    │      │中興街18號8 │打林志強持用之右列│            │      │  訊之自白（見│        │。未扣案販賣第│
  │    │      │樓          │門號行動電話，與林│            │      │  偵卷一第304 │        │三級毒品所得新│
  │    │      │            │志強取得聯絡，約定│            │      │  頁）。      │        │臺幣貳萬伍仟元│
  │    │      │            │以25,000元價金，販│            │      │3.被告黃俞祐警│        │沒收，如全部或│
  │    │      │            │售愷他命1 包（約10│            │      │  詢、偵訊及本│        │一部不能沒收時│
  │    │      │            │0 公克），雙方達成│            │      │  院審理時之證│        │，以其財產抵償│
  │    │      │            │買賣合意後，並約定│            │      │  述（見偵卷一│        │之。          │
  │    │      │            │由黃俞祐前往林志強│            │      │  第135 至137 │        │              │
  │    │      │            │左列住處交易。黃俞│            │      │  頁、第303 頁│        │              │
  │    │      │            │祐旋至左列地點，林│            │      │  、第327 至32│        │              │
  │    │      │            │志強將1 包愷他命交│            │      │  8 頁、第332 │        │              │
  │    │      │            │付黃俞祐，並收取黃│            │      │  頁；本院卷二│        │              │
  │    │      │            │俞祐所交付之25,000│            │      │  第161 頁正、│        │              │
  │    │      │            │元價金。          │            │      │  反面、第162 │        │              │
  │    │      │            │                  │            │      │  頁）。      │        │              │
  │    │      │            │                  │            │      │4.如附表二(七)編│        │              │
  │    │      │            │                  │            │      │  號1至4所示通│        │              │
  │    │      │            │                  │            │      │  訊監察譯文1 │        │              │
  │    │      │            │                  │            │      │  份（見偵卷一│        │              │
  │    │      │            │                  │            │      │  第256 頁）。│        │              │
  │    │      │            │                  │            │      │5.扣案如附表四│        │              │
  │    │      │            │                  │            │      │  編號二所示分│        │              │
  │    │      │            │                  │            │      │  裝袋1 批。  │        │              │
  │    │      │            │                  │            │      │6.扣案如附表四│        │              │
  │    │      │            │                  │            │      │  編號三所示行│        │              │
  │    │      │            │                  │            │      │  動電話1 支（│        │              │
  │    │      │            │                  │            │      │  非被告林志強│        │              │
  │    │      │            │                  │            │      │  所有）。    │        │              │
  ├──┼───┼──────┼─────────┼──────┼───┼───────┼────┼───────┤
  │十一│黃俞祐│97年8 月19日│林志強意圖營利，基│0000000000  │林志強│1.被告林志強警│75,000元│林志強販賣第三│
  │    │      │凌晨0時21 分│於販賣第三級毒品愷│（林志強）  │      │  詢之供述（見│        │級毒品，處有期│
  │    │      │許          │他命之犯意，於左列│   ↑ ↓    │      │  偵卷一第357 │        │徒刑陸年捌月。│
  │    │      │            │時間，以右列門號行│0000000000  │      │  頁）。      │        │扣案如附表四編│
  │    │      │桃園縣桃園市│動電話，主動撥打黃│（黃俞祐）  │      │2.被告林志強偵│        │號二之物，沒收│
  │    │      │中興街18號8 │俞祐所有右列門號行│            │      │  訊之自白（見│        │。未扣案販賣第│
  │    │      │樓          │動電話，與黃俞祐取│            │      │  偵卷一第304 │        │三級毒品所得新│
  │    │      │            │得聯絡，告知黃俞祐│            │      │  頁）。      │        │臺幣柒萬伍仟元│
  │    │      │            │其將出門，詢問黃俞│            │      │3.被告黃俞祐警│        │沒收，如全部或│
  │    │      │            │祐是否還需要愷他命│            │      │  詢、偵訊及本│        │一部不能沒收時│
  │    │      │            │，幾番交涉後，約定│            │      │  院審理時之證│        │，以其財產抵償│
  │    │      │            │以75,000元價金，販│            │      │  述（見偵卷一│        │之。          │
  │    │      │            │售愷他命3 包（約10│            │      │  第135 至137 │        │              │
  │    │      │            │0 公克），雙方達成│            │      │  頁、第303 頁│        │              │
  │    │      │            │買賣合意後，並約定│            │      │  、第327 至32│        │              │
  │    │      │            │由黃俞祐前往林志強│            │      │  8 頁、第332 │        │              │
  │    │      │            │左列住處交易。迨黃│            │      │  頁；本院卷二│        │              │
  │    │      │            │俞祐至左列地點，林│            │      │  第161 頁正、│        │              │
  │    │      │            │志強將3 包愷他命交│            │      │  反面、第162 │        │              │
  │    │      │            │付黃俞祐，並收取黃│            │      │  頁）。      │        │              │
  │    │      │            │俞祐所交付之75,000│            │      │4.如附表二(七)編│        │              │
  │    │      │            │元價金。          │            │      │  號5 所示通訊│        │              │
  │    │      │            │                  │            │      │  監察譯文1 份│        │              │
  │    │      │            │                  │            │      │  （見偵卷一第│        │              │
  │    │      │            │                  │            │      │  256 頁）。  │        │              │
  │    │      │            │                  │            │      │5.扣案如附表四│        │              │
  │    │      │            │                  │            │      │  編號二所示分│        │              │
  │    │      │            │                  │            │      │  裝袋1 批。  │        │              │
  │    │      │            │                  │            │      │6.扣案如附表四│        │              │
  │    │      │            │                  │            │      │  編號三所示行│        │              │
  │    │      │            │                  │            │      │  動電話1 支（│        │              │
  │    │      │            │                  │            │      │  非被告林志強│        │              │
  │    │      │            │                  │            │      │  所有）。    │        │              │
  ├──┼───┼──────┼─────────┼──────┼───┼───────┼────┼───────┤
  │十二│黃俞祐│97年9 月13日│林志強意圖營利，基│0000000000  │林志強│1.被告林志強警│25,000元│林志強販賣第三│
  │    │      │晚上9 時32分│於販賣第三級毒品愷│（林志強）  │      │  詢之供述（見│        │級毒品，處有期│
  │    │      │許          │他命之犯意，緣黃俞│   ↑ ↓    │      │  偵卷一第357 │        │徒刑陸年陸月。│
  │    │      │            │祐於左列時間，以右│0000000000  │      │  頁）。      │        │扣案如附表四編│
  │    │      │桃園縣桃園市│列門號行動電話，撥│（黃俞祐）  │      │2.被告林志強偵│        │號二之物，沒收│
  │    │      │中興街18號8 │打林志強持用之右列│            │      │  訊之自白（見│        │。未扣案販賣第│
  │    │      │樓          │門號行動電話，與林│            │      │  偵卷一第304 │        │三級毒品所得新│
  │    │      │            │志強取得聯絡，約定│            │      │  頁）。      │        │臺幣貳萬伍仟元│
  │    │      │            │以25,000元價金，販│            │      │3.被告黃俞祐警│        │沒收，如全部或│
  │    │      │            │售愷他命1 包（約10│            │      │  詢、偵訊及本│        │一部不能沒收時│
  │    │      │            │0 公克），雙方達成│            │      │  院審理時之證│        │，以其財產抵償│
  │    │      │            │買賣合意後，並約定│            │      │  述（見偵卷一│        │之。          │
  │    │      │            │由黃俞祐前往林志強│            │      │  第135 至137 │        │              │
  │    │      │            │左列住處交易。黃俞│            │      │  頁、第303 頁│        │              │
  │    │      │            │祐旋至左列地點，林│            │      │  、第327 至32│        │              │
  │    │      │            │志強將1 包愷他命交│            │      │  8 頁、第332 │        │              │
  │    │      │            │付黃俞祐，並收取黃│            │      │  頁；本院卷二│        │              │
  │    │      │            │俞祐所交付之25,000│            │      │  第161 頁正、│        │              │
  │    │      │            │元價金。          │            │      │  反面、第162 │        │              │
  │    │      │            │                  │            │      │  頁）。      │        │              │
  │    │      │            │                  │            │      │4.如附表二(七)編│        │              │
  │    │      │            │                  │            │      │  號6 所示通訊│        │              │
  │    │      │            │                  │            │      │  監察譯文1 份│        │              │
  │    │      │            │                  │            │      │  （見偵卷四第│        │              │
  │    │      │            │                  │            │      │  97頁）。    │        │              │
  │    │      │            │                  │            │      │5.扣案如附表四│        │              │
  │    │      │            │                  │            │      │  編號二所示分│        │              │
  │    │      │            │                  │            │      │  裝袋1 批。  │        │              │
  │    │      │            │                  │            │      │6.扣案如附表四│        │              │
  │    │      │            │                  │            │      │  編號三所示行│        │              │
  │    │      │            │                  │            │      │  動電話1 支（│        │              │
  │    │      │            │                  │            │      │  非被告林志強│        │              │
  │    │      │            │                  │            │      │  所有）。    │        │              │
  ├──┼───┼──────┼─────────┼──────┼───┼───────┼────┼───────┤
  │十三│黃俞祐│97年9 月19日│林志強意圖營利，基│ 000000000  │林志強│1.被告林志強警│25,000元│林志強販賣第三│
  │    │      │晚間11時48分│於販賣第三級毒品愷│ （林志強   │      │  詢之供述（見│        │級毒品，處有期│
  │    │      │許          │他命之犯意，緣黃俞│    ↑ ↓   │      │  偵卷一第357 │        │徒刑陸年陸月。│
  │    │      │            │祐於左列時間，以右│ 000000000  │      │  頁）。      │        │扣案如附表四編│
  │    │      │桃園縣桃園市│列門號行動電話，撥│ （黃俞祐   │      │2.被告林志強偵│        │號一、二所示之│
  │    │      │中興街18號8 │打林志強持用之右列│            │      │  訊之自白（見│        │物，均沒收。未│
  │    │      │樓          │門號行動電話，與林│            │      │  偵卷一第304 │        │扣案販賣第三級│
  │    │      │            │志強取得聯絡，約定│            │      │  頁）。      │        │毒品所得新臺幣│
  │    │      │            │以25,000元價金，販│            │      │3.被告黃俞祐警│        │貳萬伍仟元沒收│
  │    │      │            │售愷他命1 包（約10│            │      │  詢、偵訊及本│        │，如全部或一部│
  │    │      │            │0 公克），翌日再給│            │      │  院審理時之證│        │不能沒收時，以│
  │    │      │            │價金，雙方達成買賣│            │      │  述（見偵卷一│        │其財產抵償之。│
  │    │      │            │合意後，並約定由黃│            │      │  第135 至138 │        │              │
  │    │      │            │俞祐前往林志強左列│            │      │  頁、第303 頁│        │              │
  │    │      │            │住處交易。嗣林志強│            │      │  、第327 至32│        │              │
  │    │      │            │從臺北回到左列住處│            │      │  9 頁、第332 │        │              │
  │    │      │            │後，黃俞祐至左列地│            │      │  頁；本院卷二│        │              │
  │    │      │            │點，林志強將1 包愷│            │      │  第161 頁正、│        │              │
  │    │      │            │他命交付黃俞祐，翌│            │      │  反面、第162 │        │              │
  │    │      │            │日，並收取黃俞祐所│            │      │  頁）。      │        │              │
  │    │      │            │交付之25,000元價金│            │      │4.如附表二(七)編│        │              │
  │    │      │            │。                │            │      │  號7 所示通訊│        │              │
  │    │      │            │                  │            │      │  監察譯文1 份│        │              │
  │    │      │            │                  │            │      │  （見偵卷一第│        │              │
  │    │      │            │                  │            │      │  253 頁）。  │        │              │
  │    │      │            │                  │            │      │5.扣案如附表四│        │              │
  │    │      │            │                  │            │      │  編號一所示愷│        │              │
  │    │      │            │                  │            │      │  他命2 包。  │        │              │
  │    │      │            │                  │            │      │6.扣案如附表四│        │              │
  │    │      │            │                  │            │      │  編號二所示分│        │              │
  │    │      │            │                  │            │      │  裝袋1 批。  │        │              │
  │    │      │            │                  │            │      │7.扣案如附表四│        │              │
  │    │      │            │                  │            │      │  編號三所示行│        │              │
  │    │      │            │                  │            │      │  動電話1 支（│        │              │
  │    │      │            │                  │            │      │  非被告林志強│        │              │
  │    │      │            │                  │            │      │  所有）。    │        │              │
  │    │      │            │                  │            │      │8.內政部警政署│        │              │
  │    │      │            │                  │            │      │  刑事警察局97│        │              │
  │    │      │            │                  │            │      │  年10月30日刑│        │              │
  │    │      │            │                  │            │      │  鑑字第097014│        │              │
  │    │      │            │                  │            │      │  8480號鑑定書│        │              │
  │    │      │            │                  │            │      │  1 份（見偵卷│        │              │
  │    │      │            │                  │            │      │  四第182 正、│        │              │
  │    │      │            │                  │            │      │  反面）。    │        │              │
  └──┴───┴──────┴─────────┴──────┴───┴───────┴────┴───────┘
附表二：通訊監察譯文
┌──────────────────────────────────┐
│(一)                 通訊監察譯文表（見偵卷一第228、229頁）           │
├──────────────────────────────────┤
│門號0000000000通聯紀錄（受監對象：吳友志）                          │
│證明起訴書附表被告吳友志販賣愷他命予黃惠郁（0000000000）            │
├─┬────┬───────┬───────────────────┤
│編│ 時間   │0000000000    │   通話內容                           │
│號│        │基地台位置    │                                      │
├─┼────┼───────┼───────────────────┤
│1 │97 年9月│桃園市○○街  │0000000000←0000000000                │
│  │5 日00時│140號10樓     │黃惠郁：你在哪？你現在方便嗎？        │
│  │9分7 秒 │              │吳友志：我在麗星花園這邊，你要幾個？  │
│  │        │              │黃惠郁：你可以上來凱悅511 門口？我要2 │
│  │        │              │        個，我在坐檯。                │
│  │        │              │吳友志：好，我從大湖出發。            │
├─┼────┼───────┼───────────────────┤
│2 │97 年9月│桃園市○○○路│0000000000←0000000000                │
│  │9 日01時│55號13樓      │吳友志：喂！                          │
│  │19分16秒│              │黃惠郁：有空嗎？                      │
│  │        │              │吳友志：一樣的呢？                    │
│  │        │              │黃惠郁：跟昨天的嗎？                  │
│  │        │              │吳友志：對！                          │
│  │        │              │黃惠郁：OK阿，一樣3個阿               │
│  │        │              │吳友志：沒那麼多呢只剩1 個，我還要去拿│
│  │        │              │        ！                            │
│  │        │              │黃惠郁：只剩1個！                     │
│  │        │              │吳友志：要不然我看怎樣在打給你！      │
│  │        │              │黃惠郁：不會很久喔！                  │
│  │        │              │吳友志：不會。                        │
│  │        │              │黃惠郁：好。                          │
├─┼────┼───────┼───────────────────┤
│3 │97 年9月│桃園市○○街  │0000000000→0000000000                │
│  │9 日01時│140號10樓     │吳友志：喂，我到了！                  │
│  │35分22秒│              │黃惠郁：好，拜拜。                    │
├─┴────┴───────┴───────────────────┤
│(二)              通訊監察譯文表（見偵卷一第287頁）                   │
├──────────────────────────────────┤
│門號0000000000通聯紀錄（受監對象：林佑宣）                          │
│證明起訴書附表被告林佑宣販賣愷他命予何雅茹（0000000000）            │
├─┬────┬───────┬───────────────────┤
│編│ 時間   │0000000000    │   通話內容                           │
│號│        │基地台位置    │                                      │
├─┼────┼───────┼───────────────────┤
│?│97年7 月│未註記        │0000000000←0000000000                │
│  │12日下午│              │何雅茹：我打給阿瑞，你認識嗎？        │
│  │5 時41分│              │林佑宣：你說誰？                      │
│  │24 秒   │              │何雅茹：阿瑞。                        │
│  │        │              │林佑宣：小強吧。                      │
│  │        │              │何雅茹：就阿賢他朋友。                │
│  │        │              │林佑宣：他也沒有吧。                  │
│  │        │              │何雅茹：好像有吧。                    │
│  │        │              │林佑宣：怎麼可能？                    │
│  │        │              │何雅茹：我叫他過來找我他說好。        │
│  │        │              │林佑宣：「你要的話我現在拿過去給你也OK│
│  │        │              │       」。                           │
│  │        │              │何雅茹：「跟你買比較便宜喔」。        │
├─┴────┴───────┴───────────────────┤
│(三)             通訊監察譯文表（見偵卷一第273頁）                    │
├──────────────────────────────────┤
│門號0000000000通聯紀錄（受監對象：黃俞佑）                          │
│證明起訴書附表被告黃俞佑、張○瑞（0000000000）共同販賣愷他命予陳宏睿│
│（0000000000）                                                      │
├─┬────┬───────┬───────────────────┤
│編│ 時間   │0000000000    │   通話內容                           │
│號│        │基地台位置    │                                      │
├─┼────┼───────┼───────────────────┤
│1 │97年6 月│未註記        │0000000000→0000000000                │
│  │15日晚間│              │黃俞祐：你要幾個？                    │
│  │9 時23分│              │陳宏睿：你有「上面」嗎？你拿的到嗎？  │
│  │26 秒   │              │黃俞祐：沒有！我只有「下面」，「上面」│
│  │        │              │        我拿不到。                    │
│  │        │              │陳宏睿：你「下面」先弄1盒來用。       │
│  │        │              │黃俞祐：1盒，我先叫別人打給你。       │
│  │        │              │陳宏睿：怎麼說？                      │
│  │        │              │黃俞祐：我現在沒在送了，我給別人送，我│
│  │        │              │      他打給你。                      │
├─┼────┼───────┼───────────────────┤
│2 │97年6 月│未註記        │0000000000→0000000000                │
│  │15日晚間│              │黃俞祐：你在哪？                      │
│  │9 時24分│              │張○瑞：我在後山。                    │
│  │52 秒   │              │黃俞祐：你打給0000000000              │
│  │        │              │張○瑞：喔好。                        │
├─┴────┴───────┴───────────────────┤
│(四)              通訊監察譯文表（見偵卷二第50頁）                    │
├──────────────────────────────────┤
│門號0000000000通聯紀錄（受監對象：薛筱強）                          │
│證明起訴書附表被告薛筱強販賣愷他命予黃翊禎（原名黃怡茹）（0000000000│
│）                                                                  │
├─┬────┬───────┬───────────────────┤
│編│ 時間   │0000000000    │   通話內容                           │
│號│        │基地台位置    │                                      │
├─┼────┼───────┼───────────────────┤
│1 │97年6 月│桃園市○○路  │0000000000→0000000000                │
│  │29日凌晨│666之30號     │薛筱強：美女！                        │
│  │3 時27分│              │黃怡茹：你太久了，我已經叫別人送了    │
│  │06秒    │              │薛筱強：剛剛在臨檢咧，我算快囉！我快到│
│  │        │              │陽明公園了。                          │
│  │        │              │黃怡茹：好，你等一下。                │
├─┼────┼───────┼───────────────────┤
│2 │97年6 月│桃園市○○路  │0000000000←0000000000                │
│  │29日凌晨│246號         │黃怡茹：你過頭了，迴轉在85巷左手這邊有│
│  │3 時36分│              │一家理髮。                            │
│  │23秒    │              │薛筱強：嗯                            │
├─┼────┼───────┼───────────────────┤
│3 │97年6 月│桃園市○○路  │0000000000→0000000000                │
│  │29日凌晨│421號         │簡訊：美女我叫安迪.請多指教囉         │
│  │3時45 分│              │                                      │
│  │14 秒   │              │                                      │
├─┴────┴───────┴───────────────────┤
│(五)                      通訊監察譯文表（見偵卷二第79頁）            │
├──────────────────────────────────┤
│門號0000000000通聯紀錄（受監對象：薛筱強）                          │
│證明起訴書附表被告薛筱強販賣愷他命予曹家豪（0000000000）            │
├─┬────┬───────┬───────────────────┤
│編│ 時間   │0000000000    │   通話內容                           │
│號│        │基地台位置    │                                      │
├─┼────┼───────┼───────────────────┤
│1 │97年7 月│桃園市○○路  │0000000000←0000000000                │
│  │21日晚間│1593號        │曹家豪：你有空嗎？                    │
│  │9時06分5│              │薛筱強：頭哥，我在漢神百貨這邊吃鐵板燒│
│  │8秒     │              │        ，等一下再過去                │
│  │        │              │曹家豪：你不是有小鬼？小朋友？叫他們送│
│  │        │              │        就好。                        │
│  │        │              │薛筱強：頭哥我等一下打給你            │
├─┼────┼───────┼───────────────────┤
│2 │97年7 月│桃園縣龜山鄉三│0000000000→0000000000                │
│  │21日晚間│民路10號7樓   │薛筱強：頭哥你下來了嗎？              │
│  │9 時37分│              │曹家豪：我下去了。                    │
│  │16秒    │              │                                      │
├─┼────┼───────┼───────────────────┤
│3 │97年7 月│桃園縣龜山鄉三│0000000000←0000000000                │
│  │21日晚間│民路10號7樓   │薛筱強：頭哥我到臺北監獄了。          │
│  │9 時47分│              │曹家豪：你打給他。                    │
│  │51秒    │              │薛筱強：好，頭哥掰掰！                │
├─┼────┼───────┼───────────────────┤
│4 │97年7 月│桃園縣龜山鄉三│0000000000←0000000000                │
│  │21日晚間│民路10號7樓   │薛筱強：頭哥我已經OK了。              │
│  │9 時58分│              │曹家豪：好。                          │
│  │20 秒   │              │薛筱強：頭哥你忘記我跟你講什麼事，你怎│
│  │        │              │        麼又打這支呢                  │
├─┴────┴───────┴───────────────────┤
│(六)              通訊監察譯文表（見偵卷二第80頁）                    │
├──────────────────────────────────┤
│門號0000000000通聯紀錄（受監對象：林佑宣）                          │
│證明起訴書附表被告林佑宣、薛筱強販賣愷他命予曹家豪（0000000000）    │
├─┬────┬───────┬───────────────────┤
│編│ 時間   │0000000000    │   通話內容                           │
│號│        │基地台位置    │                                      │
├─┼────┼───────┼───────────────────┤
│1 │97年9 月│未註記        │0000000000→0000000000                │
│  │20日晚間│              │林佑宣：你誰                          │
│  │7 時00  │              │曹家豪：我是小曹，我叫你們那個10個3000│
│  │分38秒  │              │        要不要                        │
│  │        │              │林佑宣：好                            │
│  │        │              │曹家豪：我打給他們就說你說好          │
│  │        │              │林佑宣：你打給誰                      │
│  │        │              │曹家豪：安迪                          │
│  │        │              │林佑宣：你打0000000000他叫胖胖，你講我│
│  │        │              │        就好了                        │
├─┼────┼───────┼───────────────────┤
│2 │97年9 月│未註記        │0000000000←0000000000                │
│  │20日晚間│              │曹家豪：沒接ㄟ，還是我打給安迪，他在我│
│  │7 時04分│              │        家旁邊而已                    │
│  │23 秒   │              │林佑宣：安迪喔，公事上會比較麻煩，不然│
│  │        │              │        你跟他講一下                  │
│  │        │              │曹家豪：好                            │
├─┴────┴───────┴───────────────────┤
│(七) 通訊監察譯文表（見偵卷一第253、256 頁、偵卷四第97頁）            │
├──────────────────────────────────┤
│門號0000000000通聯紀錄（受監對象：黃俞佑）                          │
│證明起訴書附表被告林志強（強哥，0000000000）販賣愷他命予黃俞祐      │
├─┬────┬───────┬───────────────────┤
│編│ 時間   │0000000000    │   通話內容                           │
│號│        │基地台位置    │                                      │
├─┼────┼───────┼───────────────────┤
│1 │97年8 月│未註記        │0000000000←0000000000                │
│  │18日20時│              │黃俞祐：喂！林志強！1個               │
│  │05分38  │              │林志強：你在哪裡？                    │
│  │秒      │              │黃俞祐：我在吃東西，吃完我去找你      │
│  │        │              │（見偵卷一第256頁）                   │
├─┼────┼───────┼───────────────────┤
│2 │97年8 月│未註記        │0000000000→0000000000                │
│  │18日21時│              │黃俞祐：強哥！你在家嗎？我去找你。    │
│  │23分49秒│              │林志強：對！好。                      │
├─┼────┼───────┼───────────────────┤
│3 │97年8 月│未註記        │0000000000→0000000000                │
│  │18日22時│              │黃俞祐：強哥！你在地下室嗎？我到了。  │
│  │00分15秒│              │林志強：我在樓上                      │
├─┼────┼───────┼───────────────────┤
│4 │97年8 月│未註記        │0000000000→0000000000                │
│  │18日22時│              │黃俞祐：強哥！我在電梯了。            │
│  │58分40秒│              │林志強：喔！好。                      │
├─┼────┼───────┼───────────────────┤
│5 │97年8 月│未註記        │0000000000→0000000000                │
│  │19日凌晨│              │林志強：我出門了，你如果回家，直接放我│
│  │零時21分│              │      下室好了。                      │
│  │許      │              │黃俞祐：好。                          │
│  │        │              │林志強：阿你還有要那個嗎？我要幫你留嗎│
│  │        │              │      多少？                          │
│  │        │              │黃俞祐：要！要！要！明天大概要2 個，我│
│  │        │              │      在還差你2個加上3千              │
│  │        │              │林志強：對！明天還要2個。             │
│  │        │              │黃俞祐：明天要2 張，... 不！不！3 個好│
│  │        │              │      ，對！對！對！都是那種的。      │
│  │        │              │林志強：好！                          │
├─┼────┼───────┼───────────────────┤
│?│97年9 月│未註記        │0000000000←0000000000                │
│  │13日晚間│              │黃俞祐：強哥，我朋友打電話來了。      │
│  │9 時32分│              │林志強：好，我在外面買東西，等一下回去│
│  │許      │              │        就幫你們弄，「他是1 個就好嘛！│
│  │        │              │        」。                          │
│  │        │              │黃俞祐：對。                          │
│  │        │              │（見偵卷四第97頁）                    │
├─┼────┼───────┼───────────────────┤
│?│97 年9月│未註記        │0000000000←0000000000                │
│  │19日晚間│              │黃俞祐：「強哥這次是要給你49200 對嗎？│
│  │11時48分│              │」                                    │
│  │36秒    │              │林志強：49200 ，總共...               │
│  │        │              │黃俞祐：100仔的錢他說這禮拜他會先處理 │
│  │        │              │林志強：我看一下，你之前還差我        │
│  │        │              │黃俞祐：「25000，又跟你拿1個」        │
│  │        │              │林志強：25000加24000，49000差不多     │
│  │        │              │黃俞祐：強哥那個都沒了喔              │
│  │        │              │林志強：明天吧，我人在臺北            │
│  │        │              │黃俞祐：「我可以先給你1 個的錢，然後1 │
│  │        │              │         個錢先轉下去」               │
│  │        │              │林志強：會很久嗎                      │
│  │        │              │黃俞祐：應該不會，「因為現在人家就急著│
│  │        │              │那」                                  │
│  │        │              │林志強：「好。那不要拖太久」，另1 個要│
│  │        │              │       多久？                         │
│  │        │              │黃俞祐：1 、2 天，因為我現在要開始自己│
│  │        │              │      不給人家作回的，我外面還有錢可以│
│  │        │              │      收回來                          │
│  │        │              │林志強：沒關係，你就先拿1 個錢去用，1 │
│  │        │              │      錢給我就好了，你說你另1 個朋友要│
│  │        │              │      多久才給錢。                    │
│  │        │              │黃俞祐：你說另1個24000，他說先給我5000│
│  │        │              │林志強：怎麼回事                      │
│  │        │              │黃俞祐：我有去找過，他真的不好過      │
│  │        │              │林志強：你說之前欠那個喔要先還你5000  │
│  │        │              │黃俞祐：對                            │
│  │        │              │林志強：「你要用1 個你先用，你看等一下│
│  │        │              │        還明天把錢拿給我」，其他見面再│
│  │        │              │        跟我講，因為我在臺北，現在跟你│
│  │        │              │        講不清楚。                    │
│  │        │              │黃俞祐：好                            │
│  │        │              │（見偵卷一第253頁）                   │
├─┴────┴───────┴───────────────────┤
│(八)                   通訊監察譯文表（見偵卷一第80頁）               │
├──────────────────────────────────┤
│門號0000000000通聯紀錄（受監對象：林佑宣）                          │
│證明林佑宣與薛筱強（小強）、龍尚億（小龍）共同轉讓愷他命與吳東展    │
├─┬────┬───────┬───────────────────┤
│編│ 時間   │0000000000    │   通話內容                           │
│號│        │基地台位置    │                                      │
├─┼────┼───────┼───────────────────┤
│1 │97年9 月│未註記        │0000000000→0000000000                │
│  │6 日晚間│              │龍尚億：我到了。                      │
│  │11時42分│              │林佑宣：你走進來。                    │
│  │16秒    │              │龍尚億：這邊？                        │
│  │        │              │林佑宣：再往前。                      │
│  │        │              │龍尚億：幾樓？                        │
│  │        │              │林佑宣：9樓                           │
│  │        │              │龍尚億：好。                          │
├─┼────┼───────┼───────────────────┤
│2 │97年9 月│未註記        │0000000000→0000000000                │
│  │8 日晚間│              │林佑宣：你在哪？                      │
│  │7 時53分│              │龍尚億：市區。                        │
│  │57秒    │              │林佑宣：你去「展哥」家找一下他。      │
│  │        │              │龍尚億：好。                          │
├─┼────┼───────┼───────────────────┤
│3 │97年9 月│未註記        │0000000000→0000000000                │
│  │8 日晚間│              │林佑宣：我叫「小龍」過去找你喔。      │
│  │7 時58分│              │吳東展：然後呢？                      │
│  │28秒    │              │林佑宣：你幫我拿我的，不用給他錢。    │
│  │        │              │吳東展：好。                          │
│  │        │              │林佑宣：我先去找人等一下過去。        │
├─┼────┼───────┼───────────────────┤
│4 │97年9 月│未註記        │0000000000→0000000000                │
│  │8 日晚間│              │林佑宣：你在哪？                      │
│  │10時38分│              │薛筱強：我在忙。                      │
│  │28秒    │              │林佑宣：你過來「展哥」家。            │
│  │        │              │薛筱強：我會過去，等我一下。          │
│  │        │              │林佑宣：等多久。                      │
│  │        │              │薛筱強：10到15分。                    │
├─┼────┼───────┼───────────────────┤
│5 │97年9 月│未註記        │0000000000→0000000000                │
│  │8 日晚間│              │薛筱強：哥哥我找到了，幫我開一下門。  │
│  │10時51分│              │林佑宣：好。                          │
│  │00秒    │              │                                      │
├─┴────┴───────┴───────────────────┤
│(九)              通訊監察譯文表（見偵卷一第75頁）                    │
├──────────────────────────────────┤
│門號0000000000通聯紀錄（受監對象：助哥、威哥、安迪）                │
├─┬────┬───────┬───────────────────┤
│編│ 時間   │0000000000    │   通話內容                           │
│號│        │基地台位置    │                                      │
├─┼────┼───────┼───────────────────┤
│1 │97年6 月│桃園市○○○路│0000000000←0000000000                │
│  │23日18時│51號9樓       │阿宏：你是阿信的弟弟嗎？我是阿宏啦！我│
│  │59分49秒│              │      要怎麼跟你拿？                  │
│  │        │              │薛筱強：我是阿信他朋友，你過來來來（百│
│  │        │              │        貨）。                        │
│  │        │              │阿宏：你現在住在來來（百貨）那邊嗎？快│
│  │        │              │      啦！我要上班啦！                │
│  │        │              │薛筱強：不是，我在朋友這邊，你先過去來│
│  │        │              │        來（百貨），我打電話問人。    │
├─┼────┼───────┼───────────────────┤
│2 │97年6 月│桃園市○○○路│0000000000←0000000000                │
│  │23日18時│51號9樓       │薛筱強：宏哥，你開什麼車？            │
│  │59分49秒│              │阿宏：我開喜美銀色2306（車號）我在燦坤│
│  │        │              │      對面，快一點。                  │
│  │        │              │薛筱強：好。                          │
└─┴────┴───────┴───────────────────┘
附表三：被告龍尚億扣押之物
┌──┬──────┬────────┬────────┐
│編號│扣押物品    │檢驗報告        │備註            │
├──┼──────┼────────┼────────┤
│一  │愷他命29包（│鑑定結果：      │依刑法第38條第1 │
│    │驗前總毛重  │一、送鑑資料編號│項第1 款之規定，│
│    │77.62 公克，│    02，另編號為│宣告沒收。      │
│    │含29個包裝袋│    B1至B29 ：經│                │
│    │）          │    檢視均為白色│                │
│    │            │    細晶體，外觀│                │
│    │            │    型態均相似，│                │
│    │            │    隨機抽取編號│                │
│    │            │    B26 鑑定。驗│                │
│    │            │    前總毛重77.6│                │
│    │            │    2 公克（包裝│                │
│    │            │    袋總重6.40公│                │
│    │            │    克）。      │                │
│    │            │二、編號B26：   │                │
│    │            │  1.淨重47.26 公│                │
│    │            │    克，取0.14公│                │
│    │            │    克鑑定用罄，│                │
│    │            │    餘47.12 公克│                │
│    │            │    。          │                │
│    │            │  2.檢出三級毒品│                │
│    │            │    「愷他命」（│                │
│    │            │    Ketamine，又│                │
│    │            │    稱Ｋ他命）成│                │
│    │            │    分。        │                │
│    │            │  3.純度約92％。│                │
│    │            │三、內政部警政署│                │
│    │            │    刑事警察局97│                │
│    │            │    年10月30日刑│                │
│    │            │    鑑字第097014│                │
│    │            │    8480號鑑定書│                │
│    │            │    影本1 份在卷│                │
│    │            │    可考（見偵卷│                │
│    │            │    四第182 頁正│                │
│    │            │    、反面）。  │                │
├──┼──────┼────────┼────────┤
│二  │分裝袋1批   │                │「預備」供犯罪之│
│    │            │                │用，依刑法第38條│
│    │            │                │第1 項第2款 之規│
│    │            │                │定，宣告沒收。  │
├──┼──────┼────────┼────────┤
│三  │電子磅秤1具 │                │非被告龍尚億所有│
│    │            │                │，不宣告沒收。  │
├──┼──────┼────────┼────────┤
│四  │行動電話（含│                │同上。          │
│    │門號00000000│                │                │
│    │14 號SIM卡1 │                │                │
│    │張）1 支    │                │                │
├──┼──────┼────────┼────────┤
│五  │黑色皮包1個 │                │同上。          │
├──┼──────┼────────┼────────┤
│六  │帳冊2張     │                │無證據證明與被告│
│    │            │                │龍尚億本件犯行有│
│    │            │                │直接關連，爰不諭│
│    │            │                │知沒收。        │
└──┴──────┴────────┴────────┘
附表四：被告林志強扣押之物
┌──┬──────┬────────┬────────┐
│編號│扣押物品    │檢驗報告        │備註            │
├──┼──────┼────────┼────────┤
│一  │愷他命2 包（│鑑定結果：      │依刑法第38條第1 │
│    │驗前毛重24.5│一、送鑑資料編號│項第1 款之規定，│
│    │9 公克，含2 │    03，經拆封檢│宣告沒收。      │
│    │個包裝袋）  │    視實際有2 包│                │
│    │            │    ，另分別編號│                │
│    │            │    為C1、C2。  │                │
│    │            │(一)編號C1：經檢視│                │
│    │            │  為白色細晶體。│                │
│    │            │  驗前毛重23.39 │                │
│    │            │  公克（包裝袋重│                │
│    │            │  0.55公克）。  │                │
│    │            │1.取0.11公克鑑定│                │
│    │            │  用罄，餘22.73 │                │
│    │            │  公克。        │                │
│    │            │2.檢出三級毒品「│                │
│    │            │  愷他命」（Keta│                │
│    │            │  mine，又稱Ｋ他│                │
│    │            │  命）成分。    │                │
│    │            │(二)編號C2：經檢視│                │
│    │            │  為白色粉末。驗│                │
│    │            │  前毛重1.20公克│                │
│    │            │  （包裝袋重0.55│                │
│    │            │   公克）。     │                │
│    │            │1.取0.01公克鑑定│                │
│    │            │  用罄，餘0.64公│                │
│    │            │  克。          │                │
│    │            │2.檢出三級毒品「│                │
│    │            │  愷他命」（Keta│                │
│    │            │  mine，又稱Ｋ他│                │
│    │            │  命）成分。    │                │
│    │            │二、內政部警政署│                │
│    │            │    刑事警察局97│                │
│    │            │    年10月30日刑│                │
│    │            │    鑑字第097014│                │
│    │            │    8480號鑑定書│                │
│    │            │    影本1 份在卷│                │
│    │            │    可考（見偵卷│                │
│    │            │    四第182 頁正│                │
│    │            │    、反面）。  │                │
│    │            │                │                │
├──┼──────┼────────┼────────┤
│二  │未使用分裝袋│                │「預備」供犯罪之│
│    │1批         │                │用，依刑法第38條│
│    │            │                │第1 項第2款 之規│
│    │            │                │定，宣告沒收。  │
├──┼──────┼────────┼────────┤
│三  │被告林志強持│                │非被告林志強所有│
│    │用行動電話（│                │，不宣告沒收。  │
│    │含門號093832│                │                │
│    │0974號SIM 卡│                │                │
│    │1 張）1 支  │                │                │
├──┼──────┼────────┼────────┤
│四  │行動電話（含│                │無證據證明與被告│
│    │門號00000000│                │林志強本件犯行有│
│    │67號SIM 卡1 │                │直接關連，爰不諭│
│    │張）1支     │                │知沒收。        │
├──┼──────┼────────┼────────┤
│五  │帳冊1本     │                │同上。          │
└──┴──────┴────────┴────────┘
附表五：其他被告扣押之物
┌──┬──────┬────────┬────────┐
│編號│扣押物品    │數量、單位      │備註            │
├──┼──────┼────────┼────────┤
│一  │被告黃俞祐所│1支             │依毒品危害防制條│
│    │有行動電話（│                │例第19條第1項 前│
│    │含門號095515│                │段之規定，宣告沒│
│    │7732號SIM 卡│                │收。            │
│    │1 張）      │                │                │
├──┼──────┼────────┼────────┤
│二  │被告吳友志所│1支             │依毒品危害防制條│
│    │有行動電話（│                │例第19條第1 項前│
│    │含門號093629│                │段之規定，宣告沒│
│    │0438號SIM 卡│                │收。            │
│    │1張 ）      │                │                │
├──┼──────┼────────┼────────┤
│三  │被告林佑宣持│1支             │非被告林佑宣所有│
│    │用行動電話（│                │，不宣告沒收。  │
│    │含門號093070│                │                │
│    │0484號SIM 卡│                │                │
│    │1 張）      │                │                │
├──┼──────┼────────┼────────┤
│四  │被告林佑宣持│1支             │同上。          │
│    │有行動電話（│                │                │
│    │含門號098767│                │                │
│    │9376號SIM卡1│                │                │
│    │張）        │                │                │
├──┼──────┼────────┼────────┤
│五  │被告林佑宣所│1支             │無證據證明與被告│
│    │有行動電話（│                │林佑宣本件犯行有│
│    │含門號091388│                │直接關連，爰不諭│
│    │3256號1張） │                │知沒收。        │
├──┴──────┴────────┴────────┤
│被告謝睿結扣押之物                                    │
├──┬──────┬────────┬────────┤
│編號│扣押物品    │檢驗報告        │備註            │
├──┼──────┼────────┼────────┤
│六  │愷他命1 包（│鑑定結果：      │與本件犯行無直接│
│    │驗前毛重18.0│一、送鑑資料編號│關連，爰不諭知沒│
│    │2 公克，含1 │    01，另編號為│收。            │
│    │個包裝袋）  │    A ：經檢視為│                │
│    │            │    白色細晶體。│                │
│    │            │    驗前毛重18.0│                │
│    │            │    2 公克（包裝│                │
│    │            │    袋重0.55公克│                │
│    │            │    ）。        │                │
│    │            │  1.取0.01公克鑑│                │
│    │            │    定用罄，餘  │                │
│    │            │    17.46 公克。│                │
│    │            │  2.檢出三級毒品│                │
│    │            │    「愷他命」（│                │
│    │            │    Ketamine，又│                │
│    │            │    稱Ｋ他命）成│                │
│    │            │    分。        │                │
│    │            │二、內政部警政署│                │
│    │            │    刑事警察局97│                │
│    │            │    年10月30日刑│                │
│    │            │    鑑字第097014│                │
│    │            │    8480號鑑定書│                │
│    │            │    影本1 份在卷│                │
│    │            │    可考（見偵卷│                │
│    │            │    四第182 頁）│                │
│    │            │    。          │                │
├──┼──────┼────────┼────────┤
│七  │行動電話（含│                │同上。          │
│    │門號00000000│                │                │
│    │92號SIM 卡1 │                │                │
│    │張）1支     │                │                │
└──┴──────┴────────┴────────┘
附表六：無罪部分：
  ┌──┬───┬────────┬───────────┬────────┬────┬─────┐
  │起訴│購毒者│販毒時間（民國）│    販  毒  地  點    │毒品種類及金額  │販 毒 者│ 聯絡電話 │
  │書編│      │                │                      │   （新臺幣）   │        │          │
  │號  │      │                │                      │                │        │          │
  ├──┼───┼────────┼───────────┼────────┼────┼─────┤
  │01  │黃惠郁│97年8月上旬某日 │1、桃園縣桃園市凱悅KTV│愷他命，每公克40│吳友志  │0000000000│
  │    │      │                │   包廂外             │元，每次1至2公克│        │（吳友志）│
  │    │      │                │2、桃園縣桃園市○○路 │不等            │        │   ↑↓   │
  │    │      │                │   96巷19之1號巷口外  │                │        │0000000000│
  │    │      │                │                      │                │        │（黃惠郁）│
  ├──┼───┼────────┼───────────┼────────┼────┼─────┤
  │03  │吳友志│96年6月間某日   │1、桃園縣桃園市○○路 │愷他命，每公克30│黃俞祐  │0000000000│
  │    │      ├────────┤   蟑螂網咖店         │元，金額300元至3│        │（黃俞祐）│
  │    │      │97年7月初某日   │2、桃園縣桃園市民有五 │,000元不等      │        │   ↑↓   │
  │    │      ├────────┤   街117號11樓        │                │        │0000000000│
  │    │      │96年7月間某日   │                      │                │        │（吳友志）│
  ├──┼───┼────────┼───────────┼────────┼────┼─────┤
  │04  │劉純豪│97年4月間某日   │桃園縣桃園市○○路蟑螂│愷他命，1 包，金│黃俞祐  │0000000000│
  │    │      │                │網咖店                │額400 元        │        │（黃俞祐）│
  │    │      ├────────┤                      │                │        │   ↑↓   │
  │    │      │97年5月間某日   │                      │                │        │0000000000│
  │    │      │                │                      │                │        │（劉純豪）│
  │    │      ├────────┤                      │                │        │          │
  │    │      │97年6月間某日   │                      │                │        │          │
  ├──┼───┼────────┼───────────┼────────┼────┼─────┤
  │06  │黃翊禎│(1)97年6月29日   │桃園縣八德市○○路85號│愷他命，每包500 │林佑宣  │0000000000│
  │    │（原名│                │巷口                  │元，金額500 至1,│        │（薛筱強）│
  │    │黃怡茹│                │                      │000 元          │        │   ↑↓   │
  │    │）    ├────────┼───────────┼────────┼────┤0000000000│
  │    │      │(2)97年7月初某日 │桃園縣八德市○○路85號│愷他命，每包500 │林佑宣  │（黃怡茹）│
  │    │      ├────────┤巷口                  │元，金額500 至1,│薛筱強  │          │
  │    │      │(3)97年7 月中旬某│                      │000元           │        │          │
  │    │      │日              │                      │                │        │          │
  ├──┼───┼────────┼───────────┼────────┼────┼─────┤
  │07  │曹家豪│(1)97年7 月上旬某│桃園縣桃園市凱悅KTV   │愷他命，每包1公 │林佑宣  │0000000000│
  │    │      │日              │                      │克400 至500元   │薛筱強  │（薛筱強）│
  │    │      ├────────┼───────────┼────────┼────┤0000000000│
  │    │      │(2)97年7月21日   │桃園縣龜山鄉○○路○ 段│愷他命，每包1公 │林佑宣  │（林佑宣）│
  │    │      │                │1289之2號             │克400 至500元   │        │   ↑↓   │
  │    │      │                │                      │                │        │0000000000│
  │    │      │                │                      │                │        │（曹家豪）│
  ├──┼───┼────────┼───────────┼────────┼────┼─────┤
  │08  │阿宏  │97年7月下旬至同 │1、桃園縣桃園市○○路 │愷他命，每包400 │林佑宣  │0000000000│
  │    │      │年8月上旬某日   │   某不詳地點。       │元，金額800 至1,│薛筱強  │（薛筱強）│
  │    │      ├────────┤2、桃園縣蘆竹鄉南崁某 │200元           │龍尚憶  │   ↑↓   │
  │    │      │97年8月中旬某日 │   不詳地點           │                │        │0000000000│
  │    │      │                │                      │                │        │（阿宏）  │
  ├──┼───┼────────┼───────────┼────────┼────┼─────┤
  │10  │黃俞祐│97年5、6月間某日│桃園縣桃園市○○路經國│愷他命，100 公克│林佑宣  │0000000000│
  │    │      │                │之星13樓              │金額2 萬6,000元 │        │（林佑宣）│
  │    │      │                │                      │                │        │   ↑↓   │
  │    │      │                │                      │                │        │0000000000│
  │    │      │                │                      │                │        │（黃俞祐）│
  └──┴───┴────────┴───────────┴────────┴────┴─────┘
附錄本判決論罪之法條：
修正前毒品危害防制條例第4條第3項（販賣第三級毒品罪）
製造、運輸、販賣第三級毒品者，處五年以上有期徒刑，得併科
新臺幣五百萬元以下罰金。
修正後毒品危害防制條例第4條第3項（販賣第三級毒品罪）
製造、運輸、販賣第三級毒品者，處五年以上有期徒刑，得併科
新臺幣七百萬元以下罰金。
毒品危害防制條例第8條第3項（轉讓第三級毒品罪）
轉讓第三級毒品者，處三年以下有期徒刑，得併科新臺幣三十萬
元以下罰金。
